---
title: "Zonas Metropolitanas 2015"
subtitle: 'Migración de nacimiento 2015'
author: "CONAPO"
output:
   html_document:
      highlight: tango
      theme: flatly
      toc: yes
      toc_depth: 2
      toc_float:
        collapsed: yes
---

\usepackage{color}

```{=html}
<style>
code.r{
  font-size: 10px;
}
pre {
  font-size: 12px
}
</style>

<style>
body {
text-align: justify;
font-style: normal;
font-family: "Montserrat";
font-size: 12px
}
h1.title {
  font-size: 40px;
  color: #000D3B;
}
h1 {
  color: #B6854D;
}
h2 {
  color: #172984;
}
h3 {
  color: #172984;
}
</style>
```

```{=html}
<style>
.nav>li>a {
    position: relative;
    display: block;
    padding: 10px 15px;
    color: #0A2687;
}
.nav-pills>li.active>a, .nav-pills>li.active>a:hover, .nav-pills>li.active>a:focus {
    color: #ffffff;
    background-color: #09C2BC;
}
</style>
```

```{r, include=FALSE}
knitr::opts_chunk$set(echo = TRUE, message = FALSE, warning = FALSE, cache = FALSE, cache.lazy = FALSE, 
                         eval = FALSE, class.source = "fold-show")
knitr::opts_knit$set(root.dir = rprojroot::find_rstudio_root_file())
options(digits = 2, encoding = "UTF8")
```   
 

```{r, echo=FALSE}
rm(list = ls())
```

```{r, echo=FALSE}
setwd(here::here())
```


```{r, echo=FALSE}
#Font Stlye
require(showtext)
library(extrafont)
# activar showtext
showtext_auto()
#font_add_google("Montserrat", "montserrat")
#font_add_google("Raleway", "Raleway")
loadfonts(device = "win")
font.add("montserrat", regular = 'C:/Users/dvill/AppData/Local/Microsoft/Windows/Fonts/Montserrat-Light.ttf')
```



```{r, echo = FALSE}
# Librerías que se usaron en el documCVE_ENTo
require(chorddiag)
require(circlize)
require(haven)
require(Hmisc) # %nin%
require(dplyr)
require(survey)
require(srvyr)
require(stringr)
require(sna)
require(expss)
require(knitr)
require(kableExtra)
require(sjlabelled)
require(gt)
require(ggplot2)
require(ggpubr)
require(ggalluvial)
require(ggsankey)
require(ggrepel)
require(tibble)
require(tidyr)
require(reshape2)
require(openxlsx)
```


**Encuesta Intercensal 2015**

La Encuesta Intercensal se guarda en un un archivo `.RData`. 

```{r, eval = FALSE}
data <- read_sav("~/Persona.-Encuesta Intercensal 2015.sav")
#data <- data %>%
 #        select(., c(1:96)) %>%
  #        select(-"filter_$")
save(data, 
      file = paste0(here::here(), "/Bases/Encuesta Intercensal_2015.RData"))
```

Se seleccionan las variables que se desean conservar para la realización de este documento y se guarda en un archivo `.RData` para practicidad del manejo de datos. 

```{r, eval = FALSE}
load(paste0(here::here(), "/Bases/Encuesta Intercensal_2015.RData"))

mydata <- data %>%
           select(CVE_ENT, NOM_ENT, MUN, NOM_MUN, ENT_MUN, ENT_PAIS_NAC, ENT_PAIS_RES10, ENT_MUN_RES_2010,
                  ENT_PAIS_TRAB, MUN_TRAB, ENT_MUN_TRAB, ENT_PAIS_ASI, MUN_ASI, ENT_MUN_ASI_ESC,
                  EDAD, SEXO, AFRODES, HLENGUA, QDIALECT_INALI, PERTE_INDIGENA, ALFABET, SITUA_CONYUGAL, 
                  HIJOS_NAC_VIVOS, CONACT, OCUPACION_C, SITUACION_TRAB, VACACIONES, SERVICIO_MEDICO, INCAP_SUELDO, 
                  INGTRMEN, ACTIVIDADES_C, TIE_TRASLADO_TRAB,  MED_TRASLADO_TRAB1, MED_TRASLADO_TRAB2, MED_TRASLADO_TRAB3, 
                  ASISTEN, NIVACAD, ESCOLARI, ESCOACUM, TIE_TRASLADO_ESCU, MED_TRASLADO_ESC1, MED_TRASLADO_ESC2, 
                  MED_TRASLADO_ESC3, FACTOR, ESTRATO, UPM) %>%
            rename("CVE_MUN" = "ENT_MUN",
                   "CVE_MUN_ASI" = "ENT_MUN_ASI_ESC",
                   "CVE_MUN_TRABAJO" = "ENT_MUN_TRAB",
                   "CVE_MUN_RES" = "ENT_MUN_RES_2010")
```


**Zonas Metropolitanas 2015**

Se anexa la base de datos de las Zonas Metropolitanas 2015 a la base orginal

```{r, eval = FALSE}
ZM_2015 <- read.xlsx(paste0(here::here(), "/Bases/Municipio/ZM_2015.xlsx"), sheet = "ZM_2015") %>%
            select(CVE_ENT, CVE_MUN, CVE_ZM, NOM_ZM) %>%
             mutate(CVE_ENT = stringr::str_pad(.$CVE_ENT, width = 3, side = c("left"), pad = "0"),
                    CVE_MUN = stringr::str_pad(.$CVE_MUN, width = 6, side = c("left"), pad = "0"))
```

Se asignan las claves de las zonas metropolitanas de acuerdo a las diferentes variables de interes:
- Residencia hace 5 años 
- Laboral
- Estudiantil 
- Nacimiento

```{r, eval = FALSE}
mydata <- mydata %>%
           # Zonas Metropolitanas por residenicia
           left_join(., ZM_2015 %>% select(-CVE_ENT), by = c("CVE_MUN")) %>%
            # Zonas Metropolitanas en el lugar de residencia hace 5 años
            left_join(., ZM_2015 %>% select(-CVE_ENT) %>% 
                           rename("CVE_ZM_RES" = "CVE_ZM",
                                  "ZM_RES" = "NOM_ZM"), by = c("CVE_MUN_RES" = "CVE_MUN")) %>%
             # Zonas Metropolitanas en el lugar de trabajo
             left_join(., ZM_2015 %>% select(-CVE_ENT) %>% 
                             rename("CVE_ZM_Trabajo" = "CVE_ZM",
                                    "ZM_Trabajo" = "NOM_ZM"), by = c("CVE_MUN_TRABAJO" = "CVE_MUN")) %>%
              # Zonas Metropolitanas en el lugar de estudio
              left_join(., ZM_2015 %>% select(-CVE_ENT) %>% 
                            rename("CVE_ZM_ASI" = "CVE_ZM",
                                   "ZM_ASI" = "NOM_ZM"), by = c("CVE_MUN_ASI" = "CVE_MUN"))

save(mydata, file = paste0(here::here(), "/Bases/06_Migracion por Zonas Metropolitanas_2015.RData"))          
```


Se carga el archivo `Migracion por Zonas Metropolitanas_2015.RData`.   

```{r}
load(file = paste0(here::here(), "/Bases/06_Migracion por Zonas Metropolitanas_2015.RData"))

# Para fines prácticos se genera un ponderador de uno 
mydata <- mydata %>%
           mutate(M = 1)

# Se vuelve a cargar la base de datos para fines practicos
ZM_2015 <- read.xlsx(paste0(here::here(), "/Bases/Municipio/ZM_2015.xlsx"), sheet = "ZM_2015") %>%
            mutate(CVE_ENT = stringr::str_pad(.$CVE_ENT, width = 3, side = c("left"), pad = "0"),
                   CVE_MUN = stringr::str_pad(.$CVE_MUN, width = 6, side = c("left"), pad = "0"))
```
 
**Entidades y Municipios**

Se genera un vector con el nombre de las entidades llamado `estados` para facilitar los filtros en el documento.     
Se genera un vector con las abreviaturas de las entidades llamado `ent` para fines prácticos.     
Se genera un vector con las claves de los municipios, pero es importante hacer notar que tres municipios no entraron el muestreo del Cuestionario Ampliado.   

```{r}
# Claves de los estados
estados <- sjlabelled::get_labels(mydata$CVE_ENT)
nom_estados <- c( "Aguascalientes", "Baja California" ,"Baja California Sur", "Campeche", "Coahuila de Zaragoza", "Colima", 
                  "Chiapas", "Chihuahua", "Ciudad de México", "Durango", "Guanajuato", "Guerrero", "Hidalgo", "Jalisco",        
                  "México", "Michoacán de Ocampo", "Morelos", "Nayarit", "Nuevo León", "Oaxaca", "Puebla", "Querétaro", 
                  "Quintana Roo", "San Luis Potosí", "Sinaloa", "Sonora", "Tabasco", "Tamaulipas", "Tlaxcala", 
                  "Veracruz de Ignacio de la Llave", "Yucatán", "Zacatecas")
est <- c("AGS", "BC", "BCS", "CAMP", "COAH", "COL", "CHIS", "CHIH", "CDMX", "DGO", "GTO", "GRO", "HGO",
         "JAL", "MEX", "MICH", "MOR", "NAY", "NL", "OAX", "PUE", "QRO", "QROO", "SLP","SIN","SON", "TAB", 
         "TAMS", "TLX", "VER", "YUC", "ZAC")

# Claves de los municipios
municipios <- sjlabelled::get_labels(mydata$CVE_MUN) %>% as.factor()
#saveRDS(municipios, file = paste0(here::here(), "/Bases/municipios_2015.RDS"))


# Claves de las zonas metropolitanas 
zm <- sjlabelled::get_labels(mydata$CVE_ZM)[-2]
nom_zm <- sjlabelled::get_labels(mydata$NOM_ZM)[-2]
```
