---
title: "Movilidad Laboral 2010"
author: "CONAPO"
output:
   html_document:
      highlight: tango
      theme: flatly
      toc: yes
      toc_depth: 2
      toc_float:
        collapsed: yes
---

\usepackage{color}

```{=html}
<style>
code.r{
  font-size: 10px;
}
pre {
  font-size: 12px
}
</style>

<style>
body {
text-align: justify;
font-style: normal;
font-family: "Montserrat";
font-size: 12px
}
h1.title {
  font-size: 40px;
  color: #000D3B;
}
h1 {
  color: #B6854D;
}
h2 {
  color: #172984;
}
h3 {
  color: #172984;
}
</style>
```

```{=html}
<style>
.nav>li>a {
    position: relative;
    display: block;
    padding: 10px 15px;
    color: #0A2687;
}
.nav-pills>li.active>a, .nav-pills>li.active>a:hover, .nav-pills>li.active>a:focus {
    color: #ffffff;
    background-color: #09C2BC;
}
</style>
```

```{r, include=FALSE}
knitr::opts_chunk$set(echo = TRUE, message = FALSE, warning = FALSE, cache = FALSE, cache.lazy = FALSE, 
                         eval = FALSE, class.source = "fold-show")
knitr::opts_knit$set(root.dir = rprojroot::find_rstudio_root_file())
options(digits = 2, encoding = "UTF8")
```   
 

```{r, echo=FALSE}
rm(list = ls())
```

```{r, echo=FALSE}
setwd(here::here())
```


```{r, echo=FALSE}
#Font Stlye
require(showtext)
library(extrafont)
# activar showtext
showtext_auto()
#font_add_google("Montserrat", "montserrat")
#font_add_google("Raleway", "Raleway")
loadfonts(device = "win")
font.add("montserrat", regular = 'C:/Users/dvill/AppData/Local/Microsoft/Windows/Fonts/Montserrat-Light.ttf')
```



```{r, echo = FALSE}
# Librerías que se usaron en el documCVE_ENTo
require(chorddiag)
require(circlize)
require(haven)
require(Hmisc) # %nin%
require(dplyr)
require(survey)
require(srvyr)
require(stringr)
require(sna)
require(expss)
require(knitr)
require(kableExtra)
require(sjlabelled)
require(gt)
require(ggplot2)
require(ggpubr)
require(ggalluvial)
require(ggsankey)
require(ggrepel)
require(tibble)
require(tidyr)
require(reshape2)
require(openxlsx)
```


**Cuestionario Ampliado del Censo de Población y Vivienda 2010**

El cuestionario ampliado se guarda en un un archivo `.RData`.

```{r, eval = FALSE}
data <- read_sav("~/Cuestionario Ampliado_2010_Persona.sav")

save(data, 
      file = paste0(here::here(), "/Bases/Censo_Personas_2010.RData"))
```

Se seleccionan las variables que se desean conservar para la realización de este documento y se guarda en un archivo `.RData` para practicidad del manejo de datos.


**Posibles variables que se pueden contemplar en la migración laboral** 

- `NIVACAD` ¿Cuál fue el último año o grado aprobado por (NOMBRE) en la escuela?  
- `CONACT` Situación laboral    
- `OCUPACION_C` Cuál fue la ocupación de (NOMBRE) la semana pasada? Por ejemplo: técnico electricista, maestra de primaria, vendedora de frutas, albañil, mecánico de autos    
- `SITTRA`  Situación de trabajo    
- `VACACIONES`   
- `SERVICIO_MEDICO`   
- `INCAP_SUELDO` 
- `INGTRMEN`   
- `ACTIVIDADES_C` ¿A qué se dedica el negocio, empresa o lugar donde trabajó (NOMBRE)? Por ejemplo: hacer muebles de madera, hacer escobas, reparar autos, vender ropa usada, armar televisores..    
- `TIE_TRASLADO_TRAB`   
- `MED_TRASLADO_TRAB1`  
- `MED_TRASLADO_TRAB2`   
- `MED_TRASLADO_TRAB3`    
  


```{r, eval = FALSE}
load(paste0(here::here(), "/Bases/Censo_Personas_2010.RData"))

mydata <- data %>%
           select(ENT, NOM_ENT, MUN, NOM_MUN, ENT_MUN, LTRABPAI_C, LTRABMUN_C, ENT_MUN_TRABAJO,
                  EDAD, SEXO, HLENGUA, QDIALECT_C, LI_INALI, PERETN, NIVACAD, ALFABET, 
                  ESTCON, CONACT, NUMHIJ, FACTOR, ESTRATO, UPM) %>%
            rename("CVE_ENT" = "ENT",
                   "CVE_MUN" = "ENT_MUN",
                   "ENT_PAIS_TRAB" = "LTRABPAI_C",
                   "MUN_TRAB" = "LTRABMUN_C",
                   "CVE_MUN_TRAB" = "ENT_MUN_TRABAJO") %>%
             mutate(CVE_ENT = str_pad(.$CVE_ENT, width = 3, side = c("left"), pad = "0"))

save(mydata, file = paste0(here::here(), "/Bases/03_Movilidad laboral_2010.RData"))
```


Se carga el archivo `Migracion laboral_2010.RData`.   

```{r}
load(file = paste0(here::here(), "/Bases/03_Migracion laboral_2010.RData"))

# Para fines prácticos se genera un ponderador de uno 
mydata <- mydata %>% 
           select(CVE_ENT, NOM_ENT, MUN, NOM_MUN, CVE_MUN, ENT_PAIS_TRAB, MUN_TRAB, CVE_MUN_TRAB,
                  CONACT, EDAD, FACTOR, ESTRATO, UPM) %>%
            mutate(M = 1)  %>%
             ungroup()
```



**Claves de entidades y municipios**

Se genera un vector con el nombre de las entdades llamado `estados` para facilitar los filtros en el documento.\  
Se genera un vector con las abreviaturas de las entidades llamado `est` para fines prácticos.\      
Se genera un vector con las claves de los municipios, pero es importante hacer notar que tres municipios no entraron el muestreo la Encuesta Intercensal.      

```{r}
# Claves de los estados
estados <- sjlabelled::get_labels(mydata$CVE_ENT)
nom_estados <- c( "Aguascalientes", "Baja California" ,"Baja California Sur", "Campeche", "Coahuila de Zaragoza", "Colima", 
                  "Chiapas", "Chihuahua", "Ciudad de México", "Durango", "Guanajuato", "Guerrero", "Hidalgo", "Jalisco",        
                  "México", "Michoacán de Ocampo", "Morelos", "Nayarit", "Nuevo León", "Oaxaca", "Puebla", "Querétaro", 
                  "Quintana Roo", "San Luis Potosí", "Sinaloa", "Sonora", "Tabasco", "Tamaulipas", "Tlaxcala", 
                  "Veracruz de Ignacio de la Llave", "Yucatán", "Zacatecas")
est <- c("AGS", "BC", "BCS", "CAMP", "COAH", "COL", "CHIS", "CHIH", "CDMX", "DGO", "GTO", "GRO", "HGO",
         "JAL", "MEX", "MICH", "MOR", "NAY", "NL", "OAX", "PUE", "QRO", "QROO", "SLP","SIN","SON", "TAB", 
         "TAMS", "TLX", "VER", "YUC", "ZAC")

# Claves de los municipios
MUN <- readRDS(paste0(here::here(), "/Bases/municipios_2010.RDS"))
nom_municipios <- sjlabelled::get_labels(MUN$NOM_MUN) %>% as.factor()
municipios <- sjlabelled::get_labels(MUN$CVE_MUN) %>% as.factor()
```


**Población ocupada de 15 años y más **    

Se identifica a la población ocupada de 15 años y más. 

`filter((EDAD >= 15 & EDAD != 999) & (CONACT >= 10 & CONACT <= 20))'.`    

```{r}
Pob.ocupada <- mydata %>%
                as.data.frame() %>%
                 mutate(EDAD = as.numeric(.$EDAD)) %>%
                  subset((EDAD >= 15 & EDAD <= 130) & (CONACT >= 10 & CONACT <= 20)) %>%
                   filter(ENT_PAIS_TRAB %in% estados)  # Filtro del lugar de trabajo dentro del país. 
```

**Población ocupada de 15 años y más** 


```{r, echo = FALSE}
# Población ocupada de 15 años y más
tabla <- mydata %>%
          as.data.frame() %>%
           mutate(EDAD = as.numeric(.$EDAD)) %>%
            subset((EDAD >= 15 & EDAD <= 130)) %>%
             summarise(P.15ymas = sum(.$FACTOR))
        
as.integer(tabla) %>%  
 as.data.frame() %>%
  mutate(across(where(is.numeric), ~ prettyNum(., big.mark = " ", preserve.width = "none"))) %>%
   gt() %>% 
    tab_header(title = "Población ocupada de 15 años y más") %>%
     tab_options(heading.title.font.size = 12, 
                 heading.align = "center",
                 heading.subtitle.font.size = 10,
                 table.align = "center",
                 column_labels.font.weight = "bold",
                 table.font.names = 'montserrat',
                 table.font.size = 8) %>%  
       as_raw_html()
```

**Población economicámente activa de 15 años y más** 


```{r, echo = FALSE}
# Población economicámente activa de 15 años y más
tabla <- mydata %>% 
          as.data.frame() %>%
           mutate(EDAD = as.numeric(.$EDAD)) %>%
            subset((EDAD >= 15 & EDAD <= 130) & (CONACT >= 10 & CONACT <= 20)) %>%
             filter(ENT_PAIS_TRAB %in% estados) %>%
              summarise(P.ocupada = sum(.$FACTOR))

as.integer(tabla) %>%  
 as.data.frame() %>%
  mutate(across(where(is.numeric), ~ prettyNum(., big.mark = " ", preserve.width = "none"))) %>%
   gt() %>% 
    tab_header(title = "Población economicámente activa de 15 años y más") %>%
     tab_options(heading.title.font.size = 12, 
                 heading.align = "center",
                 heading.subtitle.font.size = 10,
                 table.align = "center",
                 column_labels.font.weight = "bold",
                 table.font.names = 'montserrat',
                 table.font.size = 8) %>%  
       as_raw_html()
```

# Nivel estatal {.tabset .tabset-pills}

## Migración laboral  {.tabset .tabset-pills}  

Se utiliza la paquetería `survey` para poder trabajar con la muestra del cuestionario ampliado, en la cual se selecciona a la población ocupada de 15 años y más. 

```{r, eval = FALSE}
options(survey.lonely.psu = "adjust")

MC <- mydata %>%
       as.data.frame() %>%
        mutate(EDAD = as.numeric(.$EDAD)) %>%
         subset((EDAD >= 15 & EDAD <= 130) & (CONACT >= 10 & CONACT <= 20)) %>%
          filter(ENT_PAIS_TRAB %in% estados) %>%
           svydesign(data = ., id = ~ UPM, strata = ~ESTRATO, weight = ~FACTOR, nest = T)

saveRDS(MC, file = paste0(here::here(), "/Output/Estado/03_Movilidad laboral/2010/MC_estado.RDS"))
```


```{r}
MC <- readRDS(file = paste0(here::here(), "/Output/Estado/03_Movilidad laboral/2010/MC_estado.RDS"))

Migrantes <- svytable(~ENT_PAIS_TRAB + CVE_ENT, design = MC)
```

La función `cross_cases()` de la paquetería `expss`  se utiliza para crear tablas de contingencia cruzadas a partir de dos o más variables categóricas. Utilizando el comando `weight`, permite ponderar las observaciones "factores de expansión" en la tabla.   

Se quita la diagonal a la matriz cruadrada con la función `diag.remove()` de la paquetería `sna`, donde esta función reemplaza los elementos de la diagonal principal de una matriz por un valor nulo o por el valor especifico.   

```{r}
Migrantes <- Migrantes %>%
              as.data.frame() %>%
               expss::cross_cases(CVE_ENT, ENT_PAIS_TRAB, weight = Freq) %>%
                as.data.frame() %>%
                 slice(-33) %>% 
                  select(-row_labels) 

rownames(Migrantes)<- nom_estados
colnames(Migrantes) <- nom_estados

save(Migrantes, file = paste0(here::here(), "/Bases/Estado/03_Movilidad laboral/2010/Matriz de MTrab a nivel estatal 2010.RData"))

wb <- createWorkbook()
addWorksheet(wb, "MTrabajo 2010")
writeData(wb, 1, Migrantes, colNames = TRUE, rowNames = TRUE)
saveWorkbook(wb, file = paste0(here::here(), "/Bases/Estado/03_Movilidad laboral/2010/Matriz de MTrab a nivel estatal 2010.xlsx"), overwrite = TRUE)
```


**Matriz de migración laboral a nivel estatal, 2010**  


<div style="height:500px;overflow:auto;">
```{r, echo = FALSE}
save(Migrantes, file = paste0(here::here(), "/Bases/Estado/03_Movilidad laboral/2010/Matriz de MTrab a nivel estatal 2010.RData"))

tabla <- Migrantes %>%
          as.data.frame() %>%
           tibble::rownames_to_column(var = "Entidad") 

tabla %>%  
 gt() %>% 
   tab_header(title = "Matriz de migración laboral, 2010", 
              subtitle = "Nivel estatal") %>%
    tab_options(heading.title.font.size = 12, 
                heading.align = "center",
                heading.subtitle.font.size = 10,
                data_row.padding = px(1),
                column_labels.font.weight = "bold",
                column_labels.padding = px(10), 
                table.font.names = 'montserrat',
                table.font.size = 8) %>%
     tab_style(style = list(cell_text(align = "center",
                                      weight = 'bold')),
               locations = list(cells_title(groups = c("title")))) %>%
      tab_footnote(footnote = "Fuente: Estimaciones del CONAPO.") %>%  
       sub_missing(columns = everything(), missing_text = "0") %>%
        as_raw_html()
```
</div>


## Gráfico dinámico 

Gráfico dinámico de migración laboral a nivel estatal.

```{r, fig.width=7, fig.height=5, fig.align='center'}
#devtools::install_github("mattflor/chorddiag")
require(chorddiag)

load(file = paste0(here::here(), "/Bases/Estado/03_Movilidad laboral/2010/Matriz de MTrab a nivel estatal 2010.RData"))

tabla <- Migrantes %>%
          sna::diag.remove(remove.val = 0) 

# Paleta de colores
groupColors <- viridis::viridis(32, option = "A")

p <- chorddiag(tabla, 
               groupColors = groupColors, 
               groupnamePadding = 10, 
               height = 500, 
               width = 500,
               margin = 100,
               groupThickness = 0.07,
               groupPadding = 0.8,
               groupnameFontsize = 10,
               fadeLevel = 1,
               chordedgeColor = "#D0D0CF", 
               showTicks = TRUE)

p
require(htmlwidgets)
htmlwidgets::saveWidget(p, paste0(here::here(), "/Graficos/Estado/03_Movilidad l     aboral/2010/MTrab a nivel estatal 2010.html"), selfcontained = TRUE)
#require(webshot)
#webshot(url = paste0(here::here(), "/Graficos/Estado/03_Movilidad laboral/2010/MTrab a nivel estatal 2010.html"),
 #         file = paste0(here::here(), "/Graficos/Estado/03_Movilidad laboral/2010/MTrab a nivel estatal 2010.png"),
  #                cliprect = "viewport")
```

## Gráficos migración laboral {.tabset .tabset-pills}

### ChordDiagram 

```{r, eval = FALSE}
load(file = paste0(here::here(), "/Bases/Estado/03_Movilidad laboral/2010/Matriz de MTrab a nivel estatal 2010.RData"))

tabla <- Migrantes %>%
          sna::diag.remove(remove.val = 0)  

rownames(tabla) <- stringr::str_wrap(nom_estados, 15)
colnames(tabla) <- stringr::str_wrap(nom_estados, 15)
```


```{r, fig.height=20, fig.width=20, eval = FALSE, class.source = "fold-hide"}
# Paleta de colores
groupColors <- viridis::viridis(32, option = "A")

circos.clear()
pdf(paste0(here::here(), "/Graficos/Estado/03_Movilidad laboral/2010/ChordDiagram de MTrab a nivel estatal.pdf"), width = 20, height = 20)
circos.par(start.degree = 90, 
           gap.degree = 3, 
           track.margin = c(-0.1, 0.1), 
           points.overflow.warning = FALSE)

par(mar = rep(0, 4))

chordDiagram(x  = tabla, 
             grid.col = groupColors,
             order = union(rownames(estados), colnames(estados)),
             keep.diagonal = FALSE,
             transparency = 0.25,
             directional = 1,
             direction.type = c("arrows", "diffHeight"), 
             diffHeight  = -0.04,
             annotationTrack = "grid", 
             annotationTrackHeight = mm_h(c(10)),
             preAllocateTracks = 1, 
             big.gap = 40,
             link.arr.type = "big.arrow", 
             link.lwd = 0.5,
             link.visible = TRUE,
             link.largest.ontop = FALSE)

# Add text and axis
circos.trackPlotRegion(track.index = 1,
                       bg.border = NA, 
                       panel.fun = function(x, y) {
                                                   xlim = get.cell.meta.data("xlim")
                                                   ylim = get.cell.meta.data("ylim")
                                                   sector.name = get.cell.meta.data("sector.index")
                                                   # Add names to the sector. 
                                                   circos.text(x = mean(xlim), 
                                                               y = ylim[1] + 0.5, 
                                                               labels = sector.name, 
                                                               facing = "clockwise",
                                                               niceFacing = TRUE, 
                                                               adj = c(-0.01, 0.5), #Ajuste de las etiquetas (x, y)
                                                               cex = fontsize(20),
                                                               col = groupColors,
                                                              font = 2)
                                                   # Add graduation on axis
                                                    circos.axis(h = "top",
                                                                labels = c(0, 20, 50, 70, 100, 500, 1000, 5000, 10000,30000,50000,100000, 200000),
                                                                major.tick.length = 0.5,
                                                                minor.ticks = 4, 
                                                                labels.cex = fontsize(12),
                                                                sector.index = sector.name,
                                                                track.index = 2,
                                                                labels.niceFacing = TRUE,
                                                                labels.pos.adjust = c(0, 0.8))
                                                    }
)
dev.off()
```

##### Gráficos por estados

Se filtran los flujos migratorios que son exclusivos de los estados y que visualmente sean más interpretables. 

```{r, results = 'hide', eval = FALSE}
load(file = paste0(here::here(), "/Bases/Estado/03_Movilidad laboral/2010/Matriz de MTrab a nivel estatal 2010.RData"))

tabla <- Migrantes %>%
          sna::diag.remove(remove.val = 0) 

rownames(tabla) <- stringr::str_wrap(nom_estados, 50)
colnames(tabla) <- stringr::str_wrap(nom_estados, 50)


# Nombre de los estados 
estado <- stringr::str_wrap(nom_estados, 50)

# Paleta de colores 
groupColors <- viridis::viridis(32, option = "A")

filtro_est <- Migrantes %>%
               as.data.frame() %>%
                tibble::rownames_to_column(var = "rn") %>% 
                 melt(., id.vars = "rn", variable.name = "cn") %>%
                  mutate_if(is.factor, as.character) 

tabla1 <- lapply(1:32, function(x){
                         filtro_rn  <- filtro_est %>%
                                        mutate(value = ifelse(.$rn %in% estado[x] | .$cn %in% estado[x], value, 0)) %>%
                                         group_by(rn) %>%
                                          summarise(Inm = sum(value, na.rm = TRUE))

                         filtro_cn  <- filtro_est %>%
                                        mutate(value = ifelse(.$rn %in% estado[x] | .$cn %in% estado[x], value, 0)) %>%
                                         group_by(cn) %>%
                                          summarise(Emg = sum(value, na.rm = TRUE))

                         filtro <- filtro_rn %>%
                                    full_join(., filtro_cn, by = c("rn" = "cn")) %>%
                                     mutate(value = sum_row(.$Inm, .$Emg, na.rm = TRUE)) %>%
                                      filter(value > 2000 & rn != estado[x]) %>%
                                       pull(rn)

                          tabla  %>%
                           as.data.frame() %>%
                            tibble::rownames_to_column(var = "rn") %>%
                             melt(., id.vars = "rn", variable.name = "cn") %>%
                              mutate_if(is.factor, as.character) %>%
                               mutate(value = ifelse(.$rn %in% estado[x] | .$cn %in% estado[x], value, 0)) %>%
                                mutate(rn = case_when(.$rn %in% estado[x] ~ .$rn,
                                                      .$rn %in% filtro ~ .$rn,
                                                      .$rn %nin% filtro ~ "Otros estados"),
                                       cn = case_when(.$cn %in% estado[x] ~.$cn, 
                                                      .$cn %in% filtro ~ .$cn,
                                                      .$cn %nin% filtro ~ "Otros estados")) %>%
                                 dcast(., rn ~ cn, value.var = "value", sum,  na.rm = TRUE) %>%                                               
                                  column_to_rownames(., var = "rn") 
  }
)

tabla2 <- lapply(1:32, function(x){
                          # Paleta de colores 
                           groupColors <- viridis::viridis(max(nrow(tabla1[[x]]), ncol(tabla1[[x]])), option = "A")
                          
                           circos.clear()
                            chordDiagram(x  = tabla1[[x]] %>% as.matrix(), 
                                          grid.col = groupColors)  %>%
                             mutate(col = ifelse(.$rn %in% estado[x] | .$cn %in% estado[x], .$col, "transparent")) %>%
                              pull(col)
  }
)
```




```{r, eval = FALSE, results='hide'}
pdf(paste0(here::here(),"/Graficos/Estado/03_Movilidad laboral/2010/ChordDiagram de MTrab para cada estado.pdf"), width = 20, height = 20)
for(i in 1:32){
# Paleta de colores 
groupColors <- viridis::viridis(max(nrow(tabla1[[i]]), ncol(tabla1[[i]])), option = "A")

circos.clear()  
circos.par(start.degree = 90, 
           gap.degree = 3, 
           clock.wise = FALSE,
           track.margin = c(-0.07, 0.1), 
           points.overflow.warning = FALSE)

chordDiagram(x  =  tabla1[[i]] %>% as.matrix(), 
             grid.col = groupColors,
             col = tabla2[[i]],
             #order = union(rownames(estados), colnames(estados)),
             keep.diagonal = FALSE,
             transparency =  0.5,
             directional = 1,
             direction.type = c("arrows", "diffHeight"), 
             diffHeight  = -0.04, # adjust the starting end of the link
             annotationTrack = "grid", 
             annotationTrackHeight = c(0.05, 0.1),
             preAllocateTracks = 1, 
             big.gap = 40, # Gap between row sectors and column sectors.
             link.arr.type = "big.arrow", 
             link.lwd = 3,    # Line width width for link borders
             link.lty = 1,
             link.visible = tabla1[[i]] > 0,
             link.largest.ontop = TRUE)

# Add text and axis
circos.trackPlotRegion(track.index = 1,
                       track.height = 0.05,
                       bg.border = NA, 
                       panel.fun = function(x, y) {
                                                   xlim = get.cell.meta.data("xlim")
                                                   ylim = get.cell.meta.data("ylim")
                                                   sector.name = get.cell.meta.data("sector.index")
                                                  # Add names to the sector. 
                                                   circos.text(x = mean(xlim), 
                                                               y = ylim[1] + 0.1, 
                                                               labels = sector.name, 
                                                               facing = "clockwise",
                                                               niceFacing = TRUE, 
                                                               adj = c(-0.05, 0.5), #Ajuste de las etiquetas (x, y)
                                                               cex = fontsize(20),
                                                               col = groupColors,
                                                               font = 1)
                                                  # Add graduation on axis
                                                   circos.axis(h = "top",
                                                               labels = c(0, 5, 10, 20, 50, 100, 200, 300, 400, 500, seq(1000, 20000, by = 1000)),
                                                               major.tick.length = 0.5,
                                                               minor.ticks = 4, 
                                                               labels.cex = fontsize(12),
                                                               sector.index = sector.name,
                                                               track.index = 2,
                                                               labels.niceFacing = TRUE,
                                                               labels.pos.adjust = c(0, 0.8))
                                                }
  )
}
dev.off()
```


### Gráfico Sankey


```{r, eval = FALSE}
load(file = paste0(here::here(), "/Bases/Estado/03_Movilidad laboral/2010/Matriz de MTrab a nivel estatal 2010.RData"))

Migrantes <- Migrantes %>%
              sna::diag.remove(remove.val = 0)  

rownames(Migrantes) <- stringr::str_wrap(nom_estados, 50)
colnames(Migrantes) <- stringr::str_wrap(nom_estados, 50)

# Matiz migración interna (Población de 5 años y más)
tabla <- Migrantes %>% 
          as.data.frame() %>%
           tibble::rownames_to_column(var = "rn") %>%
            melt(., id.vars = "rn", variable.name = "cn") %>%
             as_tibble() %>%
              mutate(rn = forcats::fct_relevel(.$rn, nom_estados),
                     cn = forcats::fct_relevel(.$cn, nom_estados)) %>%
               filter(value >= 0)  
```



```{r, eval = FALSE}
p <- tabla %>% 
       ggplot(aes(axis1 = rn, 
                   axis2 = cn, 
                    y = value),  # c("value", "freq", "tasa")
               reverse = FALSE, 
                na.rm = TRUE) +
        geom_alluvium(aes(fill = rn),
                       curve_type = "quintic", 
                        color = "transparent", 
                         alpha = 0.85, 
                          lwd = 0.001, 
                           width = 1/5,
                            reverse = FALSE) +
          geom_stratum(aes(fill = cn), 
                        color = "white", 
                         alpha = 0.65,  
                          lwd = 0.001, 
                           width = 1/5,
                            reverse = FALSE) +
           geom_text_repel(aes(label = ifelse(after_stat(x) == 1, paste0(as.character(after_stat(stratum)),  ": ", prettyNum(count, big.mark = " ")), ""), 
                               fontface =  ifelse(after_stat(x) == 1, 'bold', 'plain')),
                            stat = "stratum", 
                             size = 3, 
                              direction = "y", 
                               nudge_x = -.2,
                                min.segment.length = unit(1, "lines"),
                                 force = 1,
                                  force_pull = 0,
                                   family = "montserrat",
                                    reverse = FALSE) +
            geom_text_repel(aes(label = ifelse(after_stat(x)  == 2, paste0(as.character(after_stat(stratum)),  ": ", prettyNum(count, big.mark = " ")), ""),
                                fontface =  ifelse(after_stat(x) == 2, 'bold', 'plain')),
                             stat = "stratum", 
                              size = 3,
                               direction = "y", 
                                nudge_x = .2, 
                                 force = 1,
                                  force_pull = 0,
                                   family = "montserrat",
                                    reverse = FALSE) +
             theme_void() + 
              theme(plot.margin = margin(t = 1, r = 1.5, b = 1, l = 0, "cm"),
                     text = element_text(family = "montserrat"),
                      axis.text = element_blank(),
                       axis.title = element_blank(),
                        strip.text = element_text(size = 10, face = "bold", family = "montserrat"),
                         legend.key.size = unit(0.5, "cm"),
                          legend.text = element_text(size = 9, family = "montserrat"),
                           legend.position = c(1, .5)) + 
               scale_x_discrete(expand = c(-0.1, 0.35)) +
                scale_fill_viridis_d(option = "A", end = 0.9, begin = 0.2) +
                 guides(fill = guide_legend(ncol = 1, na.translate = F)) + 
                  labs(fill = "", 
                       color = "")

path = paste0(here::here(), "/Graficos/Estado/03_Movilidad laboral/2010/GSankey de MTrab a nivel estatal.pdf")
ggexport(p, width = 14, height = 10, dpi = 400, filename = path)
```

**Desagregado por estado**

```{r, eval = FALSE}
load(file = paste0(here::here(), "/Bases/Estado/03_Movilidad laboral/2010/Matriz de MTrab a nivel estatal 2010.RData"))

# Se cambian las equiquetas de los estados 
estados <- est 

rownames(Migrantes) <- estados
colnames(Migrantes) <- estados

tabla <- Migrantes %>%
          sna::diag.remove(remove.val = 0) %>%
           as.data.frame() %>%
            tibble::rownames_to_column(var = "rn") %>% 
             melt(., id.vars = "rn", variable.name = "cn") %>%
              mutate_if(is.factor, as.character) %>%
               mutate(value = ifelse((.$rn != .$cn) & (.$rn %in% estados | .$cn %in% estados), value, 0)) %>%
                mutate(rn = forcats::fct_relevel(.$rn, estados),
                       cn = forcats::fct_relevel(.$cn, estados)) 
```


```{r, eval = FALSE}
p <- lapply(1:32, function(x){
                   tabla <- tabla %>%
                             mutate(rn = forcats::fct_relevel(.$rn, estados),
                                    cn = forcats::fct_relevel(.$cn, estados)) %>%
                              mutate(value = ifelse(.$rn %in% estados[x] | .$cn %in% estados[x], value, 0)) 
 
                    tabla %>% 
                     ggplot(aes(axis1 = rn, 
                                 axis2 = cn, 
                                  y = value),  # c("value", "freq", "tasa")
                             reverse = FALSE, 
                              na.rm = TRUE) + 
                      geom_alluvium(aes(fill = rn),  
                                     color = "transparent", 
                                      alpha = 0.8, 
                                       lwd = 0.001, 
                                        width = 1/5,
                                         reverse = FALSE) +
                       geom_stratum(aes(fill = rn), 
                                     color = "#F1F1F1", 
                                      alpha = 1, 
                                       lwd = 0.001, 
                                        width = 1/5,
                                         reverse = FALSE) +
                         geom_text_repel(aes(label = ifelse(after_stat(x)  == 1, paste0(as.character(after_stat(stratum)),  ": ", prettyNum(count, big.mark = " ")), ""),
                                             fontface =  ifelse(after_stat(x) == 1, 'bold', 'plain')),
                                           stat = "stratum", 
                                            size = 3,
                                             direction = "y", 
                                              nudge_x = -.2, 
                                               force = 1,
                                                        force_pull = 0,
                                                         family = "montserrat",
                                                          reverse = FALSE) +
                          geom_text_repel(aes(label = ifelse(after_stat(x)  == 2, paste0(as.character(after_stat(stratum)),  ": ", prettyNum(count, big.mark = " ")), ""),
                                              fontface =  ifelse(after_stat(x) == 2, 'bold', 'plain')),
                                           stat = "stratum", 
                                            size = 3,
                                             direction = "y", 
                                              nudge_x = .2, 
                                               force = 1,
                                                force_pull = 0,
                                                 family = "montserrat",
                                                  reverse = FALSE) +
                            theme_void() + 
                             theme(plot.margin = margin(t = 1, r = 1.5, b = 1, l = 0, "cm"),
                                    text = element_text(family = "montserrat"),
                                     axis.text = element_blank(),
                                      axis.title = element_blank(),
                                       strip.text = element_text(size = 10, face = "bold", family = "montserrat"),
                                        legend.key.size = unit(0.5, "cm"),
                                         legend.text = element_text(size = 9, family = "montserrat"),
                                          legend.position = c(1, .5)) + 
                              scale_x_discrete(expand = c(-0.1, 0.35)) +
                               scale_fill_viridis_d(option = "A", end = 0.9, begin = 0.2) +
                                guides(fill = guide_legend(ncol = 1, na.translate = F)) + 
                                 labs(fill = "", 
                                      color = "")
              }
  )

path = paste0(here::here(),"/Graficos/Estado/03_Movilidad laboral/2010/GSankey de MTrab desagregado por estados_Absolutos.pdf")
ggexport(list = p, width = 14, height = 10, dpi = 400, filename = path)
```


## Indicadores {.tabset .tabset-pills}  

Se realizan cálculos generales de migración\
- Residentes\
- Inmigrantes\
- Emigrantes\
- % Inmigrantes\
- % Emigrante\
- Migración bruta\
- Migración Neta\
- % Tasa de migración bruta\
- % Tasa de migración neta  

Se trabaja con la matriz cuadrada, la cual de esta manera no se satura computacionalmente

```{r, eval = FALSE}
################################################################################
############################ Población total ###################################
Pob.Total <- mydata %>%
              as.data.frame() %>%
               group_by(CVE_ENT) %>%
                summarise(Pob.Total = sum(FACTOR)) 

################################################################################
###################### Población ocupada de 15 años y más ###############################
Pob.ocupada <- mydata %>%
                as.data.frame() %>%
                 mutate(EDAD = as.numeric(.$EDAD)) %>%
                  subset((EDAD >= 15 & EDAD <= 130) & (CONACT >= 10 & CONACT <= 20)) %>%
                   group_by(CVE_ENT) %>%
                    summarise(Pob.ocupada = sum(FACTOR)) 

################################################################################
########################### Residentes #########################################
load(file = paste0(here::here(), "/Bases/Estado/03_Movilidad laboral/2010/Matriz de MTrab a nivel estatal 2010.RData"))

rownames(Migrantes) <- str_pad(rep(1:32), width = 3, pad = "0")
colnames(Migrantes) <- str_pad(rep(1:32), width = 3, pad = "0")

Residentes <- Migrantes %>%
               rownames_to_column() %>%
                tidyr::gather(CVE_ENT, Value, -rowname)%>%
                 filter(rowname == CVE_ENT) %>%
                  select(-rowname) %>%
                   droplevels() %>%
                    rename("Residentes" = "Value") 

################################################################################
############################### Inmigrantes ####################################
Inmigrantes <- Migrantes %>% 
                sna::diag.remove(remove.val = 0) %>%
                 as.data.frame() %>%
                  tibble::rownames_to_column(var = "CVE_ENT") %>%
                   melt(., id.vars = "CVE_ENT", variable.name = "ENT_PAIS_TRAB") %>%
                    mutate_at(vars(3), as.numeric) %>%
                     as_tibble() %>%
                      filter(CVE_ENT != ENT_PAIS_TRAB) %>%
                       group_by(CVE_ENT) %>%
                        summarise(Inmigrantes = sum(value, na.rm = TRUE))

################################################################################
############################### Emigrantes #####################################
Emigrantes <- Migrantes %>% 
               sna::diag.remove(remove.val = 0) %>%
                as.data.frame() %>%
                 tibble::rownames_to_column(var = "CVE_ENT") %>%
                  melt(., id.vars = "CVE_ENT", variable.name = "ENT_PAIS_TRAB") %>%
                   mutate_at(vars(3), as.numeric) %>%
                    as_tibble() %>%
                     filter(CVE_ENT != ENT_PAIS_TRAB) %>%
                      group_by(ENT_PAIS_TRAB) %>%
                       summarise(Emigrantes = sum(value, na.rm = TRUE)) %>%
                        rename("CVE_ENT" = "ENT_PAIS_TRAB")

tabla <- Pob.Total %>%
          merge(., Pob.ocupada, by = c("CVE_ENT")) %>%
          merge(., Residentes, by = c("CVE_ENT")) %>%
          merge(., Inmigrantes, by = c("CVE_ENT")) %>%
          merge(., Emigrantes, by = c("CVE_ENT")) %>%
            mutate(Mig.Neta = .$Inmigrantes - .$Emigrantes,
                  Mig.Bruta = .$Inmigrantes + .$Emigrantes, 
                  Tasa.Inmig = ((.$Inmigrantes/ 5) /((.$Pob.Total + .$Pob.ocupada) / 2))*1000,
                  Tasa.Emig = ((.$Emigrantes/ 5) /((.$Pob.Total + .$Pob.ocupada) / 2))*1000,
                  Tasa.Mig = Tasa.Inmig - Tasa.Emig, 
                  Eficacia = Mig.Neta - Mig.Bruta)

write.xlsx(tabla, file = paste0(here::here(), "/Output/Estado/03_Movilidad laboral/2010/Indicadores de MTrab a nivel estatal 2010.xlsx"), overwrite = TRUE)

save(tabla, file = paste0(here::here(), "/Output/Estado/03_Movilidad laboral/2010/Indicadores de MTrab a nivel estatal 2010.RData"))
```

```{r, echo = FALSE}
load(file = paste0(here::here(), "/Output/Estado/03_Movilidad laboral/2010/Indicadores de MTrab a nivel estatal 2010.RData"))

tabla %>%  
 as.data.frame() %>%
  gt() %>%  
   tab_header(title = "Indicadores de  movilidad laboral",  
              subtitle = "Nivel estatal") %>%
    tab_options(heading.title.font.size = 12, 
                heading.align = "center",
                heading.subtitle.font.size = 10,
                data_row.padding = px(1),
                column_labels.font.weight = "bold",
                column_labels.padding = px(10), 
                table.font.names = 'montserrat',
                table.font.size = 8) %>%
      tab_style(style = list(cell_text(align = "center",
                                       weight = 'bold')),
                locations = list(cells_title(groups = c("title")))) %>%
       fmt_integer(columns = c(2:8, 12), sep_mark = " ") %>%
        fmt_number(columns = c(9:11), decimals = 1) %>%
         sub_missing(columns = everything(), missing_text = "0") %>%
          tab_footnote(footnote = "Fuente: Estimaciones del CONAPO.") %>%  
           as_raw_html()
```

# Nivel municipal {.tabset .tabset-pills}

## Movilidad laboral {.tabset .tabset-pills}

### Matrices 

```{r, eval = FALSE}
#Clave de los municipios 2010 
municipios <- MUN %>%
               select(CVE_MUN) %>%
                unique() %>%
                 pull(CVE_MUN)
Pob.ocupada <- mydata %>%
                mutate(CVE_MUN_TRABAJO = paste0(ENT_PAIS_TRAB, MUN_TRAB)) %>%
                 mutate(ENT_PAIS_TRAB = case_when(.$ENT_PAIS_TRAB %in% estados ~.$ENT_PAIS_TRAB,
                                                  .$ENT_PAIS_TRAB %nin% estados ~ "888", #Residencia en otro país
                                                  .$ENT_PAIS_TRAB %in% "900" ~ "900",
                                                  .$ENT_PAIS_TRAB %in% "999" ~ "999"),
                        CVE_MUN_TRABAJO = case_when(.$CVE_MUN_TRABAJO %in% municipios ~.$CVE_MUN_TRABAJO,
                                                     nchar(.$CVE_MUN_TRABAJO) == 3 ~ "888",  #Residencia en otro país
                                                    .$CVE_MUN_TRABAJO %in% "900999" ~ '900999',
                                                    .$ENT_PAIS_TRAB %in% "900" ~ "900",
                                                    .$ENT_PAIS_TRAB %in% "999" ~ "999",
                                                    .$MUN_TRAB %in% "999" ~ "999")) %>%
                  mutate(EDAD = as.numeric(.$EDAD)) %>%
                   subset((EDAD >= 15 & EDAD <=130) & (CONACT >= 10 & CONACT <= 20)) %>%
                    select(FACTOR, ESTRATO, UPM, CVE_MUN, CVE_MUN_TRABAJO, EDAD, CONACT) %>%
                     filter(CVE_MUN_TRABAJO %in% municipios)

MC <- Pob.ocupada %>%
       svydesign(data = ., id = ~ UPM, strata = ~ESTRATO, weight = ~FACTOR, nest = T)

saveRDS(MC, file = paste0(here::here(), "/Output/Municipio/03_Movilidad laboral/2010/MC_municipal.RDS"))
```


```{r, eval = FALSE}
MC <- readRDS(file = paste0(here::here(), "/Output/Municipio/03_Movilidad laboral/2010/MC_municipal.RDS"))

Migrantes <- svytable(~CVE_MUN_TRABAJO + CVE_MUN, design = MC) 
```


Se genera la matriz cuadrada y se le asignan los nombres de los estados.  

```{r, eval = FALSE}
Migrantes <- Migrantes %>%
              as.data.frame() %>%
               expss::cross_cases(CVE_MUN, CVE_MUN_TRABAJO, weight = Freq) %>%
                as.data.frame() %>%
                 rename("CVE_MUN" = "row_labels") %>% 
                  arrange(CVE_MUN) %>%
                   slice(-1) 

rownames <- Migrantes %>% 
             mutate(CVE_MUN = substr(.$CVE_MUN, 9, 16)) %>% 
              pull(CVE_MUN)

colnames <- names(Migrantes) %>% 
             as.data.frame() %>% 
              slice(-1) %>% 
               rename("CVE_MUN" = ".") %>%
                mutate(`CVE_MUN` = substr(.$CVE_MUN, 17, 22)) %>%
                 pull(CVE_MUN)

# Se elimina la variable CVE_MUN
Migrantes <- Migrantes %>%
              select(-CVE_MUN)

rownames(Migrantes) <- rownames
colnames(Migrantes) <- colnames

saveRDS(Migrantes, file = paste0(here::here(), "/Output/Municipio/03_Movilidad laboral/2010/Matriz de movilidad laboral a nivel municipal 2010.RDS"))
save(Migrantes, file = paste0(here::here(), "/Output/Municipio/03_Movilidad laboral/2010/Matriz de movilidad laboral a nivel municipal 2010.RData"))

require(openxlsx)
wb <- createWorkbook()
addWorksheet(wb, "M.Laboral")
writeData(wb, 1, Migrantes %>% as.data.frame() %>% tibble::rownames_to_column(var = "CVE_MUN"), colNames = TRUE)
saveWorkbook(wb, file = paste0(here::here(), "/Bases/Municipio/03_Movilidad laboral/2010/Matriz de movilidad laboral a nivel municipal 2010.xlsx"), overwrite = TRUE)
```


**Matriz de migración laboral hace 5 años a nivel municipal, 2010 - 2010**  


<div style="height:500px;overflow:auto;">
```{r, echo = FALSE}
load(paste0(here::here(), "/Output/Municipio/03_Movilidad laboral/2010/Matriz de movilidad laboral a nivel municipal 2010.RData"))

tabla <- Migrantes %>%
          as.data.frame() %>%
           tibble::rownames_to_column(var = "CVE_MUN") %>%
            mutate_if(is.numeric, as.numeric)

tabla[1:30, 1:30] %>%  
 gt() %>% 
  tab_header(title = "Matriz de movilidad laboral", 
             subtitle = "Nivel municipal") %>%
   tab_options(heading.title.font.size = 12, 
               heading.align = "center",
               heading.subtitle.font.size = 10,
               data_row.padding = px(1),
               column_labels.font.weight = "bold",
               column_labels.padding = px(10), 
               table.font.names = 'montserrat',
               table.font.size = 8) %>%
    tab_style(style = list(cell_text(align = "center",
                                     weight = 'bold')),
              locations = list(cells_title(groups = c("title")))) %>%
     sub_missing(columns = everything(), missing_text = "0") %>%
      tab_footnote(footnote = "Fuente: Estimaciones del CONAPO.") %>%  
       as_raw_html()
```



### Gráficos {.tabset .tabset-pills}

#### ChordDiagram 

Se filtran los flujos migratorios que son exclusivos de los estados y que visualmente sean más interpretables. 

```{r, results = FALSE, eval = FALSE}
# Matriz cuadrada a nivel municipal 
load(paste0(here::here(), "/Output/Municipio/03_Movilidad laboral/2010/Matriz de movilidad laboral a nivel municipal 2010.RData"))

# Nombre de los estados 
estados <- str_pad(rep(1:32), width = 3, pad = "0")

################################################################################
################################## Filtro ######################################
Inmigrantes  <- Migrantes %>%
                 as.data.frame() %>%
                  tibble::rownames_to_column(var = "rn") %>% 
                   melt(., id.vars = "rn", variable.name = "cn") %>%
                    mutate_if(is.factor, as.character) %>%
                     mutate(value = ifelse((.$rn != .$cn) & (.$rn %in% municipios | .$cn %in% municipios), value, 0)) %>%
                      filter(value > 0) %>%
                       group_by(rn) %>% 
                        summarise(Inmigrantes = sum(value, na.rm = TRUE)) 

Emigrantes <- Migrantes %>%
               as.data.frame() %>%
                tibble::rownames_to_column(var = "rn") %>% 
                 melt(., id.vars = "rn", variable.name = "cn") %>%
                  mutate_if(is.factor, as.character) %>%
                   mutate(value = ifelse((.$rn != .$cn) & (.$rn %in% municipios | .$cn %in% municipios), value, 0)) %>%
                    filter(value > 0) %>%
                     group_by(cn) %>% 
                      summarise(Emigrantes = sum(value, na.rm = TRUE))     

################################## Filtro ######################################
filtro  <- Inmigrantes %>%
            full_join(., Emigrantes, by = c("rn" = "cn")) %>%
             mutate(value = sum_row(Inmigrantes, Emigrantes, na.rm = TRUE)) %>%
              filter(value > 0)

filtro_est <- Migrantes %>%
               as.data.frame() %>%
                tibble::rownames_to_column(var = "rn") %>% 
                 melt(., id.vars = "rn", variable.name = "cn") %>%
                  mutate_if(is.factor, as.character) %>%
                   filter(value > 0)

tabla <- Migrantes %>%
          as.data.frame() %>%
           tibble::rownames_to_column(var = "rn") %>% 
            melt(., id.vars = "rn", variable.name = "cn") %>%
             mutate_if(is.factor, as.character) %>%
              mutate(value = ifelse((.$rn != .$cn), value, 0)) %>%
               filter(value > 0)

## Se generan los filtros correspondientes a la matriz cuadrada por estados 
tabla1 <-  lapply(9, function(x){
                         # filtro de municipios
                         filtro <- filtro %>%
                                    filter(substr(.$rn, 1, 3) == estados[x]) %>%
                                     filter(value < 3000) %>%
                                      pull(rn)
                         # filtro de estados
                         filtro_rn  <- filtro_est %>%
                                        mutate(value = ifelse(substr(.$rn, 1, 3) == estados[x] | substr(.$cn, 1, 3) == estados[x], value, 0)) %>%
                                         mutate(rn = substr(.$rn, 1, 3)) %>%
                                          group_by(rn) %>%
                                           summarise(Inm = sum(value, na.rm = TRUE))

                         filtro_cn  <- filtro_est %>%
                                        mutate(value = ifelse(substr(.$rn, 1, 3) == estados[x] | substr(.$cn, 1, 3) == estados[x], value, 0)) %>%
                                         mutate(cn = substr(.$cn, 1, 3)) %>%
                                          group_by(cn) %>%
                                           summarise(Emg = sum(value, na.rm = TRUE))

                         filtro_estados <- filtro_rn %>%
                                            full_join(., filtro_cn, by = c("rn" = "cn")) %>%
                                             mutate(value = sum_row(.$Inm, .$Emg, na.rm = TRUE)) %>%
                                              filter(value > 5000 & rn != estado[x]) %>%
                                               pull(rn)
                         tabla %>%
                         # Se reestructura la clave de municipios y se seleccionan solo los municipios que superan el filtro de municipios
                           # Se reestructuran a los municipios que superan al filtro de estados
                          mutate(rn = case_when(.$rn %in% filtro ~ paste0(estados[x], " Otros municipios"), 
                                                substr(.$rn, 1, 3) %in% estados[x] & .$rn %nin% filtro ~ .$rn, 
                                                substr(.$rn, 1, 3) %nin% estados[x] & substr(.$rn, 1, 3) %in% filtro_estados ~ str_wrap(paste0(nom_estados[as.numeric(substr(.$rn, 1, 3))]), 30),
                                                substr(.$rn, 1, 3) %nin% estados[x] & substr(.$rn, 1, 3) %nin% filtro_estados ~ "Otros estados"),
                                 cn = case_when(.$cn %in% filtro ~ paste0(estados[x], " Otros municipios"), 
                                                substr(.$cn, 1, 3) %in% estados[x] & .$cn %nin% filtro ~ .$cn, 
                                                substr(.$cn, 1, 3) %nin% estados[x] & substr(.$cn, 1, 3) %in% filtro_estados ~ str_wrap(paste0(nom_estados[as.numeric(substr(.$cn, 1, 3))]), 30),
                                                substr(.$cn, 1, 3) %nin% estados[x] & substr(.$cn, 1, 3) %nin% filtro_estados ~ "Otros estados"))  %>%
                          # Se seleccionan los valores de la entidad seleccionada
                           mutate(value = ifelse(substr(.$rn, 1, 3) %in% estados[x] | substr(.$cn, 1, 3) %in% estados[x], value, 0)) %>% 
                            filter(value > 0) %>%
                             dcast(., rn ~ cn, value.var = "value", sum,  na.rm = TRUE) %>%
                              column_to_rownames(., var = "rn") 
  }
)

saveRDS(tabla1, file = paste0(here::here(), "/Output/Municipio/03_Movilidad laboral/2010/Tabla MTrab a nivel municipal.RDS"))
```

**Dada la magnitud de municipios en algunos estados se seleccionan solo algunos de ellos.**


```{r, eval = FALSE}
## Genera una lista de vectores con los colores a nivel municipal 
tabla2 <- lapply(1, function(x){
                  groupColors <- setNames(viridis::viridis(length(unique(c(colnames(tabla1[[x]]), rownames(tabla1[[x]])))), option = "A"), 
                                          nm = unique(c(colnames(tabla1[[x]]), rownames(tabla1[[x]]))))
                  circos.clear()
                  chordDiagram(x  = tabla1[[x]] %>% as.matrix(), 
                                grid.col = groupColors)  %>%
                   pull(col)
  }
)
saveRDS(tabla2, file = paste0(here::here(), "/Output/Municipio/03_Movilidad laboral/2010/Paleta de colores MTrab a nivel municipal.RDS"))
```


```{r, eval = FALSE}
pdf(paste0(here::here(), "/Graficos/Municipio/03_Movilidad laboral/2010/ChordDiagram de MTrab desagregado por estado.pdf"), width = 20, height = 20)
for(i in 1){
# Estuctura de colores
groupColors <- setNames(viridis::viridis(length(unique(c(colnames(tabla1[[i]]), rownames(tabla1[[i]])))), option = "A"), 
                        nm = unique(c(colnames(tabla1[[i]]), rownames(tabla1[[i]]))))

circos.clear()
circos.par(start.degree = 90, 
           gap.degree = 2, 
           clock.wise = FALSE,
           track.margin = c(-0.07, 0.1), 
           points.overflow.warning = FALSE)

chordDiagram(x  =  tabla1[[i]] %>% as.matrix(), 
             grid.col = groupColors,
             col = tabla2[[i]],
             keep.diagonal = FALSE,
             transparency =  0,
             directional = 1,
             direction.type = c("arrows", "diffHeight"), 
             diffHeight  = -0.04, # adjust the starting end of the link
             annotationTrack = "grid", 
             annotationTrackHeight = c(0.05, 0.1),
             preAllocateTracks = 1, 
             big.gap = 40, # Gap between row sectors and column sectors.
             link.arr.type = "big.arrow", 
             link.lwd = 3,    # Line width width for link borders
             link.lty = 1,
             link.visible = TRUE,
             link.largest.ontop = TRUE)

# Add text and axis
circos.trackPlotRegion(track.index = 1,
                       track.height = 0.05,
                       bg.border = NA, 
                       panel.fun = function(x, y) {
                                                   xlim = get.cell.meta.data("xlim")
                                                   ylim = get.cell.meta.data("ylim")
                                                   sector.name = get.cell.meta.data("sector.index")
                                                  # Add names to the sector. 
                                                   circos.text(x = mean(xlim), 
                                                               y = ylim[1] + 0.1, 
                                                               labels = sector.name, 
                                                               facing = "clockwise",
                                                               niceFacing = TRUE, 
                                                               adj = c(-0.05, 0.5), #Ajuste de las etiquetas (x, y)
                                                               cex = fontsize(20),
                                                               col = groupColors,
                                                               font = 1)
                                                  # Add graduation on axis
                                                   circos.axis(h = "top",
                                                               labels = c(0, 100, 200, 300, 400, 500, seq(1000, 20000, by = 1000)),
                                                               major.tick.length = 0.5,
                                                               minor.ticks = 4, 
                                                               labels.cex = fontsize(12),
                                                               sector.index = sector.name,
                                                               track.index = 2,
                                                               labels.niceFacing = TRUE,
                                                               labels.pos.adjust = c(0, 0.8))
                                                }
  )
}
dev.off()
```

### Indicadores {.tabset .tabset-pills}  

Se realizan cálculos generales de migración    
- Residentes  
- Inmigrantes     
- Emigrantes      
- % Inmigrantes     
- % Emigrante    
-  Migración Bruta     
-  Migración Neta   
- % Tasa de migración bruta     
- % Tasa de migración neta    


Dada la cantidad de datos a calcular para la obtención de los indicadores. La obtención de los indicadores se realiza de manera directa, es decir, partiendo de la matriz cuadrada original.       


```{r, eval = FALSE}
################################################################################
############################ Población total ###################################
Pob.Total <- mydata %>%
              as.data.frame() %>%
               group_by(CVE_MUN) %>%
                summarise(Pob.Total = sum(FACTOR)) 

################################################################################
############# Población ocupada de 15 años y más ###############################
Pob.ocupada <- mydata %>%
                as.data.frame() %>%
                 mutate(EDAD = as.numeric(.$EDAD)) %>%
                  subset((EDAD >= 15 & EDAD <= 130) & (CONACT >= 10 & CONACT <= 20)) %>%
                   group_by(CVE_MUN) %>%
                    summarise(Pob.ocupada = sum(FACTOR)) 

################################################################################
########################### Residentes #########################################
Residentes <- Migrantes %>%
               rownames_to_column() %>%
                gather(CVE_MUN, Value, -rowname)%>%
                 filter(rowname == CVE_MUN) %>%
                  select(-rowname) %>%
                   droplevels() %>%
                    rename("Residentes" = "Value") 

################################################################################
############################### Inmigrantes ####################################
Inmigrantes <- Migrantes %>% 
                as.data.frame() %>%
                 tibble::rownames_to_column(var = "CVE_MUN") %>%
                  melt(., id.vars = "CVE_MUN", variable.name = "CVE_MUN_TRABAJO") %>%
                   mutate_at(vars(3), as.numeric) %>%
                    as_tibble() %>%
                     filter(CVE_MUN != CVE_MUN_TRABAJO) %>%
                      group_by(CVE_MUN) %>%
                       summarise(Inmigrantes = sum(value, na.rm = TRUE))

################################################################################
############################### Emigrantes #####################################
Emigrantes <- Migrantes %>% 
               as.data.frame() %>%
                tibble::rownames_to_column(var = "CVE_MUN") %>%
                 melt(., id.vars = "CVE_MUN", variable.name = "CVE_MUN_TRABAJO") %>%
                  mutate_at(vars(3), as.numeric) %>%
                   as_tibble() %>%
                    filter(CVE_MUN != CVE_MUN_TRABAJO) %>%
                     group_by(CVE_MUN_TRABAJO) %>%
                      summarise(Emigrantes = sum(value, na.rm = TRUE)) %>%
                       rename("CVE_MUN" = "CVE_MUN_TRABAJO") 

tabla <- Pob.Total %>%
          merge(., Pob.ocupada, by = c("CVE_MUN")) %>%
          merge(., Residentes, by = c("CVE_MUN")) %>%
          merge(., Inmigrantes, by = c("CVE_MUN")) %>%
          merge(., Emigrantes, by = c("CVE_MUN")) %>%
            mutate(Mig.Neta = .$Inmigrantes - .$Emigrantes,
                   Mig.Bruta = .$Inmigrantes + .$Emigrantes, 
                   Tasa.Inmig = ((.$Inmigrantes/ 5) /((.$Pob.Total + .$Pob.ocupada) / 2)) * 1000,
                   Tasa.Emig = ((.$Emigrantes/ 5) /((.$Pob.Total + .$Pob.ocupada) / 2)) * 1000,
                   Tasa.Mig = Tasa.Inmig - Tasa.Emig, 
                   Eficacia = Mig.Neta - Mig.Bruta)

write.xlsx(tabla, file = paste0(here::here(), "/Output/Municipio/03_Movilidad laboral/2010/Indicadores de movilidad laboral a nivel municipal 2010.xlsx"), overwrite = TRUE)

save(tabla, file = paste0(here::here(), "/Output/Municipio/03_Movilidad laboral/2010/Indicadores de movilidad laboral a nivel municipal 2010.RData"))
```


```{r, echo = FALSE}
load(file = paste0(here::here(), "/Output/Municipio/03_Movilidad laboral/2010/Indicadores de movilidad laboral a nivel municipal 2010.RData"))

tabla[1:20,] %>%  
 as.data.frame() %>%
  gt() %>% 
   tab_header(title = "Indicadores de  movilidad laboral", 
              subtitle = "Nivel municipal") %>%
    tab_options(heading.title.font.size = 12, 
                heading.align = "center",
                heading.subtitle.font.size = 10,
                data_row.padding = px(1),
                column_labels.font.weight = "bold",
                column_labels.padding = px(10), 
                table.font.names = 'montserrat',
                table.font.size = 8) %>%
     tab_style(style = list(cell_text(align = "center",
                                      weight = 'bold')),
               locations = list(cells_title(groups = c("title")))) %>%
      fmt_integer(columns = c(2:8, 12), sep_mark = " ") %>%
       fmt_number(columns = c(11), decimals = 1) %>%
        sub_missing(columns = everything(), missing_text = "0") %>%
         tab_footnote(footnote = "Fuente: Estimaciones del CONAPO.") %>%  
          as_raw_html()
```


## Movilidad Intramunicipal {.tabset .tabset-pills}

### Matrices 

```{r, eval = FALSE}
#Clave de los municipios 2010 
municipios <- MUN %>%
               select(CVE_MUN) %>%
                unique() %>%
                 pull(CVE_MUN)
Pob.ocupada <- mydata %>%
                mutate(CVE_MUN_TRABAJO = paste0(ENT_PAIS_TRAB, MUN_TRAB)) %>%
                 mutate(ENT_PAIS_TRAB = case_when(.$ENT_PAIS_TRAB %in% estados ~.$ENT_PAIS_TRAB,
                                                  .$ENT_PAIS_TRAB %nin% estados ~ "888", #Residencia en otro país
                                                  .$ENT_PAIS_TRAB %in% "900" ~ "900",
                                                  .$ENT_PAIS_TRAB %in% "999" ~ "999"),
                        CVE_MUN_TRABAJO = case_when(.$CVE_MUN_TRABAJO %in% municipios ~.$CVE_MUN_TRABAJO,
                                                     nchar(.$CVE_MUN_TRABAJO) == 3 ~ "888",  #Residencia en otro país
                                                    .$CVE_MUN_TRABAJO %in% "900999" ~ '900999',
                                                    .$ENT_PAIS_TRAB %in% "900" ~ "900",
                                                    .$ENT_PAIS_TRAB %in% "999" ~ "999",
                                                    .$MUN_TRAB %in% "999" ~ "999")) %>%
                  mutate(I_Migracion = case_when(.$CVE_ENT == .$ENT_PAIS_TRAB & .$ENT_PAIS_TRAB %in% estados ~ 1,
                                                 .$CVE_ENT != .$ENT_PAIS_TRAB & .$ENT_PAIS_TRAB %in% estados ~ 2,
                                                 .$ENT_PAIS_TRAB %nin% estados ~ 3)) %>%
                   mutate(EDAD = as.numeric(.$EDAD)) %>%
                    subset((EDAD >= 15 & EDAD <= 130) & (CONACT >= 10 & CONACT <= 20)) %>%
                     select(FACTOR, ESTRATO, UPM, CVE_MUN, CVE_MUN_TRABAJO, EDAD, CONACT, I_Migracion) %>%
                      filter(CVE_MUN_TRABAJO %in% municipios & I_Migracion == 1) 

MC <- Pob.ocupada %>%
       svydesign(data = ., id = ~ UPM, strata = ~ESTRATO, weight = ~FACTOR, nest = T)

saveRDS(MC, file = paste0(here::here(), "/Output/Municipio/03_Movilidad laboral/2010/MC_intramunicipal.RDS"))
```


```{r, eval = FALSE}
MC <- readRDS(file = paste0(here::here(), "/Output/Municipio/03_Movilidad laboral/2010/MC_intramunicipal.RDS"))

Migrantes <- svytable(~CVE_MUN_TRABAJO + CVE_MUN, design = MC) 
```


Se genera la matriz cuadrada y se le asignan los nombres de los estados.  

```{r, eval = FALSE}
Migrantes <- Migrantes %>%
              as.data.frame() %>%
               expss::cross_cases(CVE_MUN, CVE_MUN_TRABAJO, weight = Freq) %>%
                as.data.frame() %>%
                 rename("CVE_MUN" = "row_labels") %>% 
                  arrange(CVE_MUN) %>%
                   slice(-1) 

rownames <- Migrantes %>% 
             mutate(CVE_MUN = substr(.$CVE_MUN, 9, 16)) %>% 
              pull(CVE_MUN)

colnames <- names(Migrantes) %>% 
             as.data.frame() %>% 
              slice(-1) %>% 
               rename("CVE_MUN" = ".") %>%
                mutate(`CVE_MUN` = substr(.$CVE_MUN, 17, 22)) %>%
                 pull(CVE_MUN)

# Se elimina la variable CVE_MUN
Migrantes <- Migrantes %>%
              select(-CVE_MUN)

rownames(Migrantes) <- rownames
colnames(Migrantes) <- colnames

saveRDS(Migrantes, file = paste0(here::here(), "/Output/Municipio/03_Movilidad laboral/2010/Matriz de movilidad laboral a nivel intramunicipal 2010.RDS"))
save(Migrantes, file = paste0(here::here(), "/Output/Municipio/03_Movilidad laboral/2010/Matriz de movilidad laboral a nivel intramunicipal 2010.RData"))

require(openxlsx)
wb <- createWorkbook()
addWorksheet(wb, "M.Intramunicipal")
writeData(wb, 1, Migrantes %>% as.data.frame() %>% tibble::rownames_to_column(var = "CVE_MUN"), colNames = TRUE)
saveWorkbook(wb, file = paste0(here::here(), "/Bases/Municipio/03_Movilidad laboral/2010/Matriz de movilidad laboral a nivel intramunicipal 2010.xlsx"), overwrite = TRUE)
```


**Matriz de migración laboral hace 5 años a nivel municipal, 2010**  


<div style="height:500px;overflow:auto;">
```{r, echo = FALSE}
load(paste0(here::here(), "/Output/Municipio/03_Movilidad laboral/2010/Matriz de movilidad laboral a nivel intramunicipal 2010.RData"))

tabla <- Migrantes %>%
          as.data.frame() %>%
           tibble::rownames_to_column(var = "CVE_MUN") %>%
            mutate_if(is.numeric, as.numeric)

tabla[1:30, 1:30] %>%  
 gt() %>% 
  tab_header(title = "Matriz de movilidad laboral", 
             subtitle = "Nivel intramunicipal") %>%
   tab_options(heading.title.font.size = 12, 
               heading.align = "center",
               heading.subtitle.font.size = 10,
               data_row.padding = px(1),
               column_labels.font.weight = "bold",
               column_labels.padding = px(10), 
               table.font.names = 'montserrat',
               table.font.size = 8) %>%
    tab_style(style = list(cell_text(align = "center",
                                     weight = 'bold')),
              locations = list(cells_title(groups = c("title")))) %>%
     sub_missing(columns = everything(), missing_text = "0") %>%
      tab_footnote(footnote = "Fuente: Estimaciones del CONAPO.") %>%  
       as_raw_html()
```



### Gráficos {.tabset .tabset-pills}

#### ChordDiagram

##### Gráficos por estados

Se filtran los flujos migratorios que son exclusivos de los estados y que visualmente sean más interpretables. 

```{r, results = FALSE, eval = FALSE}
# Matriz cuadrada a nivel municipal 
load(paste0(here::here(), "/Output/Municipio/03_Movilidad laboral/2010/Matriz de movilidad laboral a nivel intramunicipal 2010.RData"))

tabla <- Migrantes %>%
          as.data.frame() %>%
           tibble::rownames_to_column(var = "rn") %>%
            melt(., id.vars = "rn", variable.name = "cn") %>%
             mutate_if(is.factor, as.character)

################################################################################
################################## Filtro ######################################
Inmigrantes  <- Migrantes %>%
                 as.data.frame() %>%
                  tibble::rownames_to_column(var = "rn") %>% 
                   melt(., id.vars = "rn", variable.name = "cn") %>%
                    mutate_if(is.factor, as.character) %>%
                     mutate(value = ifelse((.$rn != .$cn) & (substr(.$rn, 1, 3) %in% estados | substr(.$cn, 1, 3) %in% estados), value, 0)) %>%
                      filter(value > 0) %>%
                       group_by(rn) %>% 
                        summarise(Inmigrantes = sum(value, na.rm = TRUE)) 

Emigrantes <- Migrantes %>%
               as.data.frame() %>%
                tibble::rownames_to_column(var = "rn") %>% 
                 melt(., id.vars = "rn", variable.name = "cn") %>%
                  mutate_if(is.factor, as.character) %>%
                   mutate(value = ifelse((.$rn != .$cn) & (substr(.$rn, 1, 3) %in% estados | substr(.$cn, 1, 3) %in% estados), value, 0)) %>%
                    filter(value > 0) %>%
                     group_by(cn) %>% 
                      summarise(Emigrantes = sum(value, na.rm = TRUE))     

################################## Filtro ######################################
filtro  <- Inmigrantes %>%
            full_join(., Emigrantes, by = c("rn" = "cn")) %>%
             mutate(value = sum_row(Inmigrantes, Emigrantes, na.rm = TRUE)) %>%
              filter(value < 1000) %>% 
               pull(rn)
################################################################################

## Se generan los filtros correspondientes a la matriz cuadrada por estados 
tabla1 <-  lapply(1:32, function(x){
                   tabla %>%
                    mutate(rn = case_when(substr(.$rn, 1, 3) %in% estados[x] & .$rn %in% filtro ~ paste0("Otros municipios (", estados[x], ")"),
                                          substr(.$rn, 1, 3) %in% estados[x]  & .$rn %nin% filtro ~ .$rn,
                                          substr(.$rn, 1, 3) %nin% estados[x] ~ substr(.$rn, 1, 3)),
                           cn = case_when(substr(.$cn, 1, 3) %in% estados[x] & .$cn %in% filtro ~ paste0("Otros municipios (", estados[x], ")"),
                                          substr(.$cn, 1, 3) %in% estados[x] & .$cn %nin% filtro ~ .$cn,
                                          substr(.$cn, 1, 3) %nin% estados[x] ~ substr(.$cn, 1, 3))) %>%
                     mutate(value = ifelse(.$rn != .$cn, .$value, 0)) %>%
                      filter(value > 0) %>%
                       dcast(., rn ~ cn, value.var = "value", sum,  na.rm = TRUE) %>%
                        column_to_rownames(., var = "rn") 
  }
)

saveRDS(tabla1, file = paste0(here::here(), "/Output/Municipio/03_Movilidad laboral/2010/Tabla MTrab a nivel intramunicipal.RDS"))
```

**Dada la magnitud de municipios en algunos estados se seleccionan solo algunos de ellos.**


```{r, eval = FALSE}
## Genera una lista de vectores con los colores a nivel municipal 
tabla2 <- lapply(1:32, function(x){
                      # Paleta de colores
                       groupColors <- setNames(viridis::viridis(length(unique(c(colnames(tabla1[[x]]), rownames(tabla1[[x]])))), option = "A"), 
                                               nm = unique(c(colnames(tabla1[[x]]), rownames(tabla1[[x]]))))
                       circos.clear()
                       chordDiagram(x  = tabla1[[x]] %>% as.matrix(), 
                                     grid.col = groupColors) %>%
                        pull(col)
  }
)
```


```{r, eval = FALSE}
pdf(paste0(here::here(), "/Graficos/Municipio/03_Movilidad laboral/2010/ChordDiagram de Mtrab desagregado a nivel intramunicipal.pdf"), width = 20, height = 20)
for(i in 1:32){
# Paleta de colores
groupColors <- setNames(viridis::viridis(length(unique(c(colnames(tabla1[[i]]), rownames(tabla1[[i]])))), option = "A"), 
                        nm = unique(c(colnames(tabla1[[i]]), rownames(tabla1[[i]]))))

circos.clear()
circos.par(start.degree = 90, 
           gap.degree = 2, 
           clock.wise = FALSE,
           track.margin = c(-0.07, 0.1), 
           points.overflow.warning = FALSE)

chordDiagram(x  =  tabla1[[i]] %>% as.matrix(), 
             grid.col = groupColors,
             col = tabla2[[i]],
             keep.diagonal = FALSE,
             transparency =  0,
             directional = 1,
             direction.type = c("arrows", "diffHeight"), 
             diffHeight  = -0.04, # adjust the starting end of the link
             annotationTrack = "grid", 
             annotationTrackHeight = c(0.05, 0.1),
             preAllocateTracks = 1, 
             big.gap = 40, # Gap between row sectors and column sectors.
             link.arr.type = "big.arrow", 
             link.lwd = 3,    # Line width width for link borders
             link.lty = 1,
             link.visible = TRUE,
             link.largest.ontop = TRUE)

# Add text and axis
circos.trackPlotRegion(track.index = 1,
                       track.height = 0.05,
                       bg.border = NA, 
                       panel.fun = function(x, y) {
                                                   xlim = get.cell.meta.data("xlim")
                                                   ylim = get.cell.meta.data("ylim")
                                                   sector.name = get.cell.meta.data("sector.index")
                                                  # Add names to the sector. 
                                                   circos.text(x = mean(xlim), 
                                                               y = ylim[1] + 0.1, 
                                                               labels = sector.name, 
                                                               facing = "clockwise",
                                                               niceFacing = TRUE, 
                                                               adj = c(-0.05, 0.5), #Ajuste de las etiquetas (x, y)
                                                               cex = fontsize(20),
                                                               col = groupColors,
                                                               font = 1)
                                                  # Add graduation on axis
                                                   circos.axis(h = "top",
                                                               labels = c(0, 100, 200, 300, 400, 500, seq(1000, 20000, by = 1000)),
                                                               major.tick.length = 0.5,
                                                               minor.ticks = 4, 
                                                               labels.cex = fontsize(12),
                                                               sector.index = sector.name,
                                                               track.index = 2,
                                                               labels.niceFacing = TRUE,
                                                               labels.pos.adjust = c(0, 0.8))
                                                }
  )
}
dev.off()
```

#### Gráfico Sankey

```{r, eval = FALSE}
# Matriz cuadrada a nivel municipal 
load(paste0(here::here(), "/Output/Municipio/03_Movilidad laboral/2010/Matriz de movilidad laboral a nivel intramunicipal 2010.RData"))

tabla <- Migrantes %>%
          as.data.frame() %>%
           tibble::rownames_to_column(var = "rn") %>%
            melt(., id.vars = "rn", variable.name = "cn") %>%
             mutate_if(is.factor, as.character)

################################################################################
################################## Filtro ######################################
Inmigrantes  <- Migrantes %>%
                 as.data.frame() %>%
                  tibble::rownames_to_column(var = "rn") %>% 
                   melt(., id.vars = "rn", variable.name = "cn") %>%
                    mutate_if(is.factor, as.character) %>%
                     mutate(value = ifelse((.$rn != .$cn) & (substr(.$rn, 1, 3) %in% estados | substr(.$cn, 1, 3) %in% estados), value, 0)) %>%
                      filter(value > 0) %>%
                       group_by(rn) %>% 
                        summarise(Inmigrantes = sum(value, na.rm = TRUE)) 

Emigrantes <- Migrantes %>%
               as.data.frame() %>%
                tibble::rownames_to_column(var = "rn") %>% 
                 melt(., id.vars = "rn", variable.name = "cn") %>%
                  mutate_if(is.factor, as.character) %>%
                   mutate(value = ifelse((.$rn != .$cn) & (substr(.$rn, 1, 3) %in% estados | substr(.$cn, 1, 3) %in% estados), value, 0)) %>%
                    filter(value > 0) %>%
                     group_by(cn) %>% 
                      summarise(Emigrantes = sum(value, na.rm = TRUE))     

################################## Filtro ######################################
filtro  <- Inmigrantes %>%
            full_join(., Emigrantes, by = c("rn" = "cn")) %>%
             mutate(value = sum_row(Inmigrantes, Emigrantes, na.rm = TRUE)) %>%
              filter(value < 5000) %>% 
               pull(rn)
################################################################################

tabla1 <- lapply(1:32, function(x){
                   tabla %>%
                    mutate(rn = case_when(substr(.$rn, 1, 3) %in% estados[x] & .$rn %in% filtro ~ paste0("Otros municipios (", estados[x], ")"),
                                          substr(.$rn, 1, 3) %in% estados[x]  & .$rn %nin% filtro ~ .$rn,
                                          substr(.$rn, 1, 3) %nin% estados[x] ~ substr(.$rn, 1, 3)),
                           cn = case_when(substr(.$cn, 1, 3) %in% estados[x] & .$cn %in% filtro ~ paste0("Otros municipios (", estados[x], ")"),
                                          substr(.$cn, 1, 3) %in% estados[x] & .$cn %nin% filtro ~ .$cn,
                                          substr(.$cn, 1, 3) %nin% estados[x] ~ substr(.$cn, 1, 3))) %>%

                     mutate(value = ifelse(.$rn != .$cn, .$value, 0)) %>%
                      filter(value > 0) 
  }
)
```


```{r, eval = FALSE}
p <- lapply(1:32, function(x){
             tabla1[[x]] %>% 
              ggplot(aes(axis1 = rn, 
                          axis2 = cn, 
                           y = value),  # c("value", "freq", "tasa")
                      reverse = FALSE, 
                       na.rm = TRUE) +
               geom_alluvium(aes(fill = rn),
                              curve_type = "quintic", 
                               color = "transparent", 
                                alpha = 0.85, 
                                 lwd = 0.001, 
                                  width = 1/5,
                                   reverse = FALSE) +
                 geom_stratum(aes(fill = cn), 
                               color = "white", 
                                alpha = 0.65,  
                                 lwd = 0.001, 
                                  width = 1/5,
                                   reverse = FALSE) +
                  geom_text_repel(aes(label = ifelse(after_stat(x) == 1, paste0(as.character(after_stat(stratum)),  ": ", prettyNum(count, big.mark = " ")), ""), 
                                       fontface =  ifelse(after_stat(x) == 1, 'bold', 'plain')),
                                   stat = "stratum", 
                                    size = 3, 
                                     direction = "y", 
                                      nudge_x = -.2,
                                       min.segment.length = unit(1, "lines"),
                                        force = 1,
                                         force_pull = 0,
                                          family = "montserrat",
                                           reverse = FALSE) +
                   geom_text_repel(aes(label = ifelse(after_stat(x)  == 2, paste0(as.character(after_stat(stratum)),  ": ", prettyNum(count, big.mark = " ")), ""),
                                        fontface =  ifelse(after_stat(x) == 2, 'bold', 'plain')),
                                    stat = "stratum", 
                                     size = 3,
                                      direction = "y", 
                                       nudge_x = .2, 
                                        force = 1,
                                         force_pull = 0,
                                          family = "montserrat",
                                           reverse = FALSE) +
                     theme_void() + 
                      theme(plot.margin = margin(t = 1, r = 5, b = 1, l = 0, "cm"),
                             text = element_text(family = "montserrat"),
                              axis.text = element_blank(),
                               axis.title = element_blank(),
                                strip.text = element_text(size = 10, face = "bold", family = "montserrat"),
                                 legend.key.size = unit(0.5, "cm"),
                                  legend.text = element_text(size = 7, family = "montserrat"),
                                   legend.position = c(1.02, .5)) + 
                       scale_x_discrete(expand = c(-0.1, 0.5)) +
                        scale_fill_viridis_d(option = "A", end = 1, begin = 0.2) +
                         guides(fill = guide_legend(ncol = 1, na.translate = F)) + 
                          labs(fill = "", 
                               color = "")
  }
)

path = paste0(here::here(), "/Graficos/Municipio/03_Movilidad laboral/2010/GSankey de MR5a desagregado a nivel intramunicipal.pdf")
ggexport(list = p, width = 18, height = 10, dpi = 400, filename = path)
```


### Indicadores {.tabset .tabset-pills}  

Se realizan cálculos generales de migración    
- Residentes  
- Inmigrantes     
- Emigrantes      
- % Inmigrantes     
- % Emigrante    
-  Migración Bruta     
-  Migración Neta   
- % Tasa de migración bruta     
- % Tasa de migración neta    


Dada la cantidad de datos a calcular para la obtención de los indicadores. La obtención de los indicadores se realiza de manera directa, es decir, partiendo de la matriz cuadrada original.       


```{r, eval = FALSE}
################################################################################
############################ Población total ###################################
Pob.Total <- mydata %>%
              as.data.frame() %>%
               group_by(CVE_MUN) %>%
                summarise(Pob.Total = sum(FACTOR)) 

################################################################################
################## Población ocupada de 15 años y más ##########################
Pob.ocupada <- mydata %>%
                as.data.frame() %>%
                 mutate(EDAD = as.numeric(.$EDAD)) %>%
                  subset((EDAD >= 15 & EDAD <= 130) & (CONACT >= 10 & CONACT <= 20)) %>%
                   group_by(CVE_MUN) %>%
                    summarise(Pob.ocupada = sum(FACTOR)) 

################################################################################
########################### Residentes #########################################
load(paste0(here::here(), "/Output/Municipio/03_Movilidad laboral/2010/Matriz de movilidad laboral a nivel intramunicipal 2010.RData"))

Residentes <- Migrantes %>%
               rownames_to_column() %>%
                gather(CVE_MUN, Value, -rowname)%>%
                 filter(rowname == CVE_MUN) %>%
                  select(-rowname) %>%
                   droplevels() %>%
                    rename("Residentes" = "Value") 

################################################################################
############################### Inmigrantes ####################################
Inmigrantes <- Migrantes %>% 
                as.data.frame() %>%
                 tibble::rownames_to_column(var = "CVE_MUN") %>%
                  melt(., id.vars = "CVE_MUN", variable.name = "CVE_MUN_TRABAJO") %>%
                   mutate_at(vars(3), as.numeric) %>%
                    as_tibble() %>%
                     filter(CVE_MUN != CVE_MUN_TRABAJO) %>%
                      group_by(CVE_MUN) %>%
                       summarise(Inmigrantes = sum(value, na.rm = TRUE))

################################################################################
############################### Emigrantes #####################################
Emigrantes <- Migrantes %>% 
               as.data.frame() %>%
                tibble::rownames_to_column(var = "CVE_MUN") %>%
                 melt(., id.vars = "CVE_MUN", variable.name = "CVE_MUN_TRABAJO") %>%
                  mutate_at(vars(3), as.numeric) %>%
                   as_tibble() %>%
                    filter(CVE_MUN != CVE_MUN_TRABAJO) %>%
                     group_by(CVE_MUN_TRABAJO) %>%
                      summarise(Emigrantes = sum(value, na.rm = TRUE)) %>%
                       rename("CVE_MUN" = "CVE_MUN_TRABAJO") 

tabla <- Pob.Total %>%
          merge(., Pob.ocupada, by = c("CVE_MUN")) %>%
          merge(., Residentes, by = c("CVE_MUN")) %>%
          merge(., Inmigrantes, by = c("CVE_MUN")) %>%
          merge(., Emigrantes, by = c("CVE_MUN")) %>%
            mutate(Mig.Neta = .$Inmigrantes - .$Emigrantes,
                   Mig.Bruta = .$Inmigrantes + .$Emigrantes, 
                   Tasa.Inmig = ((.$Inmigrantes/ 5) /((.$Pob.Total + .$Pob.ocupada) / 2)) * 1000,
                   Tasa.Emig = ((.$Emigrantes/ 5) /((.$Pob.Total + .$Pob.ocupada) / 2)) * 1000,
                   Tasa.Mig = Tasa.Inmig - Tasa.Emig, 
                   Eficacia = Mig.Neta - Mig.Bruta) 

write.xlsx(tabla, file = paste0(here::here(), "/Output/Municipio/03_Movilidad laboral/2010/Indicadores de MTrab a nivel intramunicipal 2010.xlsx"), overwrite = TRUE)

save(tabla, file = paste0(here::here(), "/Output/Municipio/03_Movilidad laboral/2010/Indicadores de MTrab a nivel intramunicipal 2010.RData"))
```


```{r, echo = FALSE}
load(file = paste0(here::here(), "/Output/Municipio/03_Movilidad laboral/2010/Indicadores de MTrab a nivel intramunicipal 2010.RData"))

tabla[1:20,] %>%  
 as.data.frame() %>%
  gt() %>% 
   tab_header(title = "Indicadores de  movilidad laboral", 
              subtitle = "Nivel intramunicipal") %>%
    tab_options(heading.title.font.size = 12, 
                heading.align = "center",
                heading.subtitle.font.size = 10,
                data_row.padding = px(1),
                column_labels.font.weight = "bold",
                column_labels.padding = px(10), 
                table.font.names = 'montserrat',
                table.font.size = 8) %>%
     tab_style(style = list(cell_text(align = "center",
                                      weight = 'bold')),
               locations = list(cells_title(groups = c("title")))) %>%
      fmt_integer(columns = c(2:8, 12), sep_mark = " ") %>%
       fmt_number(columns = c(11), decimals = 1) %>%
        sub_missing(columns = everything(), missing_text = "0") %>%
         tab_footnote(footnote = "Fuente: Estimaciones del CONAPO.") %>%  
          as_raw_html()
```


## Movilidad Intermunicipal {.tabset .tabset-pills}

### Matrices 

```{r, eval = FALSE}
#Clave de los municipios 2010 
municipios <- MUN %>%
               select(CVE_MUN) %>%
                unique() %>%
                 pull(CVE_MUN)
Pob.ocupada <- mydata %>%
                mutate(CVE_MUN_TRABAJO = paste0(ENT_PAIS_TRAB, MUN_TRAB)) %>%
                 mutate(ENT_PAIS_TRAB = case_when(.$ENT_PAIS_TRAB %in% estados ~.$ENT_PAIS_TRAB,
                                                  .$ENT_PAIS_TRAB %nin% estados ~ "888", #Residencia en otro país
                                                  .$ENT_PAIS_TRAB %in% "900" ~ "900",
                                                  .$ENT_PAIS_TRAB %in% "999" ~ "999"),
                        CVE_MUN_TRABAJO = case_when(.$CVE_MUN_TRABAJO %in% municipios ~.$CVE_MUN_TRABAJO,
                                                     nchar(.$CVE_MUN_TRABAJO) == 3 ~ "888",  #Residencia en otro país
                                                    .$CVE_MUN_TRABAJO %in% "900999" ~ '900999',
                                                    .$ENT_PAIS_TRAB %in% "900" ~ "900",
                                                    .$ENT_PAIS_TRAB %in% "999" ~ "999",
                                                    .$MUN_TRAB %in% "999" ~ "999")) %>%
                  mutate(I_Migracion = case_when(.$CVE_ENT == .$ENT_PAIS_TRAB & .$ENT_PAIS_TRAB %in% estados ~ 1,
                                                 .$CVE_ENT != .$ENT_PAIS_TRAB & .$ENT_PAIS_TRAB %in% estados ~ 2,
                                                 .$ENT_PAIS_TRAB %nin% estados ~ 3)) %>%
                   mutate(EDAD = as.numeric(.$EDAD)) %>%
                    subset((EDAD >= 15 & EDAD <= 130) & (CONACT >= 10 & CONACT <= 20)) %>%
                     select(FACTOR, ESTRATO, UPM, CVE_MUN, CVE_MUN_TRABAJO, EDAD, CONACT, I_Migracion) %>%
                      filter(CVE_MUN_TRABAJO %in% municipios & I_Migracion == 2)  

MC <- Pob.ocupada %>%
       svydesign(data = ., id = ~ UPM, strata = ~ESTRATO, weight = ~FACTOR, nest = T)

saveRDS(MC, file = paste0(here::here(), "/Output/Municipio/03_Movilidad laboral/2010/MC_intermunicipal.RDS"))
```


```{r, eval = FALSE}
MC <- readRDS(file = paste0(here::here(), "/Output/Municipio/03_Movilidad laboral/2010/MC_intermunicipal.RDS"))

Migrantes <- svytable(~CVE_MUN_TRABAJO + CVE_MUN, design = MC) 
```


Se genera la matriz cuadrada y se le asignan los nombres de los estados.  

```{r, eval = FALSE}
Migrantes <- Migrantes %>%
              as.data.frame() %>%
               expss::cross_cases(CVE_MUN, CVE_MUN_TRABAJO, weight = Freq) %>%
                as.data.frame() %>%
                 rename("CVE_MUN" = "row_labels") %>% 
                  arrange(CVE_MUN) %>%
                   slice(-1) 

rownames <- Migrantes %>% 
             mutate(CVE_MUN = substr(.$CVE_MUN, 9, 16)) %>% 
              pull(CVE_MUN)

colnames <- names(Migrantes) %>% 
             as.data.frame() %>% 
              slice(-1) %>% 
               rename("CVE_MUN" = ".") %>%
                mutate(`CVE_MUN` = substr(.$CVE_MUN, 17, 22)) %>%
                 pull(CVE_MUN)

# Se elimina la variable CVE_MUN
Migrantes <- Migrantes %>%
              select(-CVE_MUN)

rownames(Migrantes) <- rownames
colnames(Migrantes) <- colnames

saveRDS(Migrantes, file = paste0(here::here(), "/Output/Municipio/03_Movilidad laboral/2010/Matriz de movilidad laboral a nivel intermunicipal 2010.RDS"))
save(Migrantes, file = paste0(here::here(), "/Output/Municipio/03_Movilidad laboral/2010/Matriz de movilidad laboral a nivel intermunicipal 2010.RData"))

require(openxlsx)
wb <- createWorkbook()
addWorksheet(wb, "M.Intermunicipal")
writeData(wb, 1, Migrantes %>% as.data.frame() %>% tibble::rownames_to_column(var = "CVE_MUN"), colNames = TRUE)
saveWorkbook(wb, file = paste0(here::here(), "/Bases/Municipio/03_Movilidad laboral/2010/Matriz de movilidad laboral a nivel intermunicipal 2010.xlsx"), overwrite = TRUE)
```


**Matriz de migración laboral a nivel municipal, 2010**  


<div style="height:500px;overflow:auto;">
```{r, echo = FALSE}
load(paste0(here::here(), "/Output/Municipio/03_Movilidad laboral/2010/Matriz de movilidad laboral a nivel intermunicipal 2010.RData"))

tabla <- Migrantes %>%
          as.data.frame() %>%
           tibble::rownames_to_column(var = "CVE_MUN") %>%
            mutate_if(is.numeric, as.numeric)

tabla[1:30, 1:30] %>%  
 gt() %>% 
  tab_header(title = "Matriz de movilidad laboral", 
             subtitle = "Nivel intermunicipal") %>%
   tab_options(heading.title.font.size = 12, 
               heading.align = "center",
               heading.subtitle.font.size = 10,
               data_row.padding = px(1),
               column_labels.font.weight = "bold",
               column_labels.padding = px(10), 
               table.font.names = 'montserrat',
               table.font.size = 8) %>%
    tab_style(style = list(cell_text(align = "center",
                                     weight = 'bold')),
              locations = list(cells_title(groups = c("title")))) %>%
     sub_missing(columns = everything(), missing_text = "0") %>%
      tab_footnote(footnote = "Fuente: Estimaciones del CONAPO.") %>%  
       as_raw_html()
```



### Gráficos {.tabset .tabset-pills}

#### ChordDiagram

##### Gráficos por estados

Se filtran los flujos migratorios que son exclusivos de los estados y que visualmente sean más interpretables. 

```{r, results = FALSE, eval = FALSE}
# Matriz cuadrada a nivel municipal 
load(paste0(here::here(), "/Output/Municipio/03_Movilidad laboral/2010/Matriz de movilidad laboral a nivel intermunicipal 2010.RData"))

tabla <- Migrantes %>%
          as.data.frame() %>%
           tibble::rownames_to_column(var = "rn") %>%
            melt(., id.vars = "rn", variable.name = "cn") %>%
             mutate_if(is.factor, as.character)

################################################################################
################################## Filtro ######################################
Inmigrantes  <- Migrantes %>%
                 as.data.frame() %>%
                  tibble::rownames_to_column(var = "rn") %>% 
                   melt(., id.vars = "rn", variable.name = "cn") %>%
                    mutate_if(is.factor, as.character) %>%
                     mutate(value = ifelse((.$rn != .$cn) & (substr(.$rn, 1, 3) %in% estados | substr(.$cn, 1, 3) %in% estados), value, 0)) %>%
                      filter(value > 0) %>%
                       group_by(rn) %>% 
                        summarise(Inmigrantes = sum(value, na.rm = TRUE)) 

Emigrantes <- Migrantes %>%
               as.data.frame() %>%
                tibble::rownames_to_column(var = "rn") %>% 
                 melt(., id.vars = "rn", variable.name = "cn") %>%
                  mutate_if(is.factor, as.character) %>%
                   mutate(value = ifelse((.$rn != .$cn) & (substr(.$rn, 1, 3) %in% estados | substr(.$cn, 1, 3) %in% estados), value, 0)) %>%
                    filter(value > 0) %>%
                     group_by(cn) %>% 
                      summarise(Emigrantes = sum(value, na.rm = TRUE))     

################################## Filtro ######################################
filtro  <- Inmigrantes %>%
            full_join(., Emigrantes, by = c("rn" = "cn")) %>%
             mutate(value = sum_row(Inmigrantes, Emigrantes, na.rm = TRUE)) %>%
              filter(value > 0)

filtro_est <- Migrantes %>%
               as.data.frame() %>%
                tibble::rownames_to_column(var = "rn") %>% 
                 melt(., id.vars = "rn", variable.name = "cn") %>%
                  mutate_if(is.factor, as.character) %>%
                   filter(value > 0)

################################################################################

## Se generan los filtros correspondientes a la matriz cuadrada por estados 
tabla1 <-  lapply(15, function(x){
                             # filtro de municipios
                             filtro <- filtro %>%
                                        filter(substr(.$rn, 1, 3) == estados[x]) %>%
                                         filter(value < 3000) %>%
                                          pull(rn)
                             
                             # filtro de estados
                             filtro_rn  <- filtro_est %>%
                                            mutate(value = ifelse(substr(.$rn, 1, 3) == estados[x] | substr(.$cn, 1, 3) == estados[x], value, 0)) %>%
                                             mutate(rn = substr(.$rn, 1, 3)) %>%
                                              group_by(rn) %>%
                                               summarise(Inm = sum(value, na.rm = TRUE))
    
                             filtro_cn  <- filtro_est %>%
                                            mutate(value = ifelse(substr(.$rn, 1, 3) == estados[x] | substr(.$cn, 1, 3) == estados[x], value, 0)) %>%
                                             mutate(cn = substr(.$cn, 1, 3)) %>%
                                              group_by(cn) %>%
                                               summarise(Emg = sum(value, na.rm = TRUE))
    
                             filtro_estados <- filtro_rn %>%
                                                full_join(., filtro_cn, by = c("rn" = "cn")) %>%
                                                 mutate(value = sum_row(.$Inm, .$Emg, na.rm = TRUE)) %>%
                                                  filter(value > 5000 & rn != estado[x]) %>%
                                                   pull(rn)
                                            
                             tabla %>%
                              mutate(rn = case_when(.$rn %in% filtro ~ paste0(estados[x], " Otros municipios"), 
                                                    substr(.$rn, 1, 3) %in% estados[x] & .$rn %nin% filtro ~ .$rn, 
                                                    substr(.$rn, 1, 3) %nin% estados[x] & substr(.$rn, 1, 3) %in% filtro_estados ~ str_wrap(paste0(nom_estados[as.numeric(substr(.$rn, 1, 3))]), 30),
                                                    substr(.$rn, 1, 3) %nin% estados[x] & substr(.$rn, 1, 3) %nin% filtro_estados ~ "Otros estados"),
                                     cn = case_when(.$cn %in% filtro ~ paste0(estados[x], " Otros municipios"), 
                                                    substr(.$cn, 1, 3) %in% estados[x] & .$cn %nin% filtro ~ .$cn, 
                                                    substr(.$cn, 1, 3) %nin% estados[x] & substr(.$cn, 1, 3) %in% filtro_estados ~ str_wrap(paste0(nom_estados[as.numeric(substr(.$cn, 1, 3))]), 30),
                                                    substr(.$cn, 1, 3) %nin% estados[x] & substr(.$cn, 1, 3) %nin% filtro_estados ~ "Otros estados"))  %>%
                               mutate(value = ifelse(substr(.$rn, 1, 3) %in% estados[x] | substr(.$cn, 1, 3) %in% estados[x], value, 0)) %>% 
                                filter(value > 0)%>%
                                 dcast(., rn ~ cn, value.var = "value", sum,  na.rm = TRUE) %>%
                                  column_to_rownames(., var = "rn") 
  }
)

saveRDS(tabla1, file = paste0(here::here(), "/Output/Municipio/03_Movilidad laboral/2010/Tabla MTrab a nivel intermunicipal.RDS"))
```

**Dada la magnitud de municipios en algunos estados se seleccionan solo algunos de ellos.**


```{r, eval = FALSE}
## Genera una lista de vectores con los colores a nivel municipal 
tabla2 <- lapply(1, function(x){
                      # Paleta de colores
                       groupColors <- setNames(viridis::viridis(length(unique(c(colnames(tabla1[[x]]), rownames(tabla1[[x]])))), option = "A"), 
                                               nm = unique(c(colnames(tabla1[[x]]), rownames(tabla1[[x]]))))
                       circos.clear()
                       chordDiagram(x  = tabla1[[x]] %>% as.matrix(), 
                                     grid.col = groupColors) %>%
                        pull(col)
  }
)
```


```{r, eval = FALSE}
pdf(paste0(here::here(), "/Graficos/Municipio/03_Movilidad laboral/2010/ChordDiagram de Mtrab desagregado a nivel intermunicipal.pdf"), width = 20, height = 20)
for(i in 1){
# Paleta de colores
groupColors <- setNames(viridis::viridis(length(unique(c(colnames(tabla1[[i]]), rownames(tabla1[[i]])))), option = "A"), 
                        nm = unique(c(colnames(tabla1[[i]]), rownames(tabla1[[i]]))))

circos.clear()
circos.par(start.degree = 90, 
           gap.degree = 2, 
           clock.wise = FALSE,
           track.margin = c(-0.07, 0.1), 
           points.overflow.warning = FALSE)

chordDiagram(x  =  tabla1[[i]] %>% as.matrix(), 
             grid.col = groupColors,
             col = tabla2[[i]],
             keep.diagonal = FALSE,
             transparency =  0,
             directional = 1,
             direction.type = c("arrows", "diffHeight"), 
             diffHeight  = -0.04, # adjust the starting end of the link
             annotationTrack = "grid", 
             annotationTrackHeight = c(0.05, 0.1),
             preAllocateTracks = 1, 
             big.gap = 40, # Gap between row sectors and column sectors.
             link.arr.type = "big.arrow", 
             link.lwd = 3,    # Line width width for link borders
             link.lty = 1,
             link.visible = TRUE,
             link.largest.ontop = TRUE)

# Add text and axis
circos.trackPlotRegion(track.index = 1,
                       track.height = 0.05,
                       bg.border = NA, 
                       panel.fun = function(x, y) {
                                                   xlim = get.cell.meta.data("xlim")
                                                   ylim = get.cell.meta.data("ylim")
                                                   sector.name = get.cell.meta.data("sector.index")
                                                  # Add names to the sector. 
                                                   circos.text(x = mean(xlim), 
                                                               y = ylim[1] + 0.1, 
                                                               labels = sector.name, 
                                                               facing = "clockwise",
                                                               niceFacing = TRUE, 
                                                               adj = c(-0.05, 0.5), #Ajuste de las etiquetas (x, y)
                                                               cex = fontsize(20),
                                                               col = groupColors,
                                                               font = 1)
                                                  # Add graduation on axis
                                                   circos.axis(h = "top",
                                                               labels = c(0, 100, 200, 300, 400, 500, seq(1000, 20000, by = 1000)),
                                                               major.tick.length = 0.5,
                                                               minor.ticks = 4, 
                                                               labels.cex = fontsize(12),
                                                               sector.index = sector.name,
                                                               track.index = 2,
                                                               labels.niceFacing = TRUE,
                                                               labels.pos.adjust = c(0, 0.8))
                                                }
  )
}
dev.off()
```

#### Gráfico Sankey

```{r, eval = FALSE}
# Matriz cuadrada a nivel municipal 
load(paste0(here::here(), "/Output/Municipio/03_Movilidad laboral/2010/Matriz de movilidad laboral a nivel intermunicipal 2010.RData"))

tabla <- Migrantes %>%
          as.data.frame() %>%
           tibble::rownames_to_column(var = "rn") %>%
            melt(., id.vars = "rn", variable.name = "cn") %>%
             mutate_if(is.factor, as.character)

################################################################################
################################## Filtro ######################################
Inmigrantes  <- Migrantes %>%
                 as.data.frame() %>%
                  tibble::rownames_to_column(var = "rn") %>% 
                   melt(., id.vars = "rn", variable.name = "cn") %>%
                    mutate_if(is.factor, as.character) %>%
                     mutate(value = ifelse((.$rn != .$cn) & (substr(.$rn, 1, 3) %in% estados | substr(.$cn, 1, 3) %in% estados), value, 0)) %>%
                      filter(value > 0) %>%
                       group_by(rn) %>% 
                        summarise(Inmigrantes = sum(value, na.rm = TRUE)) 

Emigrantes <- Migrantes %>%
               as.data.frame() %>%
                tibble::rownames_to_column(var = "rn") %>% 
                 melt(., id.vars = "rn", variable.name = "cn") %>%
                  mutate_if(is.factor, as.character) %>%
                   mutate(value = ifelse((.$rn != .$cn) & (substr(.$rn, 1, 3) %in% estados | substr(.$cn, 1, 3) %in% estados), value, 0)) %>%
                    filter(value > 0) %>%
                     group_by(cn) %>% 
                      summarise(Emigrantes = sum(value, na.rm = TRUE))     

################################## Filtro ######################################
filtro  <- Inmigrantes %>%
            full_join(., Emigrantes, by = c("rn" = "cn")) %>%
             mutate(value = sum_row(Inmigrantes, Emigrantes, na.rm = TRUE)) %>%
              filter(value < 5000) %>% 
               pull(rn)
################################################################################

tabla1 <-  lapply(1:32, function(x){
                   tabla %>%
                    mutate(rn = case_when(substr(.$rn, 1, 3) %in% estados[x] & .$rn %in% filtro ~ paste0(estados[x], " Otros municipios (", estados[x], ")"),
                                          substr(.$rn, 1, 3) %in% estados[x]  & .$rn %nin% filtro ~ .$rn,
                                          substr(.$rn, 1, 3) %nin% estados[x] ~ paste0(nom_estados[as.numeric(substr(.$rn, 1, 3))])),
                           cn = case_when(substr(.$cn, 1, 3) %in% estados[x] & .$cn %in% filtro ~ paste0(estados[x], " Otros municipios (", estados[x], ")"),
                                          substr(.$cn, 1, 3) %in% estados[x] & .$cn %nin% filtro ~ .$cn,
                                          substr(.$cn, 1, 3) %nin% estados[x] ~ paste0(nom_estados[as.numeric(substr(.$cn, 1, 3))]))) %>%
                     mutate(value = ifelse(.$rn != .$cn & (substr(.$rn, 1, 3) %in% estados[x] | substr(.$cn, 1, 3) %in% estados[x]), .$value, 0)) %>%
                      filter(value > 0)  
  }
)
```


```{r, eval = FALSE}
p <- lapply(1:32, function(x){
             tabla1[[x]] %>% 
              ggplot(aes(axis1 = rn, 
                          axis2 = cn, 
                           y = value),  # c("value", "freq", "tasa")
                      reverse = FALSE, 
                       na.rm = TRUE) +
               geom_alluvium(aes(fill = rn),
                              curve_type = "quintic", 
                               color = "transparent", 
                                alpha = 0.85, 
                                 lwd = 0.001, 
                                  width = 1/5,
                                   reverse = FALSE) +
                 geom_stratum(aes(fill = cn), 
                               color = "white", 
                                alpha = 0.65,  
                                 lwd = 0.001, 
                                  width = 1/5,
                                   reverse = FALSE) +
                  geom_text_repel(aes(label = ifelse(after_stat(x) == 1, paste0(as.character(after_stat(stratum)),  ": ", prettyNum(count, big.mark = " ")), ""), 
                                       fontface =  ifelse(after_stat(x) == 1, 'bold', 'plain')),
                                   stat = "stratum", 
                                    size = 3, 
                                     direction = "y", 
                                      nudge_x = -.2,
                                       min.segment.length = unit(1, "lines"),
                                        force = 1,
                                         force_pull = 0,
                                          family = "montserrat",
                                           reverse = FALSE) +
                   geom_text_repel(aes(label = ifelse(after_stat(x)  == 2, paste0(as.character(after_stat(stratum)),  ": ", prettyNum(count, big.mark = " ")), ""),
                                        fontface =  ifelse(after_stat(x) == 2, 'bold', 'plain')),
                                    stat = "stratum", 
                                     size = 3,
                                      direction = "y", 
                                       nudge_x = .2, 
                                        force = 1,
                                         force_pull = 0,
                                          family = "montserrat",
                                           reverse = FALSE) +
                     theme_void() + 
                      theme(plot.margin = margin(t = 1, r = 5, b = 1, l = 0, "cm"),
                             text = element_text(family = "montserrat"),
                              axis.text = element_blank(),
                               axis.title = element_blank(),
                                strip.text = element_text(size = 10, face = "bold", family = "montserrat"),
                                 legend.key.size = unit(0.5, "cm"),
                                  legend.text = element_text(size = 7, family = "montserrat"),
                                   legend.position = c(1.02, .5)) + 
                       scale_x_discrete(expand = c(-0.1, 0.5)) +
                        scale_fill_viridis_d(option = "A", end = 1, begin = 0.2) +
                         guides(fill = guide_legend(ncol = 1, na.translate = F)) + 
                          labs(fill = "", 
                               color = "")
  }
)

path = paste0(here::here(), "/Graficos/Municipio/03_Movilidad laboral/2010/GSankey de MR5a desagregado a nivel intermunicipal.pdf")
ggexport(list = p, width = 18, height = 10, dpi = 400, filename = path)
```


### Indicadores {.tabset .tabset-pills}  

Se realizan cálculos generales de migración    
- Residentes  
- Inmigrantes     
- Emigrantes      
- % Inmigrantes     
- % Emigrante    
-  Migración Bruta     
-  Migración Neta   
- % Tasa de migración bruta     
- % Tasa de migración neta    


Dada la cantidad de datos a calcular para la obtención de los indicadores. La obtención de los indicadores se realiza de manera directa, es decir, partiendo de la matriz cuadrada original.       


```{r, eval = FALSE}
################################################################################
############################ Población total ###################################
Pob.Total <- mydata %>%
              as.data.frame() %>%
               group_by(CVE_MUN) %>%
                summarise(Pob.Total = sum(FACTOR)) 

################################################################################
################## Población ocupada de 15 años y más ##########################
Pob.ocupada <- mydata %>%
                as.data.frame() %>%
                 mutate(EDAD = as.numeric(.$EDAD)) %>%
                  subset((EDAD >= 15 & EDAD <= 130) & (CONACT >= 10 & CONACT <= 20)) %>%
                   group_by(CVE_MUN) %>%
                    summarise(Pob.ocupada = sum(FACTOR)) 

################################################################################
########################### Residentes #########################################
load(paste0(here::here(), "/Output/Municipio/03_Movilidad laboral/2010/Matriz de movilidad laboral a nivel intermunicipal 2010.RData"))

Residentes <- Migrantes %>%
               rownames_to_column() %>%
                gather(CVE_MUN, Value, -rowname)%>%
                 filter(rowname == CVE_MUN) %>%
                  select(-rowname) %>%
                   droplevels() %>%
                    rename("Residentes" = "Value") 

################################################################################
############################### Inmigrantes ####################################
Inmigrantes <- Migrantes %>% 
                as.data.frame() %>%
                 tibble::rownames_to_column(var = "CVE_MUN") %>%
                  melt(., id.vars = "CVE_MUN", variable.name = "CVE_MUN_TRABAJO") %>%
                   mutate_at(vars(3), as.numeric) %>%
                    as_tibble() %>%
                     filter(CVE_MUN != CVE_MUN_TRABAJO) %>%
                      group_by(CVE_MUN) %>%
                       summarise(Inmigrantes = sum(value, na.rm = TRUE))

################################################################################
############################### Emigrantes #####################################
Emigrantes <- Migrantes %>% 
               as.data.frame() %>%
                tibble::rownames_to_column(var = "CVE_MUN") %>%
                 melt(., id.vars = "CVE_MUN", variable.name = "CVE_MUN_TRABAJO") %>%
                  mutate_at(vars(3), as.numeric) %>%
                   as_tibble() %>%
                    filter(CVE_MUN != CVE_MUN_TRABAJO) %>%
                     group_by(CVE_MUN_TRABAJO) %>%
                      summarise(Emigrantes = sum(value, na.rm = TRUE)) %>%
                       rename("CVE_MUN" = "CVE_MUN_TRABAJO") 

tabla <- Pob.Total %>%
          merge(., Pob.ocupada, by = c("CVE_MUN")) %>%
          merge(., Residentes, by = c("CVE_MUN")) %>%
          merge(., Inmigrantes, by = c("CVE_MUN")) %>%
          merge(., Emigrantes, by = c("CVE_MUN")) %>%
            mutate(Mig.Neta = .$Inmigrantes - .$Emigrantes,
                   Mig.Bruta = .$Inmigrantes + .$Emigrantes, 
                   Tasa.Inmig = ((.$Inmigrantes/ 5) /((.$Pob.Total + .$Pob.ocupada) / 2)) * 1000,
                   Tasa.Emig = ((.$Emigrantes/ 5) /((.$Pob.Total + .$Pob.ocupada) / 2)) * 1000,
                   Tasa.Mig = Tasa.Inmig - Tasa.Emig, 
                   Eficacia = Mig.Neta - Mig.Bruta)

write.xlsx(tabla, file = paste0(here::here(), "/Output/Municipio/03_Movilidad laboral/2010/Indicadores de MTrab a nivel intermunicipal 2010.xlsx"), overwrite = TRUE)

save(tabla, file = paste0(here::here(), "/Output/Municipio/03_Movilidad laboral/2010/Indicadores de MTrab a nivel intermunicipal 2010.RData"))
```


```{r, echo = FALSE}
load(file = paste0(here::here(), "/Output/Municipio/03_Movilidad laboral/2010/Indicadores de MTrab a nivel intermunicipal 2010.RData"))

tabla[1:20,] %>%  
 as.data.frame() %>%
  gt() %>% 
   tab_header(title = "Indicadores de  movilidad laboral", 
              subtitle = "Nivel intermunicipal") %>%
    tab_options(heading.title.font.size = 12, 
                heading.align = "center",
                heading.subtitle.font.size = 10,
                data_row.padding = px(1),
                column_labels.font.weight = "bold",
                column_labels.padding = px(10), 
                table.font.names = 'montserrat',
                table.font.size = 8) %>%
     tab_style(style = list(cell_text(align = "center",
                                      weight = 'bold')),
               locations = list(cells_title(groups = c("title")))) %>%
      fmt_integer(columns = c(2:8, 12), sep_mark = " ") %>%
       fmt_number(columns = c(11), decimals = 1) %>%
        sub_missing(columns = everything(), missing_text = "0") %>%
         tab_footnote(footnote = "Fuente: Estimaciones del CONAPO.") %>%  
          as_raw_html()
```



# Referencias

Librerias que se usaron en el documento

```{r, echo = FALSE}
sesion_info <- devtools::session_info()
kable(dplyr::select(tibble::as_tibble(sesion_info$packages %>% dplyr::filter(attached == TRUE)),
                    c(package, loadedversion, source))) %>%
 kable_styling(font_size = 10, 
               bootstrap_options = c("condensed", "responsive", "bordered")) %>%
  kable_classic(full_width = TRUE, html_font = "montserrat") %>% 
   scroll_box(width = "100%", height = "150px") %>%  
    gsub("font-size: initial !important;", "font-size: 10pt !important;", .)
```


