---
title: "Zonas Metropolitanas 2020"
subtitle: 'Migración de nacimiento 2020'
author: "CONAPO"
output:
   html_document:
      highlight: tango
      theme: flatly
      toc: yes
      toc_depth: 2
      toc_float:
        collapsed: yes
---

\usepackage{color}

```{=html}
<style>
code.r{
  font-size: 10px;
}
pre {
  font-size: 12px
}
</style>

<style>
body {
text-align: justify;
font-style: normal;
font-family: "Montserrat";
font-size: 12px
}
h1.title {
  font-size: 40px;
  color: #000D3B;
}
h1 {
  color: #B6854D;
}
h2 {
  color: #172984;
}
h3 {
  color: #172984;
}
</style>
```

```{=html}
<style>
.nav>li>a {
    position: relative;
    display: block;
    padding: 10px 15px;
    color: #0A2687;
}
.nav-pills>li.active>a, .nav-pills>li.active>a:hover, .nav-pills>li.active>a:focus {
    color: #ffffff;
    background-color: #09C2BC;
}
</style>
```

```{r, include=FALSE}
knitr::opts_chunk$set(echo = TRUE, message = FALSE, warning = FALSE, cache = FALSE, cache.lazy = FALSE, 
                         eval = FALSE, class.source = "fold-show")
knitr::opts_knit$set(root.dir = rprojroot::find_rstudio_root_file())
options(digits = 2, encoding = "UTF8")
```   
 

```{r, echo=FALSE}
rm(list = ls())
```

```{r, echo=FALSE}
setwd(here::here())
```


```{r, echo=FALSE}
#Font Stlye
require(showtext)
library(extrafont)
# activar showtext
showtext_auto()
#font_add_google("Montserrat", "montserrat")
#font_add_google("Raleway", "Raleway")
loadfonts(device = "win")
font.add("montserrat", regular = 'C:/Users/dvill/AppData/Local/Microsoft/Windows/Fonts/Montserrat-Light.ttf')
```



```{r, echo = FALSE}
# Librerías que se usaron en el documCVE_ENTo
require(chorddiag)
require(circlize)
require(haven)
require(Hmisc) # %nin%
require(dplyr)
require(survey)
require(srvyr)
require(stringr)
require(sna)
require(expss)
require(knitr)
require(kableExtra)
require(sjlabelled)
require(gt)
require(ggplot2)
require(ggpubr)
require(ggalluvial)
require(ggsankey)
require(ggrepel)
require(tibble)
require(tidyr)
require(reshape2)
require(openxlsx)
```


**Cuestionario Ampliado del Censo de Población y Vivienda 2020**

El cuestionario ampliado se guarda en un un archivo `.RData`. 

```{r, eval = FALSE}
data <- read_sav("~/Personas_Censo 2020.SAV")
save(data, 
      file = paste0(here::here(),"/Bases/Censo_Personas_2020.RData"))
```

Se seleccionan las variables que se desean conservar para la realización de este documento y se guarda en un archivo `.RData` para practicidad del manejo de datos. 

**Posibles variables que se pueden contemplar en la migración reciente**     

- `EDAD`, 
- `SEXO`
- `AFRODES`  
- `HLENGUA`   
- `QDIALECT_INALI`
- `PERTE_INDIGENA`  
- `NIVACAD`
- `ALFABET` 
- `CAUSA_MIG`  
- `SITUA_CONYUGAL`  
- `CONACT`  
- `SITRA`

La variable `mydata` contiene **15 015 683 observaciones** y **12 variables**.      

```{r, eval = FALSE}
load(paste0(here::here(),"/Bases/Censo_Personas_2020.RData"))

mydata <- data %>%
           select(CVE_ENT, ENT, MUN, CVE_MUN, ENT_PAIS_RES_5A, MUN_RES_5A, CVE_MUN_RES15, ENT_PAIS_NAC, ENT_PAIS_TRAB, MUN_TRAB, CVE_MUN_TRABAJO, CONACT, ENT_PAIS_ASI, MUN_ASI, CVE_MUN_ASI, EDAD, FACTOR, ESTRATO, UPM)
```


**Zonas Metropolitanas 2020**

Se anexa la base de datos de las Zonas Metropolitanas 2020 a la base orginal

```{r}
ZM_2020 <- read.xlsx(paste0(here::here(), "/Bases/Municipio/ZM_2020"), startRow = 7, skipEmptyRows = TRUE) %>%
            select(CVE_ZM, NOM_ZM, CVE_MUN, NOM_MUN, MC, CF) %>%
             mutate(CVE_MUN = stringr::str_pad(.$CVE_MUN, width = 6, side = c("left"), pad = "0"))
```


Se asignan las claves de las zonas metropolitanas de acuerdo a las diferentes variables de interes:
- Residencia hace 5 años 
- Laboral
- Estudiantil 
- Nacimiento

```{r, eval = FALSE}
mydata <- mydata %>%
           # Zonas Metropolitanas por residenicia
           left_join(., ZM_2020, by = c("CVE_MUN")) %>%
             # Zonas Metropolitanas en el lugar de residencia hace 5 años
             left_join(., ZM_2020 %>% 
                           rename("CVE_ZM_RES15" = "CVE_ZM",
                                  "ZM_RES15" = "NOM_ZM",
                                  "MC_RES15" = "MC",
                                  "CF_RES15" = "CF"), by = c("CVE_MUN_RES15" = "CVE_MUN")) %>%
               # Zonas Metropolitanas en el lugar de trabajo
               left_join(., ZM_2020 %>% 
                             rename("CVE_ZM_Trabajo" = "CVE_ZM",
                                    "ZM_Trabajo" = "NOM_ZM",
                                    "MC_Trabajo" = "MC",
                                    "CF_Trabajo" = "CF"), by = c("CVE_MUN_TRABAJO" = "CVE_MUN")) %>%
                 # Zonas Metropolitanas en el lugar de estudio
                 left_join(., ZM_2020 %>% 
                               rename("CVE_ZM_ASI" = "CVE_ZM",
                                      "ZM_ASI" = "NOM_ZM",
                                      "MC_ASI" = "MC",
                                      "CF_ASI" = "CF"), by = c("CVE_MUN_ASI" = "CVE_MUN"))

save(mydata, file = paste0(here::here(),"/Bases/Migracion por Zonas Metropolitanas_2020.RData"))          
```


Se carga el archivo `Migracion por Zonas Metropolitanas_2020.RData`.   

```{r}
load(file = paste0(here::here(), "/Bases/Migracion por Zonas Metropolitanas_2020.RData"))

# Para fines prácticos se genera un ponderador de uno 
mydata <- mydata %>%
           mutate(M = 1)
```

**Entidades y Municipios**

Se genera un vector con el nombre de las entidades llamado `estados` para facilitar los filtros en el documento.     
Se genera un vector con las abreviaturas de las entidades llamado `ent` para fines prácticos.     
Se genera un vector con las claves de los municipios, pero es importante hacer notar que tres municipios no entraron el muestreo del Cuestionario Ampliado.   

```{r}
nom_estados <- sjlabelled::get_labels(mydata$ENT)
estados <- sjlabelled::get_labels(mydata$ENT)
est <- c("AGS", "BC", "BCS", "CAMP", "COAH", "COL", "CHIS", "CHIH", "CDMX", "DGO", "GTO", "GRO", "HGO", "JAL", "MEX", "MICH", "MOR", "NAY", "NL", "OAX", "PUE", "QRO", "QROO", "SLP","SIN","SON", "TAB", "TAMS", "TLX", "VER", "YUC", "ZAC")

municipios <- sjlabelled::get_labels(mydata$CVE_MUN) %>% as.factor()
prueba <- municipios
zm <- sjlabelled::get_labels(mydata$CVE_ZM)[-2]
nom_zm <- sjlabelled::get_labels(mydata$NOM_ZM)[-2]
#saveRDS(municipios, file = paste0(here::here(), "/Bases/municipios.RDS"))
```



# Migración reciente {.tabset .tabset-pills}

## Migración intramunicipal {.tabset .tabset-pills}

Se utiliza la paquetería `survey` para poder trabajar con la muestra del cuestionario ampliado, en la cual se selecciona a la población de 5 años y más.   

```{r, eval = FALSE}
options(survey.lonely.psu = "adjust")

MC <- mydata %>%
       select(CVE_ENT, CVE_MUN, ENT_PAIS_RES_5A, MUN_RES_5A, CVE_MUN_RES15, CVE_ZM, MC, CF, CVE_ZM_RES15, M, EDAD, FACTOR, ESTRATO, UPM) %>%
         mutate(I_ZM = case_when(.$CVE_ZM == .$CVE_ZM_RES15 ~ "Pertenecen a la Zona Metropolitana",
                                 .$CVE_ZM != .$CVE_ZM_RES15 ~ "No pertenecen a la Zona Metropolitana")) %>%
          filter(EDAD >= 5 & EDAD <= 130) %>%
           filter(CVE_MUN_RES15 %in% municipios& .$I_ZM %in% "Pertenecen a la Zona Metropolitana") %>%
           svydesign(data = ., id = ~ UPM, strata = ~ESTRATO, weight = ~FACTOR, nest = T)
```


### Matrices

Se genera una matriz cruzada del lugar de residencia hace 5 años a nivel estatal, utilizando la función `svytable` de la paquetería `survey`.  

```{r, eval = FALSE}
Migrantes <- svytable(~CVE_MUN_RES15 + CVE_MUN, design = MC) 
#saveRDS(Migrantes, file = paste0(here::here(), "/Output/Municipio/06_Migracion por Zonas Metropolitanas/Matriz de migracion reciente a nivel intramunicipal.RDS"))
```

Se genera la matriz cuadrada y se le asignan las etiquetas de municipios.   

```{r, eval = FALSE}
Migrantes <- Migrantes %>%
              as.data.frame() %>%
               expss::cross_cases(CVE_MUN, CVE_MUN_RES15, weight = Freq) %>%
                as.data.frame() %>%
                  rename("CVE_MUN" = "row_labels") %>% 
                    arrange(CVE_MUN) %>%
                      slice(-1) 
            
rownames <- Migrantes %>% 
              mutate(CVE_MUN = substr(.$CVE_MUN, 9, 16)) %>% 
               pull(CVE_MUN)

colnames <- names(Migrantes) %>% 
             as.data.frame() %>% 
              slice(-1) %>% 
               rename("CVE_MUN" = ".") %>%
                mutate(`CVE_MUN` = substr(.$CVE_MUN, 15, 20)) %>%
                 pull(CVE_MUN)

# Se elimina la variable CVE_MUN
Migrantes <- Migrantes %>%
              select(-CVE_MUN)

rownames(Migrantes) <- rownames
colnames(Migrantes) <- colnames

saveRDS(Migrantes, file = paste0(here::here(), "/Output/Municipio/06_Migracion por Zonas Metropolitanas/Matriz de migracion reciente a nivel intramunicipal.RDS"))
save(Migrantes, file = paste0(here::here(), "/Output/Municipio/06_Migracion por Zonas Metropolitanas/Matriz de migracion reciente a nivel intramunicipal.RData"))

require(openxlsx)
wb <- createWorkbook()
addWorksheet(wb, "M.Intramunicipal")
writeData(wb, 1, Migrantes %>% as.data.frame() %>% tibble::rownames_to_column(var = "CVE_MUN"), colNames = TRUE)
saveWorkbook(wb, file = paste0(here::here(),"/Bases/Municipio/06_Migracion por Zonas Metropolitanas/Matriz de migracion reciente a nivel intramunicipal.xlsx"), overwrite = TRUE)
```


**Matriz de migración reciente hace 5 años a nivel municipal, 2015 - 2020**  


<div style="height:500px;overflow:auto;">
```{r, echo = FALSE}
load(paste0(here::here(), "/Output/Municipio/06_Migracion por Zonas Metropolitanas/Matriz de migracion reciente a nivel intramunicipal.RData"))

tabla <- Migrantes %>%
          as.data.frame() %>%
           tibble::rownames_to_column(var = "CVE_MUN") %>%
            mutate_if(is.numeric, as.numeric)

tabla[1:30, 1:30] %>%  
 gt() %>% 
   tab_header(title = "Matriz de migración reciente por zonas metropolitanas", 
              subtitle = "Nivel intramunicipal") %>%
    tab_options(heading.title.font.size = 12, 
                heading.align = "center",
                heading.subtitle.font.size = 10,
                data_row.padding = px(1),
                column_labels.font.weight = "bold",
                column_labels.padding = px(10), 
                table.font.names = 'montserrat',
                table.font.size = 8) %>%
      tab_style(style = list(cell_text(align = "center",
                                       weight = 'bold')),
                locations = list(cells_title(groups = c("title")))) %>%
      sub_missing(columns = everything(), missing_text = "0") %>%
       tab_footnote(footnote = "Fuente: Estimaciones del CONAPO.") %>%  
        as_raw_html()
```
</div>

**Matrices por zonas metropolitanas** 

```{r, eval = FALSE}
MR <- NULL
for(i in 1:length(zm)){
tabla <- ZM_2020 %>%
          select(CVE_ZM, CVE_MUN) %>%
           filter(CVE_ZM %in% zm[i]) %>%
            pull(CVE_MUN)
MR[[paste0(zm[i])]] <- Migrantes %>%
                        as.data.frame() %>%
                         tibble::rownames_to_column(var = "CVE_MUN") %>%
                          mutate_if(is.numeric, as.numeric) %>%
                           select(CVE_MUN, tabla) %>%
                            filter(CVE_MUN %in% tabla)
}

# Se guardan en un objeto de R 
saveRDS(MR, file = paste0(here::here(),"/Output/Municipio/06_Migracion por Zonas Metropolitanas/Matrices de MR a nivel intramunicipal por ZM.RDS"))

# Se genera un Excel con todas las matrices por ZM
wb <- createWorkbook()
for(i in 1:length(zm)){
addWorksheet(wb, paste0(zm[i]))
writeData(wb, i, MR[[paste0(zm[i])]] %>% as.data.frame())
saveWorkbook(wb, 
              file = paste0(here::here(),"/Bases/Municipio/06_Migracion por Zonas Metropolitanas/Matrices de MR a nivel intramunicipal por ZM.xlsx"), 
               overwrite = TRUE)
}
```



**Matriz de migración reciente hace 5 años a nivel municipal, 2015 - 2020**  


<div style="height:500px;overflow:auto;">
```{r, echo = FALSE}
MR <- readRDS(paste0(here::here(), "/Output/Municipio/06_Migracion por Zonas Metropolitanas/Matrices de MR a nivel intramunicipal por ZM.RDS"))

MR[["17.02"]] %>%  
 gt() %>% 
   tab_header(title = "Matriz de migración reciente a nivel intramunicipal", 
              subtitle = "Zona Metropolitana de Cuernavaca") %>%
    tab_options(heading.title.font.size = 12, 
                heading.align = "center",
                heading.subtitle.font.size = 10,
                data_row.padding = px(1),
                column_labels.font.weight = "bold",
                column_labels.padding = px(10), 
                table.font.names = 'montserrat',
                table.font.size = 8) %>%
      tab_style(style = list(cell_text(align = "center",
                                       weight = 'bold')),
                locations = list(cells_title(groups = c("title")))) %>%
      sub_missing(columns = everything(), missing_text = "0") %>%
       tab_footnote(footnote = "Fuente: Estimaciones del CONAPO.") %>%  
        as_raw_html()
```
</div>

### Gráficos {.tabset .tabset-pills}

#### ChordDiagram 

#### Gráficos por estados

Se filtran los flujos migratorios que son exclusivos de los estados y que visualmente sean más interpretables. 

```{r, results = FALSE, eval = FALSE}
#load(paste0(here::here(), "/Output/Municipio/06_Migracion por Zonas Metropolitanas/Matriz de migracion reciente a nivel intramunicipal.RData"))

Migrantes <- svytable(~CVE_MUN_RES15 + CVE_MUN, design = MC) 

Migrantes <- Migrantes %>%
              as.data.frame() %>%
               expss::cross_cases(CVE_MUN, CVE_MUN_RES15, weight = Freq) %>%
                as.data.frame() %>%
                  rename("CVE_MUN" = "row_labels") %>% 
                    arrange(CVE_MUN) %>%
                      slice(-1) 
            
rownames <- Migrantes %>% 
              mutate(CVE_MUN = substr(.$CVE_MUN, 9, 16)) %>%
               left_join(., ZM_2020 %>% select(CVE_MUN, NOM_MUN), by = c("CVE_MUN")) %>%
                mutate(NOM_MUN = paste(.$CVE_MUN,.$NOM_MUN)) %>%
                 pull(NOM_MUN)

colnames <- names(Migrantes) %>% 
             as.data.frame() %>% 
              slice(-1) %>% 
               rename("CVE_MUN" = ".") %>%
                mutate(`CVE_MUN` = substr(.$CVE_MUN, 15, 20)) %>%
                 left_join(., ZM_2020 %>% select(CVE_MUN, NOM_MUN), by = c("CVE_MUN")) %>%
                  mutate(NOM_MUN = paste(.$CVE_MUN,.$NOM_MUN)) %>%
                    pull(NOM_MUN)

# Se elimina la variable CVE_MUN
Migrantes <- Migrantes %>%
              select(-CVE_MUN)

rownames(Migrantes) <- rownames
colnames(Migrantes) <- colnames


# Nombre de las Zonas Metropolitanas
NOM_ZM <- stringr::str_wrap(nom_zm,25)

################################################################################
###################### Estructura de los colores  ##############################

# Paleta de colores 
groupColors <- viridis::viridis(ncol(Migrantes), option = "A")


## Tomamos las Zonas Metropolitanas con más de 3 municipios con flujos migratorios 
ZM_CF <- ZM_2020 %>%
          group_by(CVE_ZM) %>%
           summarise(Count = n()) %>%
            filter(Count > 2) %>%
             pull(CVE_ZM)

tabla1 <- lapply(1:length(ZM_CF), function(x){
                   tabla <- ZM_2020 %>%
                             select(CVE_ZM, CVE_MUN, NOM_MUN) %>%
                              filter(CVE_ZM %in% ZM_CF[x])  %>%
                                mutate(NOM_MUN = paste(.$CVE_MUN,.$NOM_MUN)) %>%
                                 pull(NOM_MUN)
                   
                        Migrantes %>%
                         as.data.frame() %>%
                          tibble::rownames_to_column(var = "rn") %>%
                           melt(., id.vars = "rn", variable.name = "cn") %>%
                            mutate(value = ifelse((.$rn != .$cn) & (.$rn %in% tabla | .$cn %in% tabla), value, 0)) %>%
                              filter(value > 0) %>%
                               dcast(., rn ~ cn, value.var = "value", sum,  na.rm = TRUE) %>%
                                column_to_rownames(., var = "rn") 
}
)

tabla2 <- lapply(1:length(ZM_CF), function(x){
                                    tabla <- ZM_2020 %>%
                                     select(CVE_ZM, CVE_MUN, NOM_MUN) %>%
                                      filter(CVE_ZM %in% ZM_CF[x])  %>%
                                        mutate(NOM_MUN = paste(.$CVE_MUN,.$NOM_MUN)) %>%
                                         pull(NOM_MUN)
                                    
                          # Paleta de colores
                          groupColors <- viridis::viridis(max(c(ncol(tabla1[[x]]), nrow(tabla1[[x]]))), option = "A")
                          
                          chordDiagram(x  = tabla1[[x]] %>% as.matrix(),
                                        grid.col = groupColors) %>%
                           mutate(col = ifelse(.$rn %in% tabla | .$cn %in% tabla, .$col, "transparent")) %>%
                             pull(col)
}
)
```




```{r, eval = FALSE, results='hide'}
circos.clear()
pdf(paste0(here::here(),"/Graficos/Municipio/06_Migracion por Zonas Metropolitanas/MR Intramunicipal x ZM.pdf"), width = 25, height = 25)
for(i in 1:length(ZM_CF)){
circos.par(start.degree = 90, 
           gap.degree = 3, 
           clock.wise = FALSE,
           track.margin = c(-0.07, 0.1), 
           points.overflow.warning = FALSE)


# Paleta de colores
groupColors <- viridis::viridis(max(c(ncol(tabla1[[i]]), nrow(tabla1[[i]]))), option = "A")
                          
chordDiagram(x  =  tabla1[[i]] %>% as.matrix(), 
             grid.col = groupColors,
             col = tabla2[[i]],
             order = union(rownames(estados), colnames(estados)),
             keep.diagonal = FALSE,
             transparency =  0,
             directional = 1,
             direction.type = c("arrows", "diffHeight"), 
             diffHeight  = -0.04, # adjust the starting end of the link
             annotationTrack = "grid", 
             annotationTrackHeight = c(0.05, 0.1),
             preAllocateTracks = 1, 
             big.gap = 40, # Gap between row sectors and column sectors.
             link.arr.type = "big.arrow", 
             link.lwd = 3,    # Line width width for link borders
             link.lty = 1,
            #link.border = tabla1[[i]],
            #link.arr.length = 1,
            #h.ratio = 1, # adjust height of all links
             link.visible = TRUE,
             link.largest.ontop = TRUE)

# Add text and axis
circos.trackPlotRegion(
                       track.index = 1,
                       track.height = 0.05,
                       bg.border = NA, 
                       panel.fun = function(x, y) {
                                                   xlim = get.cell.meta.data("xlim")
                                                   ylim = get.cell.meta.data("ylim")
                                                   sector.name = get.cell.meta.data("sector.index")
                                                  # Add names to the sector. 
                                                   circos.text(x = mean(xlim), 
                                                               y = ylim[1] + 0.1, 
                                                               labels = sector.name, 
                                                               facing = "clockwise",
                                                               niceFacing = TRUE, 
                                                               adj = c(-0.05, 0), #Ajuste de las etiquetas (x, y)
                                                               cex = fontsize(20),
                                                               col = groupColors,
                                                               font = 1)
                                                  # Add graduation on axis
                                                   circos.axis(h = "top",
                                                               labels = c(0, 100, 200, 300, 400, 500, seq(1000, 20000, by = 1000)),
                                                               major.tick.length = 0.5,
                                                               minor.ticks = 4, 
                                                               labels.cex = fontsize(12),
                                                               sector.index = sector.name,
                                                               track.index = 2,
                                                               labels.niceFacing = TRUE,
                                                               labels.pos.adjust = c(0,0.8))
                                                }
)
}
dev.off()
```

```{r, eval = FALSE}
## Tomamos las Zonas Metropolitanas con más de 3 municipios con flujos migratorios 
ZM_CF <- ZM_2020 %>%
          group_by(CVE_ZM) %>%
           summarise(Count = n()) %>%
            filter(Count > 2) %>%
             pull(CVE_ZM)

tabla1 <- lapply(1:length(ZM_CF), function(x){
                   tabla <- ZM_2020 %>%
                             select(CVE_ZM, CVE_MUN, NOM_MUN) %>%
                              filter(CVE_ZM %in% ZM_CF[x])  %>%
                                mutate(NOM_MUN = paste(.$CVE_MUN,.$NOM_MUN)) %>%
                                 pull(NOM_MUN)
                        Migrantes %>%
                         as.data.frame() %>%
                          tibble::rownames_to_column(var = "rn") %>%
                           melt(., id.vars = "rn", variable.name = "cn") %>%
                            mutate(value = ifelse((.$rn != .$cn) & (.$rn %in% tabla | .$cn %in% tabla), value, 0)) %>%
                              filter(value > 0) %>%
                               group_by(rn, cn)  
}
)
```

```{r, eval = FALSE}
lwd <- 0.05
alpha  = 0.5
p <- lapply(1:length(ZM_CF), function(x){
                    tabla1[[x]] %>%
                      droplevels() %>%
                         ggplot(aes(axis1 = rn, 
                                     axis2 = cn,
                                      y = value),  # c("value", "freq", "tasa")
                                       reverse = FALSE) +
                          geom_alluvium(aes(fill = rn),
                                         color = "transparent", 
                                          curve_type = "quintic", 
                                           position = "identity",
                                            alpha = 0.5, 
                                             lwd = lwd, 
                                              reverse = FALSE) +
                           geom_flow(aes(fill = rn), 
                                      color = "transparent", 
                                       stat = "alluvium", 
                                        alpha = 1, 
                                         lwd = lwd, 
                                          lode.guidance = "backfrom", 
                                           reverse = FALSE,
                                            na.rm = TRUE) + 
                            geom_stratum(aes(fill = rn), 
                                          color = "#CACACA", 
                                           alpha = 1,  
                                            lwd = lwd, 
                                             reverse = FALSE) +
                              geom_stratum(aes(fill = cn), 
                                          color = "#CACACA", 
                                           alpha = 1,  
                                            lwd = lwd, 
                                             reverse = FALSE) +
                             geom_text_repel(aes(label = ifelse(after_stat(x) == 1, paste(as.character(after_stat(stratum)), round(prop * 100, 2), "%"), "")),
                                              stat = "stratum", 
                                               size = 2, 
                                                direction = "y", 
                                                 nudge_x = -.21,
                                                  box.padding = 0,
                                                   force = 1,
                                                     force_pull = 0,
                                                    family = "montserrat",
                                                     reverse = FALSE) +
                             geom_text_repel(aes(label = ifelse(after_stat(x)  == 2, paste(as.character(after_stat(stratum)), round(prop * 100, 2), "%"), "")),
                                              stat = "stratum", 
                                               size = 2,
                                                direction = "y", 
                                                 nudge_x = .21, 
                                                  force = 1,
                                                   force_pull = 0,
                                                   family = "montserrat",
                                                    reverse = FALSE) +
                               theme_void() + 
                                theme(plot.margin = margin(0, 0, 0, 0, "cm"),
                                       text = element_text(family = "montserrat"),
                                        axis.text = element_blank(),
                                         axis.title = element_blank(),
                                          strip.text = element_text(size = 10, face = "bold", family = "montserrat"),
                                           legend.position = 'none') + 
                                 scale_x_discrete(expand = c(0.15, 0.001), 
                                                  labels = estados) +
                                  scale_fill_viridis_d(option = "A", end = 0.9, begin = 0.2) 
  }
  )

path = paste0(here::here(),"/Graficos/Municipio/06_Migracion por Zonas Metropolitanas/MR_Estado_alluvial_por ZM_Absolutos.pdf")
ggexport(list = p, width = 14, height = 10, dpi = 400, filename = path)
```


**Valle de México**

```{r, eval = FALSE}
## Tomamos las Zonas Metropolitanas con más de 3 municipios con flujos migratorios 
tabla <- ZM_2020 %>% 
           select(CVE_ZM, CVE_MUN, NOM_MUN) %>%
            filter(CVE_ZM %in% "09.01")  %>% 
              mutate(NOM_MUN = paste(.$CVE_MUN,.$NOM_MUN)) %>% 
               pull(NOM_MUN)

tabla1 <- Migrantes %>%
           as.data.frame() %>%
            tibble::rownames_to_column(var = "rn") %>% 
              melt(., id.vars = "rn", variable.name = "cn") %>%
               mutate_if(is.factor, as.character) %>%
               mutate(value = ifelse((.$rn != .$cn) & (.$rn %in% tabla | .$cn %in% tabla), value, 0)) %>% 
                mutate(rn = ifelse(.$value < 500, paste(substr(as.character(.$rn), 1, 3), "Otros municipios (", estados[as.numeric(substr(as.character(.$rn), 1, 3))], ")"), .$rn),
                       cn = ifelse(.$value < 500, paste(substr(as.character(.$cn), 1, 3), "Otros municipios (", estados[as.numeric(substr(as.character(.$cn), 1, 3))], ")"), .$cn)) %>%
                 filter(value > 0) #%>%
                 #add_count(rn, sort = TRUE, name= "conteo_rn") %>% 
                 #add_count(cn, sort = FALSE, name= "conteo_cn") %>%
                  #mutate(columna_rn = 1/.$conteo_rn,
                   #      columna_cn = 1/.$conteo_cn) 

p <- tabla1 %>% 
      droplevels() %>%
                         ggplot(aes(axis1 = rn, 
                                     axis2 = cn,
                                      y = value),  # c("value", "freq", "tasa")
                                       reverse = FALSE, 
                                        na.rm = TRUE) +
                           geom_alluvium(aes(fill = rn), 
                                             #curve_type = "quintic", 
                                              color = "transparent", 
                                               alpha = 1, 
                                                lwd = 0.001, 
                                                 width = 1/5,
                                                 reverse = FALSE) +
                            geom_stratum(aes(fill = rn), 
                                          color = "white", 
                                            alpha = 1,  
                                             lwd = 0.0001, 
                                              width = 1/5,
                                              reverse = FALSE) +
                               geom_stratum(aes(fill = cn), 
                                            color = "white", 
                                              alpha = 1,  
                                               lwd = 0, 
                                                width = 1/5,
                                                reverse = FALSE) +
                             geom_text_repel(aes(label = ifelse(after_stat(x) == 1, paste(as.character(after_stat(stratum)), round(prop * 100, 2), "%"), "")),
                                              stat = "stratum", 
                                               size = 3.5, 
                                                direction = "y", 
                                                 nudge_x = -.3,
                                                  min.segment.length = unit(1, "lines"),
                                                   force = 1,
                                                    force_pull = 0,
                                                    family = "montserrat",
                                                     reverse = FALSE) +
                             geom_text_repel(aes(label = ifelse(after_stat(x)  == 2, paste(as.character(after_stat(stratum)), round(prop * 100, 2), "%"), ""), segment.color = rn),
                                              stat = "stratum", 
                                               size = 3.5,
                                                direction = "y", 
                                                 nudge_x = .3, 
                                                  force = 1,
                                                   force_pull = 0,
                                                   family = "montserrat",
                                                    reverse = FALSE) +
                               theme_void() + 
                                theme(plot.margin = margin(t = 1, r = 3, b = 1, l = 3, "cm"),
                                       text = element_text(family = "montserrat"),
                                        axis.text = element_blank(),
                                         axis.title = element_blank(),
                                          strip.text = element_text(size = 10, face = "bold", family = "montserrat"),
                                           legend.key.size = unit(0.5, "cm"),
                                            legend.text = element_text(size = 9, family = "montserrat")
             #                              legend.position = 'none'
             ) + 
                                 scale_x_discrete(expand = c(0, 0.4)) +
                                  scale_fill_viridis_d(option = "A", end = 0.9, begin = 0.2) +
                                    guides(fill = guide_legend(ncol = 1, na.translate = F)) + 
                                     labs(fill = "", 
                                          color = "")
p
path = paste0(here::here(),"/Graficos/Municipio/06_Migracion por Zonas Metropolitanas/MR_alluvial_por ZMVM.pdf")
ggexport(p, width = 25, height = 12, dpi = 400, filename = path)
```

## Indicadores

Se realizan cálculos generales de migración    
- Residentes  
- Inmigrantes     
- Emigrantes    
- % Inmigrantes   
- % Emigrante  
-  Migración bruta   
-  Migración Neta  
- % Tasa de migración bruta   
- % Tasa de migración neta    



Se trabaja con la matriz cuadrada, la cual de esta manera no se satura la computadora 

```{r}
################################################################################
############################ Población total ###################################
Pob.Total <- mydata %>%
              as.data.frame() %>%
               group_by(CVE_MUN) %>%
                 summarise(Pob.Total = sum(FACTOR)) 

################################################################################
###################### Población de 5 años y más ###############################
Pob.5ymas <- mydata %>%
              as.data.frame() %>%
               mutate(EDAD = as.numeric(.$EDAD)) %>%
                subset(EDAD >= 5 & EDAD <=130) %>%
                 group_by(CVE_MUN) %>%
                  summarise(Pob.5ymas = sum(FACTOR)) 

################################################################################
########################### Residentes #########################################
#Residentes <- Migrantes %>%
 #              as.data.frame() %>%
  #              tibble::rownames_to_column(var = "CVE_ENT") %>%
   #              select(CVE_ENT) %>%
    #               mutate(Residentes = diag(as.matrix(Migrantes))) %>%
     #                mutate(across(where(is.numeric), ~ prettyNum(., big.mark = " "))) 

require(tidyr)
load(file = paste0(here::here(), "/Output/Municipio/06_Migracion por Zonas Metropolitanas/Matriz de migracion reciente a nivel intramunicipal.RData"))

Residentes <- Migrantes %>%
               rownames_to_column() %>%
                gather(CVE_MUN,Value,-rowname)%>%
                 filter(rowname == CVE_MUN) %>%
                   select(-rowname) %>%
                     droplevels() %>%
                      rename("Residentes" = "Value") 

################################################################################
############################### Inmigrantes ####################################

Inmigrantes <- Migrantes %>% 
                as.data.frame() %>%
                 tibble::rownames_to_column(var = "CVE_MUN") %>%
                  melt(., id.vars = "CVE_MUN", variable.name = "CVE_MUN_RES15") %>%
                   mutate_at(vars(3), as.numeric) %>%
                   as.tibble() %>%
                    filter(CVE_MUN != CVE_MUN_RES15) %>%
                     group_by(CVE_MUN) %>%
                      summarise(Inmigrantes = sum(value, na.rm = TRUE))

################################################################################
############################### Emigrantes #####################################

Emigrantes <- Migrantes %>% 
               as.data.frame() %>%
                tibble::rownames_to_column(var = "CVE_MUN") %>%
                 melt(., id.vars = "CVE_MUN", variable.name = "CVE_MUN_RES15") %>%
                  mutate_at(vars(3), as.numeric) %>%
                   as.tibble() %>%
                    filter(CVE_MUN != CVE_MUN_RES15) %>%
                     group_by(CVE_MUN_RES15) %>%
                      summarise(Emigrantes = sum(value, na.rm = TRUE)) %>%
                       rename("CVE_MUN" = "CVE_MUN_RES15") 

tabla <- Pob.Total %>%
          merge(., Pob.5ymas, by = c("CVE_MUN")) %>%
          merge(., Residentes, by = c("CVE_MUN")) %>%
          right_join(., Inmigrantes, by = c("CVE_MUN")) %>%
          merge(., Emigrantes, by = c("CVE_MUN")) %>%
            mutate(Mig.Neta = .$Inmigrantes - .$Emigrantes,
                   Mig.Bruta = .$Inmigrantes + .$Emigrantes, 
                   Tasa.Inmig = ((.$Inmigrantes/ 5) /((.$Pob.Total + .$Pob.5ymas) / 2))*1000,
                   Tasa.Emig = ((.$Emigrantes/ 5) /((.$Pob.Total + .$Pob.5ymas) / 2))*1000,
                   Tasa.Mig = Tasa.Inmig - Tasa.Emig, 
                   Eficacia = Mig.Neta - Mig.Bruta)

write.xlsx(tabla, file = paste0(here::here(),"/Output/Municipio/06_Migracion por Zonas Metropolitanas/Indicadores de migracion reciente x Zonas Metropolitanas.xlsx"), overwrite = TRUE)
```

```{r, echo = FALSE}
tabla[1:20,] %>%  
   as.data.frame() %>%
     gt() %>% 
       tab_header(title = "Indicadores de  migración reciente", 
                  subtitle = "Zonas Metropolitanas") %>%
        tab_options(heading.title.font.size = 12, 
                    heading.align = "center",
                    heading.subtitle.font.size = 10,
                    data_row.padding = px(1),
                    column_labels.font.weight = "bold",
                    column_labels.padding = px(10), 
                    table.font.names = 'montserrat',
                    table.font.size = 8) %>%
          tab_style(style = list(cell_text(align = "center",
                                           weight = 'bold')),
                    locations = list(cells_title(groups = c("title")))) %>%
          fmt_integer(columns = c(2:8, 12), sep_mark = " ") %>%
           fmt_number(columns = c(11), decimals = 1) %>%
          fmt_missing(columns = everything(), missing_text = "0") %>%
          tab_footnote(footnote = "Fuente: Estimaciones del CONAPO.") %>%  
            as_raw_html()
```

