---
title: "Zonas Metropolitanas 2010"
subtitle: 'Migración de nacimiento'
author: "CONAPO"
output:
   html_document:
      highlight: tango
      theme: flatly
      toc: yes
      toc_depth: 2
      toc_float:
        collapsed: yes
---

\usepackage{color}

```{=html}
<style>
code.r{
  font-size: 10px;
}
pre {
  font-size: 12px
}
</style>

<style>
body {
text-align: justify;
font-style: normal;
font-family: "Montserrat";
font-size: 12px
}
h1.title {
  font-size: 40px;
  color: #000D3B;
}
h1 {
  color: #B6854D;
}
h2 {
  color: #172984;
}
h3 {
  color: #172984;
}
</style>
```

```{=html}
<style>
.nav>li>a {
    position: relative;
    display: block;
    padding: 10px 15px;
    color: #0A2687;
}
.nav-pills>li.active>a, .nav-pills>li.active>a:hover, .nav-pills>li.active>a:focus {
    color: #ffffff;
    background-color: #09C2BC;
}
</style>
```

```{r, include=FALSE}
knitr::opts_chunk$set(echo = TRUE, message = FALSE, warning = FALSE, cache = FALSE, cache.lazy = FALSE, 
                         eval = FALSE, class.source = "fold-show")
knitr::opts_knit$set(root.dir = rprojroot::find_rstudio_root_file())
options(digits = 2, encoding = "UTF8")
```   
 

```{r, echo=FALSE}
rm(list = ls())
```

```{r, echo=FALSE}
setwd(here::here())
```


```{r, echo=FALSE}
#Font Stlye
require(showtext)
library(extrafont)
# activar showtext
showtext_auto()
#font_add_google("Montserrat", "montserrat")
#font_add_google("Raleway", "Raleway")
loadfonts(device = "win")
font.add("montserrat", regular = 'C:/Users/dvill/AppData/Local/Microsoft/Windows/Fonts/Montserrat-Light.ttf')
```



```{r, echo = FALSE}
# Librerías que se usaron en el documCVE_ENTo
require(chorddiag)
require(circlize)
require(haven)
require(Hmisc) # %nin%
require(dplyr)
require(survey)
require(srvyr)
require(stringr)
require(sna)
require(expss)
require(knitr)
require(kableExtra)
require(sjlabelled)
require(gt)
require(ggplot2)
require(ggpubr)
require(ggalluvial)
require(ggsankey)
require(ggrepel)
require(tibble)
require(tidyr)
require(reshape2)
require(openxlsx)
```


**Cuestionario Ampliado del Censo de Población y Vivienda 2010**

El cuestionario ampliado se guarda en un un archivo `.RData`.

```{r, eval = FALSE}
data <- read_sav("D:/CONAPO_Respaldo/CENSO 2010/CENSO 2010/CENSO 2010/Cuestionario Ampliado 2010/Población 2010/Cuestionario Ampliado_2010_Persona.sav")

#data <- data %>%
 #        select(., c(1:96, 101:103))
save(data, 
      file = paste0(here::here(),"/Bases/Censo_Personas_2010.RData"))
```

Se seleccionan las variables que se desean conservar para la realización de este documento y se guarda en un archivo `.RData` para practicidad del manejo de datos.

```{r, eval = FALSE}
load(paste0(here::here(),"/Bases/Censo_Personas_2010.RData"))

mydata <- data %>%
           select(ENT, NOM_ENT, MUN, NOM_MUN, ENT_MUN, 
                  LNACEDO_C, LNACPAIS_C,
                  RES05EDO_C, RES05PAI_C, MUN05OTR_C,
                  LTRABPAI_C, LTRABMUN_C, ENT_MUN_TRABAJO,
                  EDAD, SEXO, HLENGUA, QDIALECT_C, LI_INALI, PERETN, NIVACAD, ALFABET, 
                  ESTCON, CONACT,  OCUACTIV_C, HORTRA, INGTRMEN, SITTRA, FACTOR, ESTRATO, UPM) %>%
            rename("CVE_ENT" = "ENT",
                   "CVE_MUN" = "ENT_MUN",
                   "MUN_TRAB" = "LTRABMUN_C",
                   "CVE_MUN_TRABAJO" = "ENT_MUN_TRABAJO") %>%
             mutate(CVE_ENT = str_pad(.$CVE_ENT, width = 3, side = c("left"), pad = "0"),
                    CVE_MUN = str_pad(.$CVE_MUN, width = 6, side = c("left"), pad = "0")) %>%
              mutate(CVE_MUN_RES = paste0(.$RES05EDO_C, MUN05OTR_C))
```

**Zonas Metropolitanas 2010**

Se anexa la base de datos de las Zonas Metropolitanas 2010 a la base orginal

```{r, eval = FALSE}
ZM_2010 <- read.xlsx(paste0(here::here(), "/Bases/Municipio/ZM_2010.xlsx"), sheet = "ZM_2010") %>%
            select(CVE_ENT, CVE_MUN, CVE_ZM, NOM_ZM) %>%
             mutate(CVE_ENT = stringr::str_pad(.$CVE_ENT, width = 3, side = c("left"), pad = "0"),
                    CVE_MUN = stringr::str_pad(.$CVE_MUN, width = 6, side = c("left"), pad = "0"))
```

Se asignan las claves de las zonas metropolitanas de acuerdo a las diferentes variables de interes:
- Residencia hace 5 años 
- Laboral
- Estudiantil 
- Nacimiento

```{r, eval = FALSE}
mydata <- mydata %>%
           # Zonas Metropolitanas por residenicia
           left_join(., ZM_2010 %>% select(-CVE_ENT), by = c("CVE_MUN")) %>%
            # Zonas Metropolitanas en el lugar de residencia hace 5 años
            left_join(., ZM_2010 %>% select(-CVE_ENT) %>% 
                           rename("CVE_ZM_RES" = "CVE_ZM",
                                  "ZM_RES" = "NOM_ZM"), by = c("CVE_MUN_RES" = "CVE_MUN")) %>%
             # Zonas Metropolitanas en el lugar de trabajo
             left_join(., ZM_2010 %>% select(-CVE_ENT) %>% 
                           rename("CVE_ZM_TRABAJO" = "CVE_ZM",
                                  "ZM_TRABAJO" = "NOM_ZM"), by = c("CVE_MUN_TRABAJO" = "CVE_MUN")) 

save(mydata, file = paste0(here::here(), "/Bases/06_Migracion por Zonas Metropolitanas_2010.RData"))          
```


Se carga el archivo `Migracion por Zonas Metropolitanas_2010.RData`.   

```{r}
load(file = paste0(here::here(), "/Bases/Migracion por Zonas Metropolitanas_2010.RData"))

# Para fines prácticos se genera un ponderador de uno 
mydata <- mydata %>%
           mutate(M = 1)

# Se vuelve a cargar la base de datos para fines practicos
ZM_2010 <- read.xlsx(paste0(here::here(), "/Bases/Municipio/ZM_2010.xlsx"), sheet = "ZM_2010") %>%
            mutate(CVE_ENT = stringr::str_pad(.$CVE_ENT, width = 3, side = c("left"), pad = "0"),
                   CVE_MUN = stringr::str_pad(.$CVE_MUN, width = 6, side = c("left"), pad = "0"))
```


**Claves de entidades y municipios**

Se genera un vector con el nombre de las entdades llamado `estados` para facilitar los filtros en el documento.\  
Se genera un vector con las abreviaturas de las entidades llamado `est` para fines prácticos.\      
Se genera un vector con las claves de los municipios, pero es importante hacer notar que tres municipios no entraron el muestreo la Encuesta Intercensal.      

```{r}
# Claves de los estados
estados <- sjlabelled::get_labels(mydata$CVE_ENT) 
nom_estados <- c( "Aguascalientes", "Baja California" ,"Baja California Sur", "Campeche", "Coahuila de Zaragoza", "Colima", 
                  "Chiapas", "Chihuahua", "Ciudad de México", "Durango", "Guanajuato", "Guerrero", "Hidalgo", "Jalisco",        
                  "México", "Michoacán de Ocampo", "Morelos", "Nayarit", "Nuevo León", "Oaxaca", "Puebla", "Querétaro", 
                  "Quintana Roo", "San Luis Potosí", "Sinaloa", "Sonora", "Tabasco", "Tamaulipas", "Tlaxcala",
                  "Veracruz de Ignacio de la Llave", "Yucatán", "Zacatecas")

est <- c("AGS", "BC", "BCS", "CAMP", "COAH", "COL", "CHIS", "CHIH", "CDMX", "DGO", "GTO", "GRO", "HGO",
         "JAL", "MEX", "MICH", "MOR", "NAY", "NL", "OAX", "PUE", "QRO", "QROO", "SLP","SIN","SON", "TAB", 
         "TAMS", "TLX", "VER", "YUC", "ZAC")

# Claves de los municipios
municipios <- sjlabelled::get_labels(mydata$CVE_MUN) %>% as.factor()
#saveRDS(municipios, file = paste0(here::here(), "/Bases/municipios_2010.RDS"))

# Claves de las zonas metropolitanas 
zm <- sjlabelled::get_labels(mydata$CVE_ZM)[-2]
nom_zm <- sjlabelled::get_labels(mydata$NOM_ZM)[-2]
```

