---
title: "Zonas Metropolitanas 2020"
subtitle: 'Movilidad laboral 2020'
author: "Indicadores sociodemográficos"
output:
   html_document:
      highlight: tango
      theme: flatly
      toc: yes
      toc_depth: 2
      toc_float:
        collapsed: yes
---

\usepackage{color}

```{=html}
<style>
code.r{
  font-size: 10px;
}
pre {
  font-size: 12px
}
</style>

<style>
body {
text-align: justify;
font-style: normal;
font-family: "Montserrat";
font-size: 12px
}
h1.title {
  font-size: 40px;
  color: #000D3B;
}
h1 {
  color: #B6854D;
}
h2 {
  color: #172984;
}
h3 {
  color: #172984;
}
</style>
```

```{=html}
<style>
.nav>li>a {
    position: relative;
    display: block;
    padding: 10px 15px;
    color: #0A2687;
}
.nav-pills>li.active>a, .nav-pills>li.active>a:hover, .nav-pills>li.active>a:focus {
    color: #ffffff;
    background-color: #09C2BC;
}
</style>
```

```{r, include=FALSE}
knitr::opts_chunk$set(echo = TRUE, message = FALSE, warning = FALSE, cache = FALSE, cache.lazy = FALSE, 
                         eval = FALSE, class.source = "fold-show")
knitr::opts_knit$set(root.dir = rprojroot::find_rstudio_root_file())
options(digits = 2, encoding = "UTF8")
```   
 

```{r, echo=FALSE}
rm(list = ls())
```

```{r, echo=FALSE}
setwd(here::here())
```

```{r, echo=FALSE}
#Font Stlye
require(showtext)
library(extrafont)
# activar showtext
# SE cargan las funtes del sitema Windows (Pero tarda en correr)
#ttf_import('C:/Users/dvill/AppData/Local/Microsoft/Windows/Fonts/')
#fonts()
#extrafont::loadfonts(device = "win")
#font_import()
windowsFonts()
```

```{r, echo = FALSE}
# Librerías que se usaron en el documCVE_ENTo
require(chorddiag)
require(circlize)
require(Cairo)
require(haven)
require(Hmisc) # %nin%
require(dplyr)
require(survey)
require(srvyr)
require(stringr)
require(sna)
require(expss)
require(knitr)
require(kableExtra)
require(sjlabelled)
require(gt)
require(ggplot2)
require(ggpubr)
require(ggalluvial)
require(ggsankey)
require(ggrepel)
require(janitor)
require(tibble)
require(tidyr)
require(reshape2)
require(openxlsx)
require(rlang)
require(doMC)
registerDoMC(cores = 18)
```

**Cuestionario Ampliado del Censo de Población y Vivienda 2020**

El cuestionario ampliado se guarda en un un archivo `.RData`. 

```{r, eval = FALSE}
data <- read_sav("~/Personas_Censo 2020.SAV")

save(data, 
      file = paste0(here::here(), "/Bases/Censo_Personas_2020.RData"))
```


✔️A partir de aquí se pueden correr los códidos 👇.
Se carga el archivo `Migracion por Zonas Metropolitanas_2020.RData`.   

```{r}
load(file = paste0(here::here(), "/Bases/06_Migracion por Zonas Metropolitanas_2020.RData"))

# Para fines prácticos se genera un ponderador de uno 
mydata <- mydata %>%
           mutate(M = 1)  %>%
            mutate(NOM_ENT = as.factor(.$CVE_ENT)) %>%
             ungroup()

# Se vuelve a cargar la base de datos para fines practicos
ZM_2020 <- read.xlsx(paste0(here::here(), "/Bases/Municipio/ZM_2020.xlsx"), 
                      startRow = 7, 
                       skipEmptyRows = TRUE) %>%
            mutate(CVE_ENT = stringr::str_pad(.$CVE_ENT, width = 3, side = c("left"), pad = "0"),
                   CVE_MUN = stringr::str_pad(.$CVE_MUN, width = 6, side = c("left"), pad = "0"))
```


**Entidades y Municipios**

Se genera un vector con el nombre de las entidades llamado `estados` para facilitar los filtros en el documento.     
Se genera un vector con las abreviaturas de las entidades llamado `ent` para fines prácticos.     
Se genera un vector con las claves de los municipios, pero es importante hacer notar que tres municipios no entraron el muestreo del Cuestionario Ampliado.   

```{r}
# Claves de los municipios
estados <- sjlabelled::get_labels(mydata$CVE_ENT)
nom_estados <- c( "Aguascalientes", "Baja California" ,"Baja California Sur", "Campeche", "Coahuila de Zaragoza", "Colima", 
                  "Chiapas", "Chihuahua", "Ciudad de México", "Durango", "Guanajuato", "Guerrero", "Hidalgo", "Jalisco",        
                  "México", "Michoacán de Ocampo", "Morelos", "Nayarit", "Nuevo León", "Oaxaca", "Puebla", "Querétaro", 
                  "Quintana Roo", "San Luis Potosí", "Sinaloa", "Sonora", "Tabasco", "Tamaulipas", "Tlaxcala", 
                  "Veracruz de Ignacio de la Llave", "Yucatán", "Zacatecas")
est <- c("AGS", "BC", "BCS", "CAMP", "COAH", "COL", "CHIS", "CHIH", "CDMX", "DGO", "GTO", "GRO", "HGO",
         "JAL", "MEX", "MICH", "MOR", "NAY", "NL", "OAX", "PUE", "QRO", "QROO", "SLP","SIN","SON", "TAB", 
         "TAMS", "TLX", "VER", "YUC", "ZAC")

# Claves de los estados
ENT <- readRDS(file = paste0(here::here(), "/Bases/estados.RDS"))

# Claves de los municipios
MUN <- readRDS(paste0(here::here(), "/Bases/municipios_2020.RDS"))
nom_municipios <- sjlabelled::get_labels(MUN$NOM_MUN) %>% as.factor()
municipios <- sjlabelled::get_labels(MUN$CVE_MUN) %>% as.factor()
#saveRDS(MUN, file = paste0(here::here(), "/Bases/municipios_2020.RDS"))

# Claves de las zonas metropolitanas
zm <- sjlabelled::get_labels(mydata$CVE_ZM)[-2]
nom_zm <- sjlabelled::get_labels(mydata$NOM_ZM)[-2]
```
