---
title: "Movilidad Estudiantil 2015"
author: "CONAPO"
output:
   html_document:
      highlight: tango
      theme: flatly
      toc: yes
      toc_depth: 2
      toc_float:
        collapsed: yes
---

\usepackage{color}

```{=html}
<style>
code.r{
  font-size: 10px;
}
pre {
  font-size: 12px
}
</style>

<style>
body {
text-align: justify;
font-style: normal;
font-family: "Montserrat";
font-size: 12px
}
h1.title {
  font-size: 40px;
  color: #000D3B;
}
h1 {
  color: #B6854D;
}
h2 {
  color: #172984;
}
h3 {
  color: #172984;
}
</style>
```

```{=html}
<style>
.nav>li>a {
    position: relative;
    display: block;
    padding: 10px 15px;
    color: #0A2687;
}
.nav-pills>li.active>a, .nav-pills>li.active>a:hover, .nav-pills>li.active>a:focus {
    color: #ffffff;
    background-color: #09C2BC;
}
</style>
```

```{r, include=FALSE}
knitr::opts_chunk$set(echo = TRUE, message = FALSE, warning = FALSE, cache = FALSE, cache.lazy = FALSE, 
                         eval = FALSE, class.source = "fold-show")
knitr::opts_knit$set(root.dir = rprojroot::find_rstudio_root_file())
options(digits = 2, encoding = "UTF8")
```   
 

```{r, echo=FALSE}
rm(list = ls())
```

```{r, echo=FALSE}
setwd(here::here())
```


```{r, echo=FALSE}
#Font Stlye
require(showtext)
library(extrafont)
# activar showtext
showtext_auto()
#font_add_google("Montserrat", "montserrat")
#font_add_google("Raleway", "Raleway")
loadfonts(device = "win")
font.add("montserrat", regular = 'C:/Users/dvill/AppData/Local/Microsoft/Windows/Fonts/Montserrat-Light.ttf')
```

```{r, echo = FALSE}
# Librerías que se usaron en el documCVE_ENTo
require(chorddiag)
require(circlize)
require(haven)
require(Hmisc) # %nin%
require(dplyr)
require(survey)
require(srvyr)
require(stringr)
require(sna)
require(expss)
require(knitr)
require(kableExtra)
require(sjlabelled)
require(gt)
require(ggplot2)
require(ggpubr)
require(ggalluvial)
require(ggsankey)
require(ggrepel)
require(tibble)
require(tidyr)
require(reshape2)
require(openxlsx)
```


**Encuesta Intercensal 2015**

La Encuesta Intercensal se guarda en un un archivo `.RData`. 

```{r, eval = FALSE}
data <- read_sav("~/Persona.-Encuesta Intercensal 2015.sav")

save(data, 
      file = paste0(here::here(), "/Bases/Encuesta Intercensal_2015.RData"))
```

Se seleccionan las variables que se desean conservar para la realización de este documento y se guarda en un archivo `.RData` para practicidad del manejo de datos.

**Posibles variables que se pueden contemplar en la movilidad estudiantil**

-   `SEXO`
-   `NIVACAD` ¿Cuál fue el último año o grado aprobado por (NOMBRE) en la escuela?\
-   `TIE_TRASLADO_ESCU`
-   `MED_TRASLADO_ESC1`
-   `MED_TRASLADO_ESC2`\
-   `MED_TRASLADO_ESC3`
-   `NOMCAR_C`

```{r, eval = FALSE}
load(paste0(here::here(), "/Bases/Encuesta Intercensal_2015.RData"))

mydata <- data %>%
           select(CVE_ENT, NOM_ENT, MUN, NOM_MUN, ENT_MUN, ENT_PAIS_ASI, MUN_ASI, ENT_MUN_ASI_ESC,
                  EDAD, SEXO, AFRODES,  HLENGUA, QDIALECT_INALI, ELENGUA, PERTE_INDIGENA, ALFABET, 
                  ASISTEN, NIVACAD, ESCOLARI, ESCOACUM, TIE_TRASLADO_ESCU, 
                  MED_TRASLADO_ESC1, MED_TRASLADO_ESC2, MED_TRASLADO_ESC3, FACTOR, ESTRATO, UPM) %>%
            rename("CVE_MUN" = "ENT_MUN",
                   "CVE_MUN_ASI" = "ENT_MUN_ASI_ESC")

save(mydata, file = paste0(here::here(), "/Bases/04_Movilidad estudiantil_2015.RData"))
```

Se carga el archivo `Movilidad estudiantil_2015.RData`.

```{r}
load(file = paste0(here::here(), "/Bases/04_Movilidad estudiantil_2015.RData"))

#Para fines prácticos se genera un ponderador de uno 
mydata <- mydata %>%
           select(CVE_ENT, NOM_ENT, MUN, CVE_MUN, ENT_PAIS_ASI, MUN_ASI, CVE_MUN_ASI, EDAD, FACTOR, ESTRATO, UPM) %>%
            mutate(M = 1)  %>%
             ungroup()
```

**Entidades**

Se genera un vector con el nombre de las entidades llamado `estados` para facilitar los filtros en el documento.\
Se genera un vector con las abreviaturas de las entidades llamado `ent` para fines prácticos.\
Se genera un vector con las claves de los municipios, pero es importante hacer notar que tres municipios no entraron el muestreo del Cuestionario Ampliado.

```{r}
# Claves de los estados
estados <- sjlabelled::get_labels(mydata$CVE_ENT)
nom_estados <- c( "Aguascalientes", "Baja California" ,"Baja California Sur", "Campeche", "Coahuila de Zaragoza", "Colima", 
                  "Chiapas", "Chihuahua", "Ciudad de México", "Durango", "Guanajuato", "Guerrero", "Hidalgo", "Jalisco",        
                  "México", "Michoacán de Ocampo", "Morelos", "Nayarit", "Nuevo León", "Oaxaca", "Puebla", "Querétaro", 
                  "Quintana Roo", "San Luis Potosí", "Sinaloa", "Sonora", "Tabasco", "Tamaulipas", "Tlaxcala", 
                  "Veracruz de Ignacio de la Llave", "Yucatán", "Zacatecas")
est <- c("AGS", "BC", "BCS", "CAMP", "COAH", "COL", "CHIS", "CHIH", "CDMX", "DGO", "GTO", "GRO", "HGO",
         "JAL", "MEX", "MICH", "MOR", "NAY", "NL", "OAX", "PUE", "QRO", "QROO", "SLP","SIN","SON", "TAB", 
         "TAMS", "TLX", "VER", "YUC", "ZAC")

# Claves de los municipios
MUN <- readRDS(paste0(here::here(), "/Bases/municipios_2015.RDS"))
nom_municipios <- sjlabelled::get_labels(MUN$NOM_MUN) %>% as.factor()
municipios <- sjlabelled::get_labels(MUN$CVE_MUN) %>% as.factor()
```

**Población estudiantil de 3 años y más**

Se identifica a la población estudiantil de 3 años y más.

`filter(EDAD >= 3 & EDAD <= 130)'.`

```{r}
Pob.3ymas <- mydata %>%
              as.data.frame() %>%
               mutate(EDAD = as.numeric(.$EDAD)) %>%
                subset(EDAD >= 3 & EDAD <= 130) %>%
                 filter(ENT_PAIS_ASI %in% estados)  # Filtro del lugar de trabajo dentro del país. 
```

**Población de 3 años y más**

```{r, echo = FALSE}
# Población de 3 años y más
tabla <- Pob.3ymas %>%
          summarise(Pob_3ymas = sum(.$FACTOR))

as.integer(tabla) %>%  
 as.data.frame() %>%
  mutate(across(where(is.numeric), ~ prettyNum(., big.mark = " ", preserve.width = "none"))) %>%
   gt() %>% 
    tab_header(title = "Población de 3 años y más") %>%
     tab_options(heading.title.font.size = 12, 
                 heading.align = "center",
                 heading.subtitle.font.size = 10,
                 table.align = "center",
                 column_labels.font.weight = "bold",
                 table.font.names = 'montserrat',
                 table.font.size = 8) %>%  
       as_raw_html()
```


# Nivel estatal {.tabset .tabset-pills}

## Movilidad estudiantil {.tabset .tabset-pills}

Se utiliza la paquetería `survey` para poder trabajar con la muestra del cuestionario ampliado, en la cual se selecciona a la población de 3 años y más. 

```{r, eval = FALSE}
options(survey.lonely.psu = "adjust")

MC <- mydata %>%
       as.data.frame() %>%
        mutate(EDAD = as.numeric(.$EDAD)) %>%
         subset(EDAD >= 3 & EDAD <= 130) %>%  
          filter(ENT_PAIS_ASI %in% estados) %>%
           svydesign(data = ., id = ~ UPM, strata = ~ESTRATO, weight = ~FACTOR, nest = T)

saveRDS(MC, file = paste0(here::here(), "/Output/Estado/04_Movilidad estudiantil/2015/MC_estado.RDS"))
```


```{r}
MC <- readRDS(file = paste0(here::here(), "/Output/Estado/04_Movilidad estudiantil/2015/MC_estado.RDS"))

Migrantes <- svytable(~ENT_PAIS_ASI + CVE_ENT, design = MC) 
```

La función `cross_cases()` de la paquetería `expss`  se utiliza para crear tablas de contingencia cruzadas a partir de dos o más variables categóricas. Utilizando el comando `weight`, permite ponderar las observaciones "factores de expansión" en la tabla.   

Se quita la diagonal a la matriz cruadrada con la función `diag.remove()` de la paquetería `sna`, donde esta función reemplaza los elementos de la diagonal principal de una matriz por un valor nulo o por el valor especifico.   

```{r}
Migrantes <- Migrantes %>%
              as.data.frame() %>%
               expss::cross_cases(CVE_ENT, ENT_PAIS_ASI, weight = Freq) %>%
                as.data.frame() %>%
                 slice(-33) %>% 
                  select(-row_labels) 

rownames(Migrantes)<- nom_estados
colnames(Migrantes) <- nom_estados

save(Migrantes, file = paste0(here::here(), "/Bases/Estado/04_Movilidad estudiantil/2015/Matriz de MEst a nivel estatal 2015.RData"))
 
wb <- createWorkbook()
addWorksheet(wb, "MEstudiantil 2015")
writeData(wb, 1, Migrantes, colNames = TRUE, rowNames = TRUE)
saveWorkbook(wb, file = paste0(here::here(), "/Bases/Estado/04_Movilidad estudiantil/2015/Matriz de MEst a nivel estatal 2015.xlsx"), overwrite = TRUE)
```

**Matriz de movilidad estudiantil a nivel estatal, 2015**

::: {style="height:500px;overflow:auto;"}
```{r, echo = FALSE}
load(file = paste0(here::here(), "/Bases/Estado/04_Movilidad estudiantil/2015/Matriz de MEst a nivel estatal 2015.RData"))

tabla <- Migrantes %>%
          as.data.frame() %>%
           tibble::rownames_to_column(var = "Entidad") 

tabla %>%  
 gt() %>% 
  tab_header(title = "Matriz de movilidad estudiantil, 2015", 
             subtitle = "Nivel estatal") %>%
   tab_options(heading.title.font.size = 12, 
               heading.align = "center",
               heading.subtitle.font.size = 10,
               data_row.padding = px(1),
               column_labels.font.weight = "bold",
               column_labels.padding = px(10), 
               table.font.names = 'montserrat',
               table.font.size = 8) %>%
    tab_style(style = list(cell_text(align = "center",
                                     weight = 'bold')),
              locations = list(cells_title(groups = c("title")))) %>%
  
     tab_footnote(footnote = "Fuente: Estimaciones del CONAPO.") %>%  
      sub_missing(columns = everything(), missing_text = "0") %>%
       as_raw_html()
```
:::

## Gráfico dinámico

Gráfico dinámico de movilidad estudiantil a nivel estatal.

```{r, fig.width=7, fig.height=5, fig.align='center'}
#devtools::install_github("mattflor/chorddiag")
require(chorddiag)

load(file = paste0(here::here(), "/Bases/Estado/04_Movilidad estudiantil/2015/Matriz de MEst a nivel estatal 2015.RData"))

tabla <- Migrantes %>%
          sna::diag.remove(remove.val = 0) 

# Paleta de colores
groupColors <- viridis::viridis(32, option = "A")

p <- chorddiag(tabla, 
               groupColors = groupColors, 
               groupnamePadding = 10, 
               height = 500, 
               width = 500,
               margin = 100,
               groupThickness = 0.07,
               groupPadding = 0.8,
               groupnameFontsize = 10,
               fadeLevel = 1,
               chordedgeColor = "#D0D0CF", 
               showTicks = TRUE)

p 
require(htmlwidgets)
htmlwidgets::saveWidget(p, paste0(here::here(), "/Graficos/Estado/04_Movilidad estudiantil/2015/MEst a nivel estatal 2015.html"), selfcontained = TRUE)
#require(webshot)
#webshot(url = paste0(here::here(), "/Graficos/Estado/04_Movilidad estudiantil/2015/MEst a nivel estatal 2015.html"),
 #         file = paste0(here::here(), "/Graficos/Estado/04_Movilidad estudiantil/2015/MEst a nivel estatal 2015.png"),
  #                cliprect = "viewport")
```

## Gráficos {.tabset .tabset-pills}

### ChordDiagram

```{r, eval = FALSE}
load(file = paste0(here::here(), "/Bases/Estado/04_Movilidad estudiantil/2015/Matriz de MEst a nivel estatal 2015.RData"))

tabla <- Migrantes %>%
          sna::diag.remove(remove.val = 0)  

rownames(tabla) <- stringr::str_wrap(nom_estados, 15)
colnames(tabla) <- stringr::str_wrap(nom_estados, 15)
```

```{r, fig.height=20, fig.width=20, eval = FALSE, class.source = "fold-hide"}
# Paleta de colores
groupColors <- viridis::viridis(32, option = "A")

circos.clear()
pdf(paste0(here::here(), "/Graficos/Estado/04_Movilidad estudiantil/2015/ChordDiagram de MEst a nivel estatal.pdf"), width = 20, height = 20)
circos.par(start.degree = 90, 
           gap.degree = 3, 
           track.margin = c(-0.1, 0.1), 
           points.overflow.warning = FALSE)

par(mar = rep(0, 4))

chordDiagram(x  = tabla, 
             grid.col = groupColors,
             order = union(rownames(estados), colnames(estados)),
             keep.diagonal = FALSE,
             transparency = 0.25,
             directional = 1,
             direction.type = c("arrows", "diffHeight"), 
             diffHeight  = -0.04,
             annotationTrack = "grid", 
             annotationTrackHeight = mm_h(c(10)),
             preAllocateTracks = 1, 
             big.gap = 40,
             link.arr.type = "big.arrow", 
             link.lwd = 0.5,
             link.visible = TRUE,
             link.largest.ontop = FALSE)

# Add text and axis
circos.trackPlotRegion(track.index = 1,
                       bg.border = NA, 
                       panel.fun = function(x, y) {
                                                   xlim = get.cell.meta.data("xlim")
                                                   ylim = get.cell.meta.data("ylim")
                                                   sector.name = get.cell.meta.data("sector.index")
                                                   # Add names to the sector. 
                                                   circos.text(x = mean(xlim), 
                                                               y = ylim[1] + 0.5, 
                                                               labels = sector.name, 
                                                               facing = "clockwise",
                                                               niceFacing = TRUE, 
                                                               adj = c(-0.01, 0.5), #Ajuste de las etiquetas (x, y)
                                                               cex = fontsize(20),
                                                               col = groupColors,
                                                              font = 2)
                                                   # Add graduation on axis
                                                    circos.axis(h = "top",
                                                                labels = c(0, 20, 50, 70, 100, 500, 1000, 5000, 10000,30000,50000,100000, 200000),
                                                                major.tick.length = 0.5,
                                                                minor.ticks = 4, 
                                                                labels.cex = fontsize(12),
                                                                sector.index = sector.name,
                                                                track.index = 2,
                                                                labels.niceFacing = TRUE,
                                                                labels.pos.adjust = c(0, 0.8))
                                                    }
)
dev.off()
```

#### Gráficos por estados

Se filtran los flujos migratorios que son exclusivos de los estados y que visualmente sean más interpretables.

```{r, results = FALSE, eval = FALSE}
load(file = paste0(here::here(), "/Bases/Estado/04_Movilidad estudiantil/2015/Matriz de MEst a nivel estatal 2015.RData"))

tabla <- Migrantes %>%
          sna::diag.remove(remove.val = 0) 

rownames(tabla) <- stringr::str_wrap(nom_estados, 50)
colnames(tabla) <- stringr::str_wrap(nom_estados, 50)


# Nombre de los estados 
estado <- stringr::str_wrap(nom_estados, 50)

# Paleta de colores 
groupColors <- viridis::viridis(32, option = "A")

################################## Filtro  #####################################
filtro_est <- Migrantes %>%
               as.data.frame() %>%
                tibble::rownames_to_column(var = "rn") %>% 
                 melt(., id.vars = "rn", variable.name = "cn") %>%
                  mutate_if(is.factor, as.character) 

tabla1 <- lapply(1:32, function(x){
                         filtro_rn  <- filtro_est %>%
                                        mutate(value = ifelse(.$rn %in% estado[x] | .$cn %in% estado[x], value, 0)) %>%
                                         group_by(rn) %>%
                                          summarise(Inm = sum(value, na.rm = TRUE))

                         filtro_cn  <- filtro_est %>%
                                        mutate(value = ifelse(.$rn %in% estado[x] | .$cn %in% estado[x], value, 0)) %>%
                                         group_by(cn) %>%
                                          summarise(Emg = sum(value, na.rm = TRUE))

                         filtro <- filtro_rn %>%
                                    full_join(., filtro_cn, by = c("rn" = "cn")) %>%
                                     mutate(value = sum_row(.$Inm, .$Emg, na.rm = TRUE)) %>%
                                      filter(value > 500 & rn != estado[x]) %>%
                                       pull(rn)

                          tabla  %>%
                           as.data.frame() %>%
                            tibble::rownames_to_column(var = "rn") %>%
                             melt(., id.vars = "rn", variable.name = "cn") %>%
                              mutate_if(is.factor, as.character) %>%
                               mutate(value = ifelse(.$rn %in% estado[x] | .$cn %in% estado[x], value, 0)) %>%
                                mutate(rn = case_when(.$rn %in% estado[x] ~ .$rn,
                                                      .$rn %in% filtro ~ .$rn,
                                                      .$rn %nin% filtro ~ "Otros estados"),
                                       cn = case_when(.$cn %in% estado[x] ~.$cn, 
                                                      .$cn %in% filtro ~ .$cn,
                                                      .$cn %nin% filtro ~ "Otros estados")) %>%
                                 dcast(., rn ~ cn, value.var = "value", sum,  na.rm = TRUE) %>%                                               
                                  column_to_rownames(., var = "rn") 
  }
)

tabla2 <- lapply(1:32, function(x){
                          # Paleta de colores 
                           groupColors <- viridis::viridis(max(nrow(tabla1[[x]]), ncol(tabla1[[x]])), option = "A")
                          
                           circos.clear()
                            chordDiagram(x  = tabla1[[x]] %>% as.matrix(), 
                                          grid.col = groupColors)  %>%
                             mutate(col = ifelse(.$rn %in% estado[x] | .$cn %in% estado[x], .$col, "transparent")) %>%
                              pull(col)
  }
)
```

```{r, eval = FALSE, results='hide'}
pdf(paste0(here::here(), "/Graficos/Estado/04_Movilidad estudiantil/2015/ChordDiagram de MEst para cada estado.pdf"), width = 20, height = 20)
for(i in 1:32){
# Paleta de colores 
groupColors <- viridis::viridis(max(nrow(tabla1[[i]]), ncol(tabla1[[i]])), option = "A")

circos.clear()
circos.par(start.degree = 90, 
           gap.degree = 3, 
           clock.wise = FALSE,
           track.margin = c(-0.07, 0.1), 
           points.overflow.warning = FALSE)

chordDiagram(x  =  tabla1[[i]] %>% as.matrix(), 
             grid.col = groupColors,
             col = tabla2[[i]],
             #order = union(rownames(estados), colnames(estados)),
             keep.diagonal = FALSE,
             transparency =  0,
             directional = 1,
             direction.type = c("arrows", "diffHeight"), 
             diffHeight  = -0.04, # adjust the starting end of the link
             annotationTrack = "grid", 
             annotationTrackHeight = c(0.05, 0.1),
             preAllocateTracks = 1, 
             big.gap = 40, # Gap between row sectors and column sectors.
             link.arr.type = "big.arrow", 
             link.lwd = 3,    # Line width width for link borders
             link.lty = 1,
             link.visible = TRUE,
             link.largest.ontop = TRUE)

# Add text and axis
circos.trackPlotRegion(track.index = 1,
                       track.height = 0.05,
                       bg.border = NA, 
                       panel.fun = function(x, y) {
                                                   xlim = get.cell.meta.data("xlim")
                                                   ylim = get.cell.meta.data("ylim")
                                                   sector.name = get.cell.meta.data("sector.index")
                                                  # Add names to the sector. 
                                                   circos.text(x = mean(xlim), 
                                                               y = ylim[1] + 0.1, 
                                                               labels = sector.name, 
                                                               facing = "clockwise",
                                                               niceFacing = TRUE, 
                                                               adj = c(-0.05, 0.5), #Ajuste de las etiquetas (x, y)
                                                               cex = fontsize(20),
                                                               col = groupColors,
                                                               font = 1)
                                                  # Add graduation on axis
                                                   circos.axis(h = "top",
                                                               labels = c(0, 100, 200, 300, 400, 500, seq(1000, 20000, by = 1000)),
                                                               major.tick.length = 0.5,
                                                               minor.ticks = 4, 
                                                               labels.cex = fontsize(12),
                                                               sector.index = sector.name,
                                                               track.index = 2,
                                                               labels.niceFacing = TRUE,
                                                               labels.pos.adjust = c(0, 0.8))
                                                }
  )
}
dev.off()
```

### Gráfico Sankey

#### Población estudiantil de 3 años y más

Se genera la variable `Pob.3ymas` sin ningún filtro y se desagrega a nivel estatal para futuros cálculos.

```{r, eval = FALSE}
load(file = paste0(here::here(), "/Bases/Estado/04_Movilidad estudiantil/2015/Matriz de MEst a nivel estatal 2015.RData"))

Migrantes <- Migrantes %>%
              sna::diag.remove(remove.val = 0)  

rownames(Migrantes) <- stringr::str_wrap(nom_estados, 50)
colnames(Migrantes) <- stringr::str_wrap(nom_estados, 50)

# Matiz movilidad interna
tabla <- Migrantes %>% 
          as.data.frame() %>%
           tibble::rownames_to_column(var = "rn") %>%
            melt(., id.vars = "rn", variable.name = "cn") %>%
             as_tibble() %>%
              mutate(rn = forcats::fct_relevel(.$rn, nom_estados),
                     cn = forcats::fct_relevel(.$cn, nom_estados)) %>%
               filter(value >= 0)  
```


```{r, eval = FALSE}
p <- tabla %>% 
       ggplot(aes(axis1 = rn, 
                   axis2 = cn, 
                    y = value),  # c("value", "freq", "tasa")
               reverse = FALSE, 
                na.rm = TRUE) +
        geom_alluvium(aes(fill = rn),
                       curve_type = "quintic", 
                        color = "transparent", 
                         alpha = 0.85, 
                          lwd = 0.001, 
                           width = 1/5,
                            reverse = FALSE) +
          geom_stratum(aes(fill = cn), 
                        color = "white", 
                         alpha = 0.65,  
                          lwd = 0.001, 
                           width = 1/5,
                            reverse = FALSE) +
           geom_text_repel(aes(label = ifelse(after_stat(x) == 1, paste0(as.character(after_stat(stratum)),  ": ", prettyNum(count, big.mark = " ")), ""), 
                               fontface =  ifelse(after_stat(x) == 1, 'bold', 'plain')),
                            stat = "stratum", 
                             size = 3, 
                              direction = "y", 
                               nudge_x = -.2,
                                min.segment.length = unit(1, "lines"),
                                 force = 1,
                                  force_pull = 0,
                                   family = "montserrat",
                                    reverse = FALSE) +
            geom_text_repel(aes(label = ifelse(after_stat(x)  == 2, paste0(as.character(after_stat(stratum)),  ": ", prettyNum(count, big.mark = " ")), ""),
                                fontface =  ifelse(after_stat(x) == 2, 'bold', 'plain')),
                             stat = "stratum", 
                              size = 3,
                               direction = "y", 
                                nudge_x = .2, 
                                 force = 1,
                                  force_pull = 0,
                                   family = "montserrat",
                                    reverse = FALSE) +
             theme_void() + 
              theme(plot.margin = margin(t = 1, r = 1.5, b = 1, l = 0, "cm"),
                     text = element_text(family = "montserrat"),
                      axis.text = element_blank(),
                       axis.title = element_blank(),
                        strip.text = element_text(size = 10, face = "bold", family = "montserrat"),
                         legend.key.size = unit(0.5, "cm"),
                          legend.text = element_text(size = 9, family = "montserrat"),
                           legend.position = c(1, .5)) + 
               scale_x_discrete(expand = c(-0.1, 0.35)) +
                scale_fill_viridis_d(option = "A", end = 0.9, begin = 0.2) +
                 guides(fill = guide_legend(ncol = 1, na.translate = F)) + 
                  labs(fill = "", 
                       color = "")

path = paste0(here::here(), "/Graficos/Estado/04_Movilidad estudiantil/2015/GSankey de MEst a nivel estatal.pdf")
ggexport(p, width = 14, height = 10, dpi = 400, filename = path)
```

**Desagregado por estado**

```{r, eval = FALSE}
load(file = paste0(here::here(), "/Bases/Estado/04_Movilidad estudiantil/2015/Matriz de MEst a nivel estatal 2015.RData"))

# Se cambian las equiquetas de los estados 
estados <- est 

rownames(Migrantes) <- estados
colnames(Migrantes) <- estados

tabla <- Migrantes %>%
          sna::diag.remove(remove.val = 0) %>%
           as.data.frame() %>%
            tibble::rownames_to_column(var = "rn") %>% 
             melt(., id.vars = "rn", variable.name = "cn") %>%
              mutate_if(is.factor, as.character) %>%
               mutate(value = ifelse((.$rn != .$cn) & (.$rn %in% estados | .$cn %in% estados), value, 0)) %>%
                mutate(rn = forcats::fct_relevel(.$rn, estados),
                       cn = forcats::fct_relevel(.$cn, estados)) 
```

```{r, eval = FALSE}
p <- lapply(1:32, function(x){
                   tabla <- tabla %>%
                             mutate(rn = forcats::fct_relevel(.$rn, estados),
                                    cn = forcats::fct_relevel(.$cn, estados)) %>%
                              mutate(value = ifelse(.$rn %in% estados[x] | .$cn %in% estados[x], value, 0)) 
 
                    tabla %>% 
                     ggplot(aes(axis1 = rn, 
                                 axis2 = cn, 
                                  y = value),  # c("value", "freq", "tasa")
                             reverse = FALSE, 
                              na.rm = TRUE) + 
                      geom_alluvium(aes(fill = rn),  
                                     color = "transparent", 
                                      alpha = 0.8, 
                                       lwd = 0.001, 
                                        width = 1/5,
                                         reverse = FALSE) +
                       geom_stratum(aes(fill = rn), 
                                     color = "#F1F1F1", 
                                      alpha = 1, 
                                       lwd = 0.001, 
                                        width = 1/5,
                                         reverse = FALSE) +
                         geom_text_repel(aes(label = ifelse(after_stat(x)  == 1, paste0(as.character(after_stat(stratum)),  ": ", prettyNum(count, big.mark = " ")), ""),
                                             fontface =  ifelse(after_stat(x) == 1, 'bold', 'plain')),
                                           stat = "stratum", 
                                            size = 3,
                                             direction = "y", 
                                              nudge_x = -.2, 
                                               force = 1,
                                                        force_pull = 0,
                                                         family = "montserrat",
                                                          reverse = FALSE) +
                          geom_text_repel(aes(label = ifelse(after_stat(x)  == 2, paste0(as.character(after_stat(stratum)),  ": ", prettyNum(count, big.mark = " ")), ""),
                                              fontface =  ifelse(after_stat(x) == 2, 'bold', 'plain')),
                                           stat = "stratum", 
                                            size = 3,
                                             direction = "y", 
                                              nudge_x = .2, 
                                               force = 1,
                                                force_pull = 0,
                                                 family = "montserrat",
                                                  reverse = FALSE) +
                            theme_void() + 
                             theme(plot.margin = margin(t = 1, r = 1.5, b = 1, l = 0, "cm"),
                                    text = element_text(family = "montserrat"),
                                     axis.text = element_blank(),
                                      axis.title = element_blank(),
                                       strip.text = element_text(size = 10, face = "bold", family = "montserrat"),
                                        legend.key.size = unit(0.5, "cm"),
                                         legend.text = element_text(size = 9, family = "montserrat"),
                                          legend.position = c(1, .5)) + 
                              scale_x_discrete(expand = c(-0.1, 0.35)) +
                               scale_fill_viridis_d(option = "A", end = 0.9, begin = 0.2) +
                                guides(fill = guide_legend(ncol = 1, na.translate = F)) + 
                                 labs(fill = "", 
                                      color = "")
              }
)

path = paste0(here::here(), "/Graficos/Estado/04_Movilidad estudiantil/2015/GSankey de MEst desagregado por estados_Absolutos.pdf")
ggexport(list = p, width = 14, height = 10, dpi = 400, filename = path)
```

## Indicadores {.tabset .tabset-pills}

Se realizan cálculos generales de movilidad\
+ Residentes\
+ Inmigrantes\
+ Emigrantes\
+ $\%$ Inmigrantes\
+ $\%$ Emigrante\
+ Migración bruta\
+ Migración Neta\
+ $\%$ Tasa de movilidad bruta\
+ $\%$ Tasa de movilidad neta

Se trabaja con la matriz cuadrada, la cual de esta manera no se satura computacionalmente


```{r}
################################################################################
############################ Población total ###################################
Pob.Total <- mydata %>%
              as.data.frame() %>%
               group_by(CVE_ENT) %>%
                summarise(Pob.Total = sum(FACTOR)) 

################################################################################
###################### Pob. estudiantil de 3 años y más ########################
Pob.3ymas <- mydata %>%
              as.data.frame() %>%
               mutate(EDAD = as.numeric(.$EDAD)) %>%
                subset((EDAD >= 3 & EDAD <= 130)) %>%
                 group_by(CVE_ENT) %>%
                  summarise(Pob.3ymas = sum(FACTOR)) 

################################################################################
########################### Residentes #########################################
load(file = paste0(here::here(), "/Bases/Estado/04_Movilidad estudiantil/2015/Matriz de MEst a nivel estatal 2015.RData"))

rownames(Migrantes) <- str_pad(rep(1:32), width = 3, pad = "0")
colnames(Migrantes) <- str_pad(rep(1:32), width = 3, pad = "0")

Residentes <- Migrantes %>%
               rownames_to_column() %>%
                gather(CVE_ENT, Value, -rowname)%>%
                 filter(rowname == CVE_ENT) %>%
                  select(-rowname) %>%
                   droplevels() %>%
                    rename("Residentes" = "Value") 

################################################################################
############################### Inmigrantes ####################################
Inmigrantes <- Migrantes %>% 
                sna::diag.remove(remove.val = 0) %>%
                 as.data.frame() %>%
                  tibble::rownames_to_column(var = "CVE_ENT") %>%
                   melt(., id.vars = "CVE_ENT", variable.name = "ENT_PAIS_ASI") %>%
                    mutate_at(vars(3), as.numeric) %>%
                     as_tibble() %>%
                      filter(CVE_ENT != ENT_PAIS_ASI) %>%
                       group_by(CVE_ENT) %>%
                        summarise(Inmigrantes = sum(value, na.rm = TRUE))

################################################################################
############################### Emigrantes #####################################
Emigrantes <- Migrantes %>% 
               sna::diag.remove(remove.val = 0) %>%
                as.data.frame() %>%
                 tibble::rownames_to_column(var = "CVE_ENT") %>%
                  melt(., id.vars = "CVE_ENT", variable.name = "ENT_PAIS_ASI") %>%
                   mutate_at(vars(3), as.numeric) %>%
                    as_tibble() %>%
                     filter(CVE_ENT != ENT_PAIS_ASI) %>%
                      group_by(ENT_PAIS_ASI) %>%
                       summarise(Emigrantes = sum(value, na.rm = TRUE)) %>%
                        rename("CVE_ENT" = "ENT_PAIS_ASI")

tabla <- Pob.Total %>%
          merge(., Pob.3ymas, by = c("CVE_ENT")) %>%
          merge(., Residentes, by = c("CVE_ENT")) %>%
          merge(., Inmigrantes, by = c("CVE_ENT")) %>%
          merge(., Emigrantes, by = c("CVE_ENT")) %>%
            mutate(Mig.Neta = .$Inmigrantes - .$Emigrantes,
                  Mig.Bruta = .$Inmigrantes + .$Emigrantes, 
                  Tasa.Inmig = ((.$Inmigrantes/ 5) /((.$Pob.Total + .$Pob.3ymas) / 2))*1000,
                  Tasa.Emig = ((.$Emigrantes/ 5) /((.$Pob.Total + .$Pob.3ymas) / 2))*1000,
                  Tasa.Mig = Tasa.Inmig - Tasa.Emig, 
                  Eficacia = Mig.Neta - Mig.Bruta)

write.xlsx(tabla, file = paste0(here::here(), "/Output/Estado/04_Movilidad estudiantil/2015/Indicadores de MEst a nivel estatal 2015.xlsx"), overwrite = TRUE)

save(tabla, file = paste0(here::here(), "/Output/Estado/04_Movilidad estudiantil/2015/Indicadores de MEst a nivel estatal 2015.RData"))
```

```{r, echo = FALSE}
load(file = paste0(here::here(), "/Output/Estado/04_Movilidad estudiantil/2015/Indicadores de MEst a nivel estatal 2015.RData"))

tabla %>%  
 as.data.frame() %>%
  gt() %>% 
   tab_header(title = "Indicadores de  movilidad estudiantil", 
              subtitle = "Nivel estatal") %>%
    tab_options(heading.title.font.size = 12, 
                heading.align = "center",
                heading.subtitle.font.size = 10,
                data_row.padding = px(1),
                column_labels.font.weight = "bold",
                column_labels.padding = px(10), 
                table.font.names = 'montserrat',
                table.font.size = 8) %>%
     tab_style(style = list(cell_text(align = "center",
                                      weight = 'bold')),
               locations = list(cells_title(groups = c("title")))) %>%
      fmt_integer(columns = c(2:8, 12), sep_mark = " ") %>%
       fmt_number(columns = c(9:11), decimals = 1) %>%
        sub_missing(columns = everything(), missing_text = "0") %>%
         tab_footnote(footnote = "Fuente: Estimaciones del CONAPO.") %>%  
          as_raw_html()
```

# Nivel municipal {.tabset .tabset-pills}

## Movilidad estudiantil {.tabset .tabset-pills}

### Matrices 

```{r, eval = FALSE}
#Clave de los municipios 2015 
municipios <- MUN %>%
               select(CVE_MUN) %>%
                unique() %>%
                 pull(CVE_MUN)

Pob.3ymas <- mydata %>%
              mutate(CVE_MUN_ASI = paste0(ENT_PAIS_ASI, MUN_ASI)) %>%
               mutate(ENT_PAIS_ASI = case_when(.$ENT_PAIS_ASI %in% estados ~.$ENT_PAIS_ASI,
                                               .$ENT_PAIS_ASI %nin% estados ~ "888", #Residencia en otro país
                                               .$ENT_PAIS_ASI %in% "997" ~ "999"),
                      CVE_MUN_ASI = case_when(.$CVE_MUN_ASI %in% municipios ~.$CVE_MUN_ASI,
                                               nchar(.$CVE_MUN_ASI) == 3 ~ "888",  #Asistencia escolar en otro país
                                              .$CVE_MUN_ASI %in% "999999" ~ '999999',
                                              .$ENT_PAIS_ASI %in% "999" ~ "999",
                                              .$MUN_ASI %in% "999" ~ "999")) %>%
                mutate(EDAD = as.numeric(.$EDAD)) %>%
                 subset(EDAD >= 3 & EDAD <= 130) %>%
                  select(FACTOR, ESTRATO, UPM, CVE_MUN, CVE_MUN_ASI, EDAD) %>%
                   filter(CVE_MUN_ASI %in% municipios) 

MC <- Pob.3ymas %>%
       svydesign(data = ., id = ~ UPM, strata = ~ESTRATO, weight = ~FACTOR, nest = T)

saveRDS(MC, file = paste0(here::here(), "/Output/Municipio/04_Movilidad estudiantil/2015/MC_municipal.RDS"))
```

```{r, eval = FALSE}
MC <- readRDS(file = paste0(here::here(), "/Output/Municipio/04_Movilidad estudiantil/2015/MC_municipal.RDS"))

Migrantes <- svytable(~CVE_MUN_ASI + CVE_MUN, design = MC) 
```

Se genera la matriz cuadrada y se le asignan los nombres de los estados.

```{r, eval = FALSE}
Migrantes <- Migrantes %>%
              as.data.frame() %>%
               expss::cross_cases(CVE_MUN, CVE_MUN_ASI, weight = Freq) %>%
                as.data.frame() %>%
                 rename("CVE_MUN" = "row_labels") %>% 
                  arrange(CVE_MUN) %>%
                   slice(-1) 

rownames <- Migrantes %>% 
             mutate(CVE_MUN = substr(.$CVE_MUN, 9, 16)) %>% 
              pull(CVE_MUN)

colnames <- names(Migrantes) %>% 
             as.data.frame() %>% 
              slice(-1) %>% 
               rename("CVE_MUN" = ".") %>%
                mutate(`CVE_MUN` = substr(.$CVE_MUN, 13, 18)) %>%
                 pull(CVE_MUN)

# Se elimina la variable CVE_MUN
Migrantes <- Migrantes %>%
              select(-CVE_MUN)

rownames(Migrantes) <- rownames 
colnames(Migrantes) <- colnames

saveRDS(Migrantes, file = paste0(here::here(), "/Output/Municipio/04_Movilidad estudiantil/2015/Matriz de movilidad estudiantil a nivel municipal 2015.RDS"))
save(Migrantes, file = paste0(here::here(), "/Output/Municipio/04_Movilidad estudiantil/2015/Matriz de movilidad estudiantil a nivel municipal 2015.RData"))

require(openxlsx)
wb <- createWorkbook()
addWorksheet(wb, "M.estudiantil")
writeData(wb, 1, Migrantes %>% as.data.frame() %>% tibble::rownames_to_column(var = "CVE_MUN"), colNames = TRUE)
saveWorkbook(wb, file = paste0(here::here(), "/Bases/Municipio/04_Movilidad estudiantil/2015/Matriz de movilidad estudiantil a nivel municipal 2015.xlsx"), overwrite = TRUE)
```

**Matriz de movilidad estudiantil hace 5 años a nivel municipal, 2015 - 2015**

<div style="height:500px;overflow:auto;">

```{r, echo = FALSE}
load(paste0(here::here(), "/Output/Municipio/04_Movilidad estudiantil/2015/Matriz de movilidad estudiantil a nivel municipal 2015.RData"))

tabla <- Migrantes %>%
          as.data.frame() %>%
           tibble::rownames_to_column(var = "CVE_MUN") %>%
            mutate_if(is.numeric, as.numeric)

tabla[1:30, 1:30] %>%  
 gt() %>% 
  tab_header(title = "Matriz de movilidad estudiantil", 
             subtitle = "Nivel municipal") %>%
   tab_options(heading.title.font.size = 12, 
               heading.align = "center",
               heading.subtitle.font.size = 10,
               data_row.padding = px(1),
               column_labels.font.weight = "bold",
               column_labels.padding = px(10), 
               table.font.names = 'montserrat',
               table.font.size = 8) %>%
    tab_style(style = list(cell_text(align = "center",
                                     weight = 'bold')),
              locations = list(cells_title(groups = c("title")))) %>%
     sub_missing(columns = everything(), missing_text = "0") %>%
      tab_footnote(footnote = "Fuente: Estimaciones del CONAPO.") %>%  
       as_raw_html()
```

### Gráficos {.tabset .tabset-pills}

#### ChordDiagram 

Se filtran los flujos migratorios que son exclusivos de los estados y que visualmente sean más interpretables.

```{r, results = FALSE, eval = FALSE}
# Matriz cuadrada a nivel municipal 
load(paste0(here::here(), "/Output/Municipio/04_Movilidad estudiantil/2015/Matriz de movilidad estudiantil a nivel municipal 2015.RData"))

# Nombre de los estados 
estados <- str_pad(rep(1:32), width = 3, pad = "0")

################################################################################
################################## Filtro ######################################
Inmigrantes  <- Migrantes %>%
                 as.data.frame() %>%
                  tibble::rownames_to_column(var = "rn") %>% 
                   melt(., id.vars = "rn", variable.name = "cn") %>%
                    mutate_if(is.factor, as.character) %>%
                     mutate(value = ifelse((.$rn != .$cn) & (.$rn %in% municipios | .$cn %in% municipios), value, 0)) %>%
                      filter(value > 0) %>%
                       group_by(rn) %>% 
                        summarise(Inmigrantes = sum(value, na.rm = TRUE)) 

Emigrantes <- Migrantes %>%
               as.data.frame() %>%
                tibble::rownames_to_column(var = "rn") %>% 
                 melt(., id.vars = "rn", variable.name = "cn") %>%
                  mutate_if(is.factor, as.character) %>%
                   mutate(value = ifelse((.$rn != .$cn) & (.$rn %in% municipios | .$cn %in% municipios), value, 0)) %>%
                    filter(value > 0) %>%
                     group_by(cn) %>% 
                      summarise(Emigrantes = sum(value, na.rm = TRUE))     

################################## Filtro ######################################
filtro  <- Inmigrantes %>%
            full_join(., Emigrantes, by = c("rn" = "cn")) %>%
             mutate(value = sum_row(Inmigrantes, Emigrantes, na.rm = TRUE))

filtro_est <- Migrantes %>%
               as.data.frame() %>%
                tibble::rownames_to_column(var = "rn") %>% 
                 melt(., id.vars = "rn", variable.name = "cn") %>%
                  mutate_if(is.factor, as.character) %>%
                   filter(value > 0)

tabla <- Migrantes %>%
          as.data.frame() %>%
           tibble::rownames_to_column(var = "rn") %>% 
            melt(., id.vars = "rn", variable.name = "cn") %>%
             mutate_if(is.factor, as.character) %>%
              mutate(value = ifelse((.$rn != .$cn), value, 0)) %>%
               filter(value > 0)

## Se generan los filtros correspondientes a la matriz cuadrada por estados 
tabla1 <-  lapply(1:32, function(x){
                         # filtro de municipios
                         filtro <- filtro %>%
                                    filter(substr(.$rn, 1, 3) == estados[x]) %>%
                                     filter(value < 3000) %>%
                                      pull(rn)
                         # filtro de estados
                         filtro_rn  <- filtro_est %>%
                                        mutate(value = ifelse(substr(.$rn, 1, 3) == estados[x] | substr(.$cn, 1, 3) == estados[x], value, 0)) %>%
                                         mutate(rn = substr(.$rn, 1, 3)) %>%
                                          group_by(rn) %>%
                                           summarise(Inm = sum(value, na.rm = TRUE))

                         filtro_cn  <- filtro_est %>%
                                        mutate(value = ifelse(substr(.$rn, 1, 3) == estados[x] | substr(.$cn, 1, 3) == estados[x], value, 0)) %>%
                                         mutate(cn = substr(.$cn, 1, 3)) %>%
                                          group_by(cn) %>%
                                           summarise(Emg = sum(value, na.rm = TRUE))

                         filtro_estados <- filtro_rn %>%
                                            full_join(., filtro_cn, by = c("rn" = "cn")) %>%
                                             mutate(value = sum_row(.$Inm, .$Emg, na.rm = TRUE)) %>%
                                              filter(value > 1000 & rn != estado[x]) %>%
                                               pull(rn)
                         tabla %>%
                         # Se reestructura la clave de municipios y se seleccionan solo los municipios que superan el filtro de municipios
                           # Se reestructuran a los municipios que superan al filtro de estados
                          mutate(rn = case_when(.$rn %in% filtro ~ paste0(estados[x], " Otros municipios"), 
                                                substr(.$rn, 1, 3) %in% estados[x] & .$rn %nin% filtro ~ .$rn, 
                                                substr(.$rn, 1, 3) %nin% estados[x] & substr(.$rn, 1, 3) %in% filtro_estados ~ str_wrap(paste0(nom_estados[as.numeric(substr(.$rn, 1, 3))]), 30),
                                                substr(.$rn, 1, 3) %nin% estados[x] & substr(.$rn, 1, 3) %nin% filtro_estados ~ "Otros estados"),
                                 cn = case_when(.$cn %in% filtro ~ paste0(estados[x], " Otros municipios"), 
                                                substr(.$cn, 1, 3) %in% estados[x] & .$cn %nin% filtro ~ .$cn, 
                                                substr(.$cn, 1, 3) %nin% estados[x] & substr(.$cn, 1, 3) %in% filtro_estados ~ str_wrap(paste0(nom_estados[as.numeric(substr(.$cn, 1, 3))]), 30),
                                                substr(.$cn, 1, 3) %nin% estados[x] & substr(.$cn, 1, 3) %nin% filtro_estados ~ "Otros estados"))  %>%
                          # Se seleccionan los valores de la entidad seleccionada
                           mutate(value = ifelse(substr(.$rn, 1, 3) %in% estados[x] | substr(.$cn, 1, 3) %in% estados[x], value, 0)) %>% 
                            filter(value > 0) %>%
                             dcast(., rn ~ cn, value.var = "value", sum,  na.rm = TRUE) %>%
                              column_to_rownames(., var = "rn") 
  }
)
saveRDS(tabla1, file = paste0(here::here(), "/Output/Municipio/04_Movilidad estudiantil/2015/Tabla MEst a nivel municipal.RDS"))
```

**Dada la magnitud de municipios en algunos estados se seleccionan solo algunos de ellos.**

```{r, eval = FALSE}
## Genera una lista de vectores con los colores a nivel municipal 
tabla2 <- lapply(1:32, function(x){
                  groupColors <- setNames(viridis::viridis(length(unique(c(colnames(tabla1[[x]]), rownames(tabla1[[x]])))), option = "A"), 
                                          nm = unique(c(colnames(tabla1[[x]]), rownames(tabla1[[x]]))))
                  circos.clear()
                  chordDiagram(x  = tabla1[[x]] %>% as.matrix(), 
                                grid.col = groupColors)  %>%
                  
                   pull(col)
  }
)

saveRDS(tabla2, file = paste0(here::here(), "/Output/Municipio/04_Movilidad estudiantil/2015/Paleta de colores MEst a nivel municipal.RDS"))
```


```{r, eval = FALSE}
pdf(paste0(here::here(), "/Graficos/Municipio/04_Movilidad estudiantil/2015/ChordDiagram de MEst desagregado por estado.pdf"), width = 20, height = 20)
for(i in 1:32){
# Estuctura de colores
groupColors <- setNames(viridis::viridis(length(unique(c(colnames(tabla1[[i]]), rownames(tabla1[[i]])))), option = "A"), 
                        nm = unique(c(colnames(tabla1[[i]]), rownames(tabla1[[i]]))))

circos.clear()
circos.par(start.degree = 90, 
           gap.degree = 2, 
           clock.wise = FALSE,
           track.margin = c(-0.07, 0.1), 
           points.overflow.warning = FALSE)

chordDiagram(x  =  tabla1[[i]] %>% as.matrix(), 
             grid.col = groupColors,
             col = tabla2[[i]],
             keep.diagonal = FALSE,
             transparency =  0,
             directional = 1,
             direction.type = c("arrows", "diffHeight"), 
             diffHeight  = -0.04, # adjust the starting end of the link
             annotationTrack = "grid", 
             annotationTrackHeight = c(0.05, 0.1),
             preAllocateTracks = 1, 
             big.gap = 40, # Gap between row sectors and column sectors.
             link.arr.type = "big.arrow", 
             link.lwd = 3,    # Line width width for link borders
             link.lty = 1,
             link.visible = TRUE,
             link.largest.ontop = TRUE)

# Add text and axis
circos.trackPlotRegion(track.index = 1,
                       track.height = 0.05,
                       bg.border = NA, 
                       panel.fun = function(x, y) {
                                                   xlim = get.cell.meta.data("xlim")
                                                   ylim = get.cell.meta.data("ylim")
                                                   sector.name = get.cell.meta.data("sector.index")
                                                  # Add names to the sector. 
                                                   circos.text(x = mean(xlim), 
                                                               y = ylim[1] + 0.1, 
                                                               labels = sector.name, 
                                                               facing = "clockwise",
                                                               niceFacing = TRUE, 
                                                               adj = c(-0.05, 0.5), #Ajuste de las etiquetas (x, y)
                                                               cex = fontsize(20),
                                                               col = groupColors,
                                                               font = 1)
                                                  # Add graduation on axis
                                                   circos.axis(h = "top",
                                                               labels = c(0, 10, 20, 50, 100, 200, 300, 400, 500, seq(1000, 20000, by = 1000)),
                                                               major.tick.length = 0.5,
                                                               minor.ticks = 4, 
                                                               labels.cex = fontsize(12),
                                                               sector.index = sector.name,
                                                               track.index = 2,
                                                               labels.niceFacing = TRUE,
                                                               labels.pos.adjust = c(0, 0.8))
                                                }
  )
}
dev.off()
```

### Indicadores {.tabset .tabset-pills}

Se realizan cálculos generales de movilidad\
+ Residentes\
+ Inmigrantes\
+ Emigrantes\
+ $\%$ Inmigrantes\
+ $\%$ Emigrante\
+ Migración bruta\
+ Migración Neta\
+ $\%$ Tasa de movilidad bruta\
+ $\%$ Tasa de movilidad neta

Dada la cantidad de datos a calcular para la obtención de los indicadores. La obtención de los indicadores se realiza de manera directa, es decir, partiendo de la matriz cuadrada original.

```{r, eval = FALSE}
################################################################################
############################ Población total ###################################
Pob.Total <- mydata %>%
              as.data.frame() %>%
               group_by(CVE_MUN) %>%
                summarise(Pob.Total = sum(FACTOR)) 

################################################################################
###################### Pob. estudiantil de 3 años y más ########################
Pob.3ymas <- mydata %>%
              as.data.frame() %>%
               mutate(EDAD = as.numeric(.$EDAD)) %>%
                subset(EDAD >= 3 & EDAD <= 130) %>%
                 group_by(CVE_MUN) %>%
                  summarise(Pob.3ymas = sum(FACTOR)) 

################################################################################
########################### Residentes #########################################
load(paste0(here::here(), "/Output/Municipio/04_Movilidad estudiantil/2015/Matriz de movilidad estudiantil a nivel municipal 2015.RData"))

Residentes <- Migrantes %>%
               rownames_to_column() %>%
                gather(CVE_MUN, Value ,-rowname)%>%
                 filter(rowname == CVE_MUN) %>%
                  select(-rowname) %>%
                   droplevels() %>%
                    rename("Residentes" = "Value") 

################################################################################
############################### Inmigrantes ####################################
Inmigrantes <- Migrantes %>% 
                as.data.frame() %>%
                 tibble::rownames_to_column(var = "CVE_MUN") %>%
                  melt(., id.vars = "CVE_MUN", variable.name = "CVE_MUN_ASI") %>%
                   mutate_at(vars(3), as.numeric) %>%
                    as_tibble() %>%
                     filter(CVE_MUN != CVE_MUN_ASI) %>%
                      group_by(CVE_MUN) %>%
                       summarise(Inmigrantes = sum(value, na.rm = TRUE))

################################################################################
############################### Emigrantes #####################################
Emigrantes <- Migrantes %>% 
               as.data.frame() %>%
                tibble::rownames_to_column(var = "CVE_MUN") %>%
                 melt(., id.vars = "CVE_MUN", variable.name = "CVE_MUN_ASI") %>%
                  mutate_at(vars(3), as.numeric) %>%
                   as_tibble() %>%
                    filter(CVE_MUN != CVE_MUN_ASI) %>%
                     group_by(CVE_MUN_ASI) %>%
                      summarise(Emigrantes = sum(value, na.rm = TRUE)) %>%
                       rename("CVE_MUN" = "CVE_MUN_ASI") 

tabla <- Pob.Total %>%
          merge(., Pob.3ymas, by = c("CVE_MUN")) %>%
          merge(., Residentes, by = c("CVE_MUN")) %>%
          merge(., Inmigrantes, by = c("CVE_MUN")) %>%
          merge(., Emigrantes, by = c("CVE_MUN")) %>%
            mutate(Mig.Neta = .$Inmigrantes - .$Emigrantes,
                   Mig.Bruta = .$Inmigrantes + .$Emigrantes, 
                   Tasa.Inmig = ((.$Inmigrantes/ 5) /((.$Pob.Total + .$Pob.3ymas) / 2)) * 1000,
                   Tasa.Emig = ((.$Emigrantes/ 5) /((.$Pob.Total + .$Pob.3ymas) / 2)) * 1000,
                   Tasa.Mig = Tasa.Inmig - Tasa.Emig, 
                   Eficacia = Mig.Neta - Mig.Bruta)

write.xlsx(tabla, file = paste0(here::here(), "/Output/Municipio/04_Movilidad estudiantil/2015/Indicadores de movilidad estudiantil a nivel municipal 2015.xlsx"), overwrite = TRUE)

save(tabla, file = paste0(here::here(), "/Output/Municipio/04_Movilidad estudiantil/2015/Indicadores de movilidad estudiantil a nivel municipal 2015.RData"))
```

```{r, echo = FALSE}
load(file = paste0(here::here(), "/Output/Municipio/04_Movilidad estudiantil/2015/Indicadores de movilidad estudiantil a nivel municipal 2015.RData"))

tabla[1:20,] %>%  
 as.data.frame() %>%
  gt() %>% 
   tab_header(title = "Indicadores de  movilidad estudiantil", 
              subtitle = "Nivel municipal") %>%
    tab_options(heading.title.font.size = 12, 
                heading.align = "center",
                heading.subtitle.font.size = 10,
                data_row.padding = px(1),
                column_labels.font.weight = "bold",
                column_labels.padding = px(10), 
                table.font.names = 'montserrat',
                table.font.size = 8) %>%
      tab_style(style = list(cell_text(align = "center",
                                       weight = 'bold')),
                locations = list(cells_title(groups = c("title")))) %>%
       fmt_integer(columns = c(2:8, 12), sep_mark = " ") %>%
        fmt_number(columns = c(11), decimals = 1) %>%
         sub_missing(columns = everything(), missing_text = "0") %>%
          tab_footnote(footnote = "Fuente: Estimaciones del CONAPO.") %>%  
           as_raw_html()
```


## Movilidad intramunicipal {.tabset .tabset-pills}

### Matrices 

```{r, eval = FALSE}
municipios <- MUN %>%
               select(CVE_MUN) %>%
                unique() %>%
                 pull(CVE_MUN)

Pob.3ymas <- mydata %>%
              mutate(CVE_MUN_ASI = paste0(ENT_PAIS_ASI, MUN_ASI)) %>%
               mutate(ENT_PAIS_ASI = case_when(.$ENT_PAIS_ASI %in% estados ~.$ENT_PAIS_ASI,
                                               .$ENT_PAIS_ASI %nin% estados ~ "888", #Residencia en otro país
                                               .$ENT_PAIS_ASI %in% "997" ~ "999"),
                      CVE_MUN_ASI = case_when(.$CVE_MUN_ASI %in% municipios ~.$CVE_MUN_ASI,
                                               nchar(.$CVE_MUN_ASI) == 3 ~ "888",  #Asistencia escolar en otro país
                                              .$CVE_MUN_ASI %in% "999999" ~ '999999',
                                              .$ENT_PAIS_ASI %in% "999" ~ "999",
                                              .$MUN_ASI %in% "999" ~ "999")) %>%
                mutate(I_Migracion = case_when(.$CVE_ENT == .$ENT_PAIS_ASI & .$ENT_PAIS_ASI %in% estados ~ 1,
                                               .$CVE_ENT != .$ENT_PAIS_ASI & .$ENT_PAIS_ASI %in% estados ~ 2,
                                               .$ENT_PAIS_ASI %nin% estados ~ 3)) %>%
                 mutate(EDAD = as.numeric(.$EDAD)) %>%
                  subset(EDAD >= 3 & EDAD <= 130) %>%
                   select(FACTOR, ESTRATO, UPM, CVE_MUN, CVE_MUN_ASI, EDAD, I_Migracion) %>%
                    filter(CVE_MUN_ASI %in% municipios & I_Migracion == 1) 

MC <- Pob.3ymas %>%
       svydesign(data = ., id = ~ UPM, strata = ~ESTRATO, weight = ~FACTOR, nest = T)

saveRDS(MC, file = paste0(here::here(), "/Output/Municipio/04_Movilidad estudiantil/2015/MC_intramunicipal.RDS"))
```

```{r, eval = FALSE}
MC <- readRDS(file = paste0(here::here(), "/Output/Municipio/04_Movilidad estudiantil/2015/MC_intramunicipal.RDS"))

Migrantes <- svytable(~CVE_MUN_ASI + CVE_MUN, design = MC) 
```

Se genera la matriz cuadrada y se le asignan los nombres de los estados.

```{r, eval = FALSE}
Migrantes <- Migrantes %>%
              as.data.frame() %>%
               expss::cross_cases(CVE_MUN, CVE_MUN_ASI, weight = Freq) %>%
                as.data.frame() %>%
                 rename("CVE_MUN" = "row_labels") %>% 
                  arrange(CVE_MUN) %>%
                   slice(-1) 

rownames <- Migrantes %>% 
             mutate(CVE_MUN = substr(.$CVE_MUN, 9, 16)) %>% 
              pull(CVE_MUN)

colnames <- names(Migrantes) %>% 
             as.data.frame() %>% 
              slice(-1) %>% 
               rename("CVE_MUN" = ".") %>%
                mutate(`CVE_MUN` = substr(.$CVE_MUN, 13, 18)) %>%
                 pull(CVE_MUN)

# Se elimina la variable CVE_MUN
Migrantes <- Migrantes %>%
              select(-CVE_MUN)

rownames(Migrantes) <- rownames 
colnames(Migrantes) <- colnames

saveRDS(Migrantes, file = paste0(here::here(), "/Output/Municipio/04_Movilidad estudiantil/2015/Matriz de movilidad estudiantil a nivel intramunicipal 2015.RDS"))
save(Migrantes, file = paste0(here::here(), "/Output/Municipio/04_Movilidad estudiantil/2015/Matriz de movilidad estudiantil a nivel intramunicipal 2015.RData"))

require(openxlsx)
wb <- createWorkbook()
addWorksheet(wb, "M.Intramunicipal")
writeData(wb, 1, Migrantes %>% as.data.frame() %>% tibble::rownames_to_column(var = "CVE_MUN"), colNames = TRUE)
saveWorkbook(wb, file = paste0(here::here(), "/Bases/Municipio/04_Movilidad estudiantil/2015/Matriz de movilidad estudiantil a nivel intramunicipal 2015.xlsx"), overwrite = TRUE)
```

**Matriz de movilidad estudiantil hace 5 años a nivel municipal, 2015 - 2015**

<div style="height:500px;overflow:auto;">

```{r, echo = FALSE}
load(paste0(here::here(), "/Output/Municipio/04_Movilidad estudiantil/2015/Matriz de movilidad estudiantil a nivel intramunicipal 2015.RData"))

tabla <- Migrantes %>%
          as.data.frame() %>%
           tibble::rownames_to_column(var = "CVE_MUN") %>%
            mutate_if(is.numeric, as.numeric)

tabla[1:30, 1:30] %>%  
 gt() %>% 
  tab_header(title = "Matriz de movilidad estudiantil", 
             subtitle = "Nivel intramunicipal") %>%
   tab_options(heading.title.font.size = 12, 
               heading.align = "center",
               heading.subtitle.font.size = 10,
               data_row.padding = px(1),
               column_labels.font.weight = "bold",
               column_labels.padding = px(10), 
               table.font.names = 'montserrat',
               table.font.size = 8) %>%
    tab_style(style = list(cell_text(align = "center",
                                     weight = 'bold')),
              locations = list(cells_title(groups = c("title")))) %>%
     sub_missing(columns = everything(), missing_text = "0") %>%
      tab_footnote(footnote = "Fuente: Estimaciones del CONAPO.") %>%  
       as_raw_html()
```

### Gráficos {.tabset .tabset-pills}

#### ChordDiagram 

Se filtran los flujos migratorios que son exclusivos de los estados y que visualmente sean más interpretables.

```{r, results = FALSE, eval = FALSE}
# Matriz cuadrada a nivel municipal 
load(paste0(here::here(), "/Output/Municipio/04_Movilidad estudiantil/2015/Matriz de movilidad estudiantil a nivel intramunicipal 2015.RData"))

tabla <- Migrantes %>%
          as.data.frame() %>%
           tibble::rownames_to_column(var = "rn") %>%
            melt(., id.vars = "rn", variable.name = "cn") %>%
             mutate_if(is.factor, as.character) %>%
              filter(value > 0)

################################################################################
################################## Filtro ######################################
Inmigrantes  <- Migrantes %>%
                 as.data.frame() %>%
                  tibble::rownames_to_column(var = "rn") %>% 
                   melt(., id.vars = "rn", variable.name = "cn") %>%
                    mutate_if(is.factor, as.character) %>%
                     mutate(value = ifelse((.$rn != .$cn) & (substr(.$rn, 1, 3) %in% estados | substr(.$cn, 1, 3) %in% estados), value, 0)) %>%
                      filter(value > 0) %>%
                       group_by(rn) %>% 
                        summarise(Inmigrantes = sum(value, na.rm = TRUE)) 

Emigrantes <- Migrantes %>%
               as.data.frame() %>%
                tibble::rownames_to_column(var = "rn") %>% 
                 melt(., id.vars = "rn", variable.name = "cn") %>%
                  mutate_if(is.factor, as.character) %>%
                   mutate(value = ifelse((.$rn != .$cn) & (substr(.$rn, 1, 3) %in% estados | substr(.$cn, 1, 3) %in% estados), value, 0)) %>%
                    filter(value > 0) %>%
                     group_by(cn) %>% 
                      summarise(Emigrantes = sum(value, na.rm = TRUE))     

################################## Filtro ######################################
filtro  <- Inmigrantes %>%
            full_join(., Emigrantes, by = c("rn" = "cn")) %>%
             mutate(value = sum_row(Inmigrantes, Emigrantes, na.rm = TRUE)) %>%
              filter(value < 500) %>% 
               pull(rn)

################################################################################

## Se generan los filtros correspondientes a la matriz cuadrada por estados 
tabla1 <-  lapply(9, function(x){
                   tabla %>%
                    mutate(rn = case_when(substr(.$rn, 1, 3) %in% estados[x] & .$rn %in% filtro ~ paste0("Otros municipios (", estados[x], ")"),
                                          substr(.$rn, 1, 3) %in% estados[x]  & .$rn %nin% filtro ~ .$rn,
                                          substr(.$rn, 1, 3) %nin% estados[x] ~ substr(.$rn, 1, 3)),
                           cn = case_when(substr(.$cn, 1, 3) %in% estados[x] & .$cn %in% filtro ~ paste0("Otros municipios (", estados[x], ")"),
                                          substr(.$cn, 1, 3) %in% estados[x] & .$cn %nin% filtro ~ .$cn,
                                          substr(.$cn, 1, 3) %nin% estados[x] ~ substr(.$cn, 1, 3))) %>%
                     mutate(value = ifelse(.$rn != .$cn, .$value, 0)) %>%
                      filter(value > 0) %>%
                       dcast(., rn ~ cn, value.var = "value", sum,  na.rm = TRUE) %>%
                        column_to_rownames(., var = "rn") 
  }
)

saveRDS(tabla1, file = paste0(here::here(), "/Output/Municipio/04_Movilidad estudiantil/2015/Tabla MEst a nivel intramunicipal.RDS"))
```

**Dada la magnitud de municipios en algunos estados se seleccionan solo algunos de ellos.**

```{r, eval = FALSE}
## Genera una lista de vectores con los colores a nivel municipal 
tabla2 <- lapply(1, function(x){
                  groupColors <- setNames(viridis::viridis(length(unique(c(colnames(tabla1[[x]]), rownames(tabla1[[x]])))), option = "A"), 
                                          nm = unique(c(colnames(tabla1[[x]]), rownames(tabla1[[x]]))))
                  circos.clear()
                  chordDiagram(x  = tabla1[[x]] %>% as.matrix(), 
                                grid.col = groupColors)  %>%
                  
                   pull(col)
  }
)
```


```{r, eval = FALSE}
pdf(paste0(here::here(), "/Graficos/Municipio/04_Movilidad estudiantil/2015/ChordDiagram de MEst desagregado a nivel intramunicipal.pdf"), width = 20, height = 20)
for(i in 1){
# Estuctura de colores
groupColors <- setNames(viridis::viridis(length(unique(c(colnames(tabla1[[i]]), rownames(tabla1[[i]])))), option = "A"), 
                        nm = unique(c(colnames(tabla1[[i]]), rownames(tabla1[[i]]))))

circos.clear()
circos.par(start.degree = 90, 
           gap.degree = 2, 
           clock.wise = FALSE,
           track.margin = c(-0.07, 0.1), 
           points.overflow.warning = FALSE)

chordDiagram(x  =  tabla1[[i]] %>% as.matrix(), 
             grid.col = groupColors,
             col = tabla2[[i]],
             keep.diagonal = FALSE,
             transparency =  0,
             directional = 1,
             direction.type = c("arrows", "diffHeight"), 
             diffHeight  = -0.04, # adjust the starting end of the link
             annotationTrack = "grid", 
             annotationTrackHeight = c(0.05, 0.1),
             preAllocateTracks = 1, 
             big.gap = 40, # Gap between row sectors and column sectors.
             link.arr.type = "big.arrow", 
             link.lwd = 3,    # Line width width for link borders
             link.lty = 1,
             link.visible = TRUE,
             link.largest.ontop = TRUE)

# Add text and axis
circos.trackPlotRegion(track.index = 1,
                       track.height = 0.05,
                       bg.border = NA, 
                       panel.fun = function(x, y) {
                                                   xlim = get.cell.meta.data("xlim")
                                                   ylim = get.cell.meta.data("ylim")
                                                   sector.name = get.cell.meta.data("sector.index")
                                                  # Add names to the sector. 
                                                   circos.text(x = mean(xlim), 
                                                               y = ylim[1] + 0.1, 
                                                               labels = sector.name, 
                                                               facing = "clockwise",
                                                               niceFacing = TRUE, 
                                                               adj = c(-0.05, 0.5), #Ajuste de las etiquetas (x, y)
                                                               cex = fontsize(20),
                                                               col = groupColors,
                                                               font = 1)
                                                  # Add graduation on axis
                                                   circos.axis(h = "top",
                                                               labels = c(0, 10, 20, 50, 100, 200, 300, 400, 500, seq(1000, 20000, by = 1000)),
                                                               major.tick.length = 0.5,
                                                               minor.ticks = 4, 
                                                               labels.cex = fontsize(12),
                                                               sector.index = sector.name,
                                                               track.index = 2,
                                                               labels.niceFacing = TRUE,
                                                               labels.pos.adjust = c(0, 0.8))
                                                }
  )
}
dev.off()
```

#### Gráfico Sankey

```{r, eval = FALSE}
# Matriz cuadrada a nivel municipal 
load(paste0(here::here(), "/Output/Municipio/04_Movilidad estudiantil/2015/Matriz de movilidad estudiantil a nivel intramunicipal 2015.RData"))

tabla <- Migrantes %>%
          as.data.frame() %>%
           tibble::rownames_to_column(var = "rn") %>%
            melt(., id.vars = "rn", variable.name = "cn") %>%
             mutate_if(is.factor, as.character)

################################################################################
################################## Filtro ######################################
Inmigrantes  <- Migrantes %>%
                 as.data.frame() %>%
                  tibble::rownames_to_column(var = "rn") %>% 
                   melt(., id.vars = "rn", variable.name = "cn") %>%
                    mutate_if(is.factor, as.character) %>%
                     mutate(value = ifelse((.$rn != .$cn) & (substr(.$rn, 1, 3) %in% estados | substr(.$cn, 1, 3) %in% estados), value, 0)) %>%
                      filter(value > 0) %>%
                       group_by(rn) %>% 
                        summarise(Inmigrantes = sum(value, na.rm = TRUE)) 

Emigrantes <- Migrantes %>%
               as.data.frame() %>%
                tibble::rownames_to_column(var = "rn") %>% 
                 melt(., id.vars = "rn", variable.name = "cn") %>%
                  mutate_if(is.factor, as.character) %>%
                   mutate(value = ifelse((.$rn != .$cn) & (substr(.$rn, 1, 3) %in% estados | substr(.$cn, 1, 3) %in% estados), value, 0)) %>%
                    filter(value > 0) %>%
                     group_by(cn) %>% 
                      summarise(Emigrantes = sum(value, na.rm = TRUE))     

################################## Filtro ######################################
filtro  <- Inmigrantes %>%
            full_join(., Emigrantes, by = c("rn" = "cn")) %>%
             mutate(value = sum_row(Inmigrantes, Emigrantes, na.rm = TRUE)) %>%
              filter(value < 5000) %>% 
               pull(rn)
################################################################################

tabla1 <- lapply(1:32, function(x){
                   tabla %>%
                    mutate(rn = case_when(substr(.$rn, 1, 3) %in% estados[x] & .$rn %in% filtro ~ paste0("Otros municipios (", estados[x], ")"),
                                          substr(.$rn, 1, 3) %in% estados[x]  & .$rn %nin% filtro ~ .$rn,
                                          substr(.$rn, 1, 3) %nin% estados[x] ~ substr(.$rn, 1, 3)),
                           cn = case_when(substr(.$cn, 1, 3) %in% estados[x] & .$cn %in% filtro ~ paste0("Otros municipios (", estados[x], ")"),
                                          substr(.$cn, 1, 3) %in% estados[x] & .$cn %nin% filtro ~ .$cn,
                                          substr(.$cn, 1, 3) %nin% estados[x] ~ substr(.$cn, 1, 3))) %>%

                     mutate(value = ifelse(.$rn != .$cn, .$value, 0)) %>%
                      filter(value > 0) 
  }
)
```


```{r, eval = FALSE}
p <- lapply(1:32, function(x){
             tabla1[[x]] %>% 
              ggplot(aes(axis1 = rn, 
                          axis2 = cn, 
                           y = value),  # c("value", "freq", "tasa")
                      reverse = FALSE, 
                       na.rm = TRUE) +
               geom_alluvium(aes(fill = rn),
                              curve_type = "quintic", 
                               color = "transparent", 
                                alpha = 0.85, 
                                 lwd = 0.001, 
                                  width = 1/5,
                                   reverse = FALSE) +
                 geom_stratum(aes(fill = cn), 
                               color = "white", 
                                alpha = 0.65,  
                                 lwd = 0.001, 
                                  width = 1/5,
                                   reverse = FALSE) +
                  geom_text_repel(aes(label = ifelse(after_stat(x) == 1, paste0(as.character(after_stat(stratum)),  ": ", prettyNum(count, big.mark = " ")), ""), 
                                       fontface =  ifelse(after_stat(x) == 1, 'bold', 'plain')),
                                   stat = "stratum", 
                                    size = 3, 
                                     direction = "y", 
                                      nudge_x = -.2,
                                       min.segment.length = unit(1, "lines"),
                                        force = 1,
                                         force_pull = 0,
                                          family = "montserrat",
                                           reverse = FALSE) +
                   geom_text_repel(aes(label = ifelse(after_stat(x)  == 2, paste0(as.character(after_stat(stratum)),  ": ", prettyNum(count, big.mark = " ")), ""),
                                        fontface =  ifelse(after_stat(x) == 2, 'bold', 'plain')),
                                    stat = "stratum", 
                                     size = 3,
                                      direction = "y", 
                                       nudge_x = .2, 
                                        force = 1,
                                         force_pull = 0,
                                          family = "montserrat",
                                           reverse = FALSE) +
                     theme_void() + 
                      theme(plot.margin = margin(t = 1, r = 5, b = 1, l = 0, "cm"),
                             text = element_text(family = "montserrat"),
                              axis.text = element_blank(),
                               axis.title = element_blank(),
                                strip.text = element_text(size = 10, face = "bold", family = "montserrat"),
                                 legend.key.size = unit(0.5, "cm"),
                                  legend.text = element_text(size = 7, family = "montserrat"),
                                   legend.position = c(1.02, .5)) + 
                       scale_x_discrete(expand = c(-0.1, 0.5)) +
                        scale_fill_viridis_d(option = "A", end = 1, begin = 0.2) +
                         guides(fill = guide_legend(ncol = 1, na.translate = F)) + 
                          labs(fill = "", 
                               color = "")
  }
)

path = paste0(here::here(), "/Graficos/Municipio/04_Movilidad estudiantil/2015/GSankey de MEst desagregado a nivel intramunicipal.pdf")
ggexport(list = p, width = 18, height = 10, dpi = 400, filename = path)
```


### Indicadores {.tabset .tabset-pills}

Se realizan cálculos generales de movilidad\
+ Residentes\
+ Inmigrantes\
+ Emigrantes\
+ $\%$ Inmigrantes\
+ $\%$ Emigrante\
+ Migración bruta\
+ Migración Neta\
+ $\%$ Tasa de movilidad bruta\
+ $\%$ Tasa de movilidad neta

Dada la cantidad de datos a calcular para la obtención de los indicadores. La obtención de los indicadores se realiza de manera directa, es decir, partiendo de la matriz cuadrada original.

```{r, eval = FALSE}
################################################################################
############################ Población total ###################################
Pob.Total <- mydata %>%
              as.data.frame() %>%
               group_by(CVE_MUN) %>%
                summarise(Pob.Total = sum(FACTOR)) 

################################################################################
###################### Pob. estudiantil de 3 años y más ########################
Pob.3ymas <- mydata %>%
              as.data.frame() %>%
               mutate(EDAD = as.numeric(.$EDAD)) %>%
                subset(EDAD >= 3 & EDAD <= 130) %>%
                 group_by(CVE_MUN) %>%
                  summarise(Pob.3ymas = sum(FACTOR)) 

################################################################################
########################### Residentes #########################################
load(paste0(here::here(), "/Output/Municipio/04_Movilidad estudiantil/2015/Matriz de movilidad estudiantil a nivel intramunicipal 2015.RData"))

Residentes <- Migrantes %>%
               rownames_to_column() %>%
                gather(CVE_MUN, Value ,-rowname)%>%
                 filter(rowname == CVE_MUN) %>%
                  select(-rowname) %>%
                   droplevels() %>%
                    rename("Residentes" = "Value") 

################################################################################
############################### Inmigrantes ####################################
Inmigrantes <- Migrantes %>% 
                as.data.frame() %>%
                 tibble::rownames_to_column(var = "CVE_MUN") %>%
                  melt(., id.vars = "CVE_MUN", variable.name = "CVE_MUN_ASI") %>%
                   mutate_at(vars(3), as.numeric) %>%
                    as_tibble() %>%
                     filter(CVE_MUN != CVE_MUN_ASI) %>%
                      group_by(CVE_MUN) %>%
                       summarise(Inmigrantes = sum(value, na.rm = TRUE))

################################################################################
############################### Emigrantes #####################################
Emigrantes <- Migrantes %>% 
               as.data.frame() %>%
                tibble::rownames_to_column(var = "CVE_MUN") %>%
                 melt(., id.vars = "CVE_MUN", variable.name = "CVE_MUN_ASI") %>%
                  mutate_at(vars(3), as.numeric) %>%
                   as_tibble() %>%
                    filter(CVE_MUN != CVE_MUN_ASI) %>%
                     group_by(CVE_MUN_ASI) %>%
                      summarise(Emigrantes = sum(value, na.rm = TRUE)) %>%
                       rename("CVE_MUN" = "CVE_MUN_ASI") 

tabla <- Pob.Total %>%
          merge(., Pob.3ymas, by = c("CVE_MUN")) %>%
          merge(., Residentes, by = c("CVE_MUN")) %>%
          merge(., Inmigrantes, by = c("CVE_MUN")) %>%
          merge(., Emigrantes, by = c("CVE_MUN")) %>%
            mutate(Mig.Neta = .$Inmigrantes - .$Emigrantes,
                   Mig.Bruta = .$Inmigrantes + .$Emigrantes, 
                   Tasa.Inmig = ((.$Inmigrantes/ 5) /((.$Pob.Total + .$Pob.3ymas) / 2)) * 1000,
                   Tasa.Emig = ((.$Emigrantes/ 5) /((.$Pob.Total + .$Pob.3ymas) / 2)) * 1000,
                   Tasa.Mig = Tasa.Inmig - Tasa.Emig, 
                   Eficacia = Mig.Neta - Mig.Bruta)

write.xlsx(tabla, file = paste0(here::here(), "/Output/Municipio/04_Movilidad estudiantil/2015/Indicadores de movilidad estudiantil a nivel intramunicipal 2015.xlsx"), overwrite = TRUE)

save(tabla, file = paste0(here::here(), "/Output/Municipio/04_Movilidad estudiantil/2015/Indicadores de movilidad estudiantil a nivel intramunicipal 2015.RData"))
```

```{r, echo = FALSE}
load(file = paste0(here::here(), "/Output/Municipio/04_Movilidad estudiantil/2015/Indicadores de movilidad estudiantil a nivel intramunicipal 2015.RData"))

tabla[1:20,] %>%  
 as.data.frame() %>%
  gt() %>% 
   tab_header(title = "Indicadores de  movilidad estudiantil", 
              subtitle = "Nivel intramunicipal") %>%
    tab_options(heading.title.font.size = 12, 
                heading.align = "center",
                heading.subtitle.font.size = 10,
                data_row.padding = px(1),
                column_labels.font.weight = "bold",
                column_labels.padding = px(10), 
                table.font.names = 'montserrat',
                table.font.size = 8) %>%
      tab_style(style = list(cell_text(align = "center",
                                       weight = 'bold')),
                locations = list(cells_title(groups = c("title")))) %>%
       fmt_integer(columns = c(2:8, 12), sep_mark = " ") %>%
        fmt_number(columns = c(11), decimals = 1) %>%
         sub_missing(columns = everything(), missing_text = "0") %>%
          tab_footnote(footnote = "Fuente: Estimaciones del CONAPO.") %>%  
           as_raw_html()
```


## Movilidad intermunicipal {.tabset .tabset-pills}

### Matrices 

```{r, eval = FALSE}
municipios <- MUN %>%
               select(CVE_MUN) %>%
                unique() %>%
                 pull(CVE_MUN)

Pob.3ymas <- mydata %>%
              mutate(CVE_MUN_ASI = paste0(ENT_PAIS_ASI, MUN_ASI)) %>%
               mutate(ENT_PAIS_ASI = case_when(.$ENT_PAIS_ASI %in% estados ~.$ENT_PAIS_ASI,
                                               .$ENT_PAIS_ASI %nin% estados ~ "888", #Residencia en otro país
                                               .$ENT_PAIS_ASI %in% "997" ~ "999"),
                      CVE_MUN_ASI = case_when(.$CVE_MUN_ASI %in% municipios ~.$CVE_MUN_ASI,
                                               nchar(.$CVE_MUN_ASI) == 3 ~ "888",  #Asistencia escolar en otro país
                                              .$CVE_MUN_ASI %in% "999999" ~ '999999',
                                              .$ENT_PAIS_ASI %in% "999" ~ "999",
                                              .$MUN_ASI %in% "999" ~ "999")) %>%
                mutate(I_Migracion = case_when(.$CVE_ENT == .$ENT_PAIS_ASI & .$ENT_PAIS_ASI %in% estados ~ 1,
                                               .$CVE_ENT != .$ENT_PAIS_ASI & .$ENT_PAIS_ASI %in% estados ~ 2,
                                               .$ENT_PAIS_ASI %nin% estados ~ 3)) %>%
                 mutate(EDAD = as.numeric(.$EDAD)) %>%
                  subset(EDAD >= 3 & EDAD <= 130) %>%
                   select(FACTOR, ESTRATO, UPM, CVE_MUN, CVE_MUN_ASI, EDAD, I_Migracion) %>%
                    filter(CVE_MUN_ASI %in% municipios & I_Migracion == 2) 


MC <- Pob.3ymas %>%
       svydesign(data = ., id = ~ UPM, strata = ~ESTRATO, weight = ~FACTOR, nest = T)

saveRDS(MC, file = paste0(here::here(), "/Output/Municipio/04_Movilidad estudiantil/2015/MC_intermunicipal.RDS"))
```

```{r, eval = FALSE}
MC <- readRDS(file = paste0(here::here(), "/Output/Municipio/04_Movilidad estudiantil/2015/MC_intermunicipal.RDS"))

Migrantes <- svytable(~CVE_MUN_ASI + CVE_MUN, design = MC) 
```

Se genera la matriz cuadrada y se le asignan los nombres de los estados.

```{r, eval = FALSE}
Migrantes <- Migrantes %>%
              as.data.frame() %>%
               expss::cross_cases(CVE_MUN, CVE_MUN_ASI, weight = Freq) %>%
                as.data.frame() %>%
                 rename("CVE_MUN" = "row_labels") %>% 
                  arrange(CVE_MUN) %>%
                   slice(-1) 

rownames <- Migrantes %>% 
             mutate(CVE_MUN = substr(.$CVE_MUN, 9, 16)) %>% 
              pull(CVE_MUN)

colnames <- names(Migrantes) %>% 
             as.data.frame() %>% 
              slice(-1) %>% 
               rename("CVE_MUN" = ".") %>%
                mutate(`CVE_MUN` = substr(.$CVE_MUN, 13, 18)) %>%
                 pull(CVE_MUN)

# Se elimina la variable CVE_MUN
Migrantes <- Migrantes %>%
              select(-CVE_MUN)

rownames(Migrantes) <- rownames 
colnames(Migrantes) <- colnames

saveRDS(Migrantes, file = paste0(here::here(), "/Output/Municipio/04_Movilidad estudiantil/2015/Matriz de movilidad estudiantil a nivel intermunicipal 2015.RDS"))
save(Migrantes, file = paste0(here::here(), "/Output/Municipio/04_Movilidad estudiantil/2015/Matriz de movilidad estudiantil a nivel intermunicipal 2015.RData"))

require(openxlsx)
wb <- createWorkbook()
addWorksheet(wb, "M.Intermunicipal")
writeData(wb, 1, Migrantes %>% as.data.frame() %>% tibble::rownames_to_column(var = "CVE_MUN"), colNames = TRUE)
saveWorkbook(wb, file = paste0(here::here(), "/Bases/Municipio/04_Movilidad estudiantil/2015/Matriz de movilidad estudiantil a nivel intermunicipal 2015.xlsx"), overwrite = TRUE)
```

**Matriz de movilidad estudiantil a nivel municipal, 2015**

<div style="height:500px;overflow:auto;">

```{r, echo = FALSE}
load(paste0(here::here(), "/Output/Municipio/04_Movilidad estudiantil/2015/Matriz de movilidad estudiantil a nivel intermunicipal 2015.RData"))

tabla <- Migrantes %>%
          as.data.frame() %>%
           tibble::rownames_to_column(var = "CVE_MUN") %>%
            mutate_if(is.numeric, as.numeric)

tabla[1:30, 1:30] %>%  
 gt() %>% 
  tab_header(title = "Matriz de movilidad estudiantil", 
             subtitle = "Nivel intermunicipal") %>%
   tab_options(heading.title.font.size = 12, 
               heading.align = "center",
               heading.subtitle.font.size = 10,
               data_row.padding = px(1),
               column_labels.font.weight = "bold",
               column_labels.padding = px(10), 
               table.font.names = 'montserrat',
               table.font.size = 8) %>%
    tab_style(style = list(cell_text(align = "center",
                                     weight = 'bold')),
              locations = list(cells_title(groups = c("title")))) %>%
     sub_missing(columns = everything(), missing_text = "0") %>%
      tab_footnote(footnote = "Fuente: Estimaciones del CONAPO.") %>%  
       as_raw_html()
```

### Gráficos {.tabset .tabset-pills}

#### ChordDiagram 

Se filtran los flujos migratorios que son exclusivos de los estados y que visualmente sean más interpretables.

```{r, results = FALSE, eval = FALSE}
# Matriz cuadrada a nivel municipal 
load(paste0(here::here(), "/Output/Municipio/04_Movilidad estudiantil/2015/Matriz de movilidad estudiantil a nivel intermunicipal 2015.RData"))

tabla <- Migrantes %>%
          as.data.frame() %>%
           tibble::rownames_to_column(var = "rn") %>%
            melt(., id.vars = "rn", variable.name = "cn") %>%
             mutate_if(is.factor, as.character) %>%
              filter(value > 0)

################################################################################
################################## Filtro ######################################
Inmigrantes  <- Migrantes %>%
                 as.data.frame() %>%
                  tibble::rownames_to_column(var = "rn") %>% 
                   melt(., id.vars = "rn", variable.name = "cn") %>%
                    mutate_if(is.factor, as.character) %>%
                     mutate(value = ifelse((.$rn != .$cn) & (substr(.$rn, 1, 3) %in% estados | substr(.$cn, 1, 3) %in% estados), value, 0)) %>%
                      filter(value > 0) %>%
                       group_by(rn) %>% 
                        summarise(Inmigrantes = sum(value, na.rm = TRUE)) 

Emigrantes <- Migrantes %>%
               as.data.frame() %>%
                tibble::rownames_to_column(var = "rn") %>% 
                 melt(., id.vars = "rn", variable.name = "cn") %>%
                  mutate_if(is.factor, as.character) %>%
                   mutate(value = ifelse((.$rn != .$cn) & (substr(.$rn, 1, 3) %in% estados | substr(.$cn, 1, 3) %in% estados), value, 0)) %>%
                    filter(value > 0) %>%
                     group_by(cn) %>% 
                      summarise(Emigrantes = sum(value, na.rm = TRUE))     

################################## Filtro ######################################
filtro  <- Inmigrantes %>%
            full_join(., Emigrantes, by = c("rn" = "cn")) %>%
             mutate(value = sum_row(Inmigrantes, Emigrantes, na.rm = TRUE)) %>%
              filter(value > 0)

filtro_est <- Migrantes %>%
               as.data.frame() %>%
                tibble::rownames_to_column(var = "rn") %>% 
                 melt(., id.vars = "rn", variable.name = "cn") %>%
                  mutate_if(is.factor, as.character) %>%
                   filter(value > 0)

################################################################################

## Se generan los filtros correspondientes a la matriz cuadrada por estados 
tabla1 <-  lapply(15, function(x){
                             # filtro de municipios
                             filtro <- filtro %>%
                                        filter(substr(.$rn, 1, 3) == estados[x]) %>%
                                         filter(value < 1000) %>%
                                          pull(rn)
                             
                             # filtro de estados
                             filtro_rn  <- filtro_est %>%
                                            mutate(value = ifelse(substr(.$rn, 1, 3) == estados[x] | substr(.$cn, 1, 3) == estados[x], value, 0)) %>%
                                             mutate(rn = substr(.$rn, 1, 3)) %>%
                                              group_by(rn) %>%
                                               summarise(Inm = sum(value, na.rm = TRUE))
    
                             filtro_cn  <- filtro_est %>%
                                            mutate(value = ifelse(substr(.$rn, 1, 3) == estados[x] | substr(.$cn, 1, 3) == estados[x], value, 0)) %>%
                                             mutate(cn = substr(.$cn, 1, 3)) %>%
                                              group_by(cn) %>%
                                               summarise(Emg = sum(value, na.rm = TRUE))
    
                             filtro_estados <- filtro_rn %>%
                                                full_join(., filtro_cn, by = c("rn" = "cn")) %>%
                                                 mutate(value = sum_row(.$Inm, .$Emg, na.rm = TRUE)) %>%
                                                  filter(value > 1000 & rn != estado[x]) %>%
                                                   pull(rn)
                                            
                             tabla %>%
                              mutate(rn = case_when(.$rn %in% filtro ~ paste0(estados[x], " Otros municipios"), 
                                                    substr(.$rn, 1, 3) %in% estados[x] & .$rn %nin% filtro ~ .$rn, 
                                                    substr(.$rn, 1, 3) %nin% estados[x] & substr(.$rn, 1, 3) %in% filtro_estados ~ str_wrap(paste0(nom_estados[as.numeric(substr(.$rn, 1, 3))]), 30),
                                                    substr(.$rn, 1, 3) %nin% estados[x] & substr(.$rn, 1, 3) %nin% filtro_estados ~ "Otros estados"),
                                     cn = case_when(.$cn %in% filtro ~ paste0(estados[x], " Otros municipios"), 
                                                    substr(.$cn, 1, 3) %in% estados[x] & .$cn %nin% filtro ~ .$cn, 
                                                    substr(.$cn, 1, 3) %nin% estados[x] & substr(.$cn, 1, 3) %in% filtro_estados ~ str_wrap(paste0(nom_estados[as.numeric(substr(.$cn, 1, 3))]), 30),
                                                    substr(.$cn, 1, 3) %nin% estados[x] & substr(.$cn, 1, 3) %nin% filtro_estados ~ "Otros estados"))  %>%
                               mutate(value = ifelse(substr(.$rn, 1, 3) %in% estados[x] | substr(.$cn, 1, 3) %in% estados[x], value, 0)) %>% 
                                filter(value > 0)%>%
                                 dcast(., rn ~ cn, value.var = "value", sum,  na.rm = TRUE) %>%
                                  column_to_rownames(., var = "rn") 
  }
)

saveRDS(tabla1, file = paste0(here::here(), "/Output/Municipio/04_Movilidad estudiantil/2015/Tabla MEst a nivel intermunicipal.RDS"))
```

**Dada la magnitud de municipios en algunos estados se seleccionan solo algunos de ellos.**

```{r, eval = FALSE}
## Genera una lista de vectores con los colores a nivel municipal 
tabla2 <- lapply(1, function(x){
                      # Paleta de colores
                       groupColors <- setNames(viridis::viridis(length(unique(c(colnames(tabla1[[x]]), rownames(tabla1[[x]])))), option = "A"), 
                                               nm = unique(c(colnames(tabla1[[x]]), rownames(tabla1[[x]]))))
                       circos.clear()
                       chordDiagram(x  = tabla1[[x]] %>% as.matrix(), 
                                     grid.col = groupColors) %>%
                        pull(col)
  }
)
```


```{r, eval = FALSE}
pdf(paste0(here::here(), "/Graficos/Municipio/04_Movilidad estudiantil/2015/ChordDiagram de MEst desagregado a nivel intermunicipal.pdf"), width = 20, height = 20)
for(i in 1){
# Estuctura de colores
groupColors <- setNames(viridis::viridis(length(unique(c(colnames(tabla1[[i]]), rownames(tabla1[[i]])))), option = "A"), 
                        nm = unique(c(colnames(tabla1[[i]]), rownames(tabla1[[i]]))))

circos.clear()
circos.par(start.degree = 90, 
           gap.degree = 2, 
           clock.wise = FALSE,
           track.margin = c(-0.07, 0.1), 
           points.overflow.warning = FALSE)

chordDiagram(x  =  tabla1[[i]] %>% as.matrix(), 
             grid.col = groupColors,
             col = tabla2[[i]],
             keep.diagonal = FALSE,
             transparency =  0,
             directional = 1,
             direction.type = c("arrows", "diffHeight"), 
             diffHeight  = -0.04, # adjust the starting end of the link
             annotationTrack = "grid", 
             annotationTrackHeight = c(0.05, 0.1),
             preAllocateTracks = 1, 
             big.gap = 40, # Gap between row sectors and column sectors.
             link.arr.type = "big.arrow", 
             link.lwd = 3,    # Line width width for link borders
             link.lty = 1,
             link.visible = TRUE,
             link.largest.ontop = TRUE)

# Add text and axis
circos.trackPlotRegion(track.index = 1,
                       track.height = 0.05,
                       bg.border = NA, 
                       panel.fun = function(x, y) {
                                                   xlim = get.cell.meta.data("xlim")
                                                   ylim = get.cell.meta.data("ylim")
                                                   sector.name = get.cell.meta.data("sector.index")
                                                  # Add names to the sector. 
                                                   circos.text(x = mean(xlim), 
                                                               y = ylim[1] + 0.1, 
                                                               labels = sector.name, 
                                                               facing = "clockwise",
                                                               niceFacing = TRUE, 
                                                               adj = c(-0.05, 0.5), #Ajuste de las etiquetas (x, y)
                                                               cex = fontsize(20),
                                                               col = groupColors,
                                                               font = 1)
                                                  # Add graduation on axis
                                                   circos.axis(h = "top",
                                                               labels = c(0, 10, 20, 50, 100, 200, 300, 400, 500, seq(1000, 20000, by = 1000)),
                                                               major.tick.length = 0.5,
                                                               minor.ticks = 4, 
                                                               labels.cex = fontsize(12),
                                                               sector.index = sector.name,
                                                               track.index = 2,
                                                               labels.niceFacing = TRUE,
                                                               labels.pos.adjust = c(0, 0.8))
                                                }
  )
}
dev.off()
```

#### Gráfico Sankey

```{r, eval = FALSE}
# Matriz cuadrada a nivel municipal 
load(paste0(here::here(), "/Output/Municipio/04_Movilidad estudiantil/2015/Matriz de movilidad estudiantil a nivel intermunicipal 2015.RData"))

tabla <- Migrantes %>%
          as.data.frame() %>%
           tibble::rownames_to_column(var = "rn") %>%
            melt(., id.vars = "rn", variable.name = "cn") %>%
             mutate_if(is.factor, as.character)

################################################################################
################################## Filtro ######################################
Inmigrantes  <- Migrantes %>%
                 as.data.frame() %>%
                  tibble::rownames_to_column(var = "rn") %>% 
                   melt(., id.vars = "rn", variable.name = "cn") %>%
                    mutate_if(is.factor, as.character) %>%
                     mutate(value = ifelse((.$rn != .$cn) & (substr(.$rn, 1, 3) %in% estados | substr(.$cn, 1, 3) %in% estados), value, 0)) %>%
                      filter(value > 0) %>%
                       group_by(rn) %>% 
                        summarise(Inmigrantes = sum(value, na.rm = TRUE)) 

Emigrantes <- Migrantes %>%
               as.data.frame() %>%
                tibble::rownames_to_column(var = "rn") %>% 
                 melt(., id.vars = "rn", variable.name = "cn") %>%
                  mutate_if(is.factor, as.character) %>%
                   mutate(value = ifelse((.$rn != .$cn) & (substr(.$rn, 1, 3) %in% estados | substr(.$cn, 1, 3) %in% estados), value, 0)) %>%
                    filter(value > 0) %>%
                     group_by(cn) %>% 
                      summarise(Emigrantes = sum(value, na.rm = TRUE))     

################################## Filtro ######################################
filtro  <- Inmigrantes %>%
            full_join(., Emigrantes, by = c("rn" = "cn")) %>%
             mutate(value = sum_row(Inmigrantes, Emigrantes, na.rm = TRUE)) %>%
              filter(value < 5000) %>% 
               pull(rn)
################################################################################

tabla1 <- lapply(1:32, function(x){
                   tabla %>%
                    mutate(rn = case_when(substr(.$rn, 1, 3) %in% estados[x] & .$rn %in% filtro ~ paste0("Otros municipios (", estados[x], ")"),
                                          substr(.$rn, 1, 3) %in% estados[x]  & .$rn %nin% filtro ~ .$rn,
                                          substr(.$rn, 1, 3) %nin% estados[x] ~ substr(.$rn, 1, 3)),
                           cn = case_when(substr(.$cn, 1, 3) %in% estados[x] & .$cn %in% filtro ~ paste0("Otros municipios (", estados[x], ")"),
                                          substr(.$cn, 1, 3) %in% estados[x] & .$cn %nin% filtro ~ .$cn,
                                          substr(.$cn, 1, 3) %nin% estados[x] ~ substr(.$cn, 1, 3))) %>%

                     mutate(value = ifelse(.$rn != .$cn, .$value, 0)) %>%
                      filter(value > 0) 
  }
)
```


```{r, eval = FALSE}
p <- lapply(1:32, function(x){
             tabla1[[x]] %>% 
              ggplot(aes(axis1 = rn, 
                          axis2 = cn, 
                           y = value),  # c("value", "freq", "tasa")
                      reverse = FALSE, 
                       na.rm = TRUE) +
               geom_alluvium(aes(fill = rn),
                              curve_type = "quintic", 
                               color = "transparent", 
                                alpha = 0.85, 
                                 lwd = 0.001, 
                                  width = 1/5,
                                   reverse = FALSE) +
                 geom_stratum(aes(fill = cn), 
                               color = "white", 
                                alpha = 0.65,  
                                 lwd = 0.001, 
                                  width = 1/5,
                                   reverse = FALSE) +
                  geom_text_repel(aes(label = ifelse(after_stat(x) == 1, paste0(as.character(after_stat(stratum)),  ": ", prettyNum(count, big.mark = " ")), ""), 
                                       fontface =  ifelse(after_stat(x) == 1, 'bold', 'plain')),
                                   stat = "stratum", 
                                    size = 3, 
                                     direction = "y", 
                                      nudge_x = -.2,
                                       min.segment.length = unit(1, "lines"),
                                        force = 1,
                                         force_pull = 0,
                                          family = "montserrat",
                                           reverse = FALSE) +
                   geom_text_repel(aes(label = ifelse(after_stat(x)  == 2, paste0(as.character(after_stat(stratum)),  ": ", prettyNum(count, big.mark = " ")), ""),
                                        fontface =  ifelse(after_stat(x) == 2, 'bold', 'plain')),
                                    stat = "stratum", 
                                     size = 3,
                                      direction = "y", 
                                       nudge_x = .2, 
                                        force = 1,
                                         force_pull = 0,
                                          family = "montserrat",
                                           reverse = FALSE) +
                     theme_void() + 
                      theme(plot.margin = margin(t = 1, r = 5, b = 1, l = 0, "cm"),
                             text = element_text(family = "montserrat"),
                              axis.text = element_blank(),
                               axis.title = element_blank(),
                                strip.text = element_text(size = 10, face = "bold", family = "montserrat"),
                                 legend.key.size = unit(0.5, "cm"),
                                  legend.text = element_text(size = 7, family = "montserrat"),
                                   legend.position = c(1.02, .5)) + 
                       scale_x_discrete(expand = c(-0.1, 0.5)) +
                        scale_fill_viridis_d(option = "A", end = 1, begin = 0.2) +
                         guides(fill = guide_legend(ncol = 1, na.translate = F)) + 
                          labs(fill = "", 
                               color = "")
  }
)

path = paste0(here::here(), "/Graficos/Municipio/04_Movilidad estudiantil/2015/GSankey de MEst desagregado a nivel intermunicipal.pdf")
ggexport(list = p, width = 18, height = 10, dpi = 400, filename = path)
```


### Indicadores {.tabset .tabset-pills}

Se realizan cálculos generales de movilidad\
+ Residentes\
+ Inmigrantes\
+ Emigrantes\
+ $\%$ Inmigrantes\
+ $\%$ Emigrante\
+ Migración bruta\
+ Migración Neta\
+ $\%$ Tasa de movilidad bruta\
+ $\%$ Tasa de movilidad neta

Dada la cantidad de datos a calcular para la obtención de los indicadores. La obtención de los indicadores se realiza de manera directa, es decir, partiendo de la matriz cuadrada original.

```{r, eval = FALSE}
################################################################################
############################ Población total ###################################
Pob.Total <- mydata %>%
              as.data.frame() %>%
               group_by(CVE_MUN) %>%
                summarise(Pob.Total = sum(FACTOR)) 

################################################################################
###################### Pob. estudiantil de 3 años y más ########################
Pob.3ymas <- mydata %>%
              as.data.frame() %>%
               mutate(EDAD = as.numeric(.$EDAD)) %>%
                subset(EDAD >= 3 & EDAD <= 130) %>%
                 group_by(CVE_MUN) %>%
                  summarise(Pob.3ymas = sum(FACTOR)) 

################################################################################
########################### Residentes #########################################
load(paste0(here::here(), "/Output/Municipio/04_Movilidad estudiantil/2015/Matriz de movilidad estudiantil a nivel intermunicipal 2015.RData"))

Residentes <- Migrantes %>%
               rownames_to_column() %>%
                gather(CVE_MUN, Value ,-rowname)%>%
                 filter(rowname == CVE_MUN) %>%
                  select(-rowname) %>%
                   droplevels() %>%
                    rename("Residentes" = "Value") 

################################################################################
############################### Inmigrantes ####################################
Inmigrantes <- Migrantes %>% 
                as.data.frame() %>%
                 tibble::rownames_to_column(var = "CVE_MUN") %>%
                  melt(., id.vars = "CVE_MUN", variable.name = "CVE_MUN_ASI") %>%
                   mutate_at(vars(3), as.numeric) %>%
                    as_tibble() %>%
                     filter(CVE_MUN != CVE_MUN_ASI) %>%
                      group_by(CVE_MUN) %>%
                       summarise(Inmigrantes = sum(value, na.rm = TRUE))

################################################################################
############################### Emigrantes #####################################
Emigrantes <- Migrantes %>% 
               as.data.frame() %>%
                tibble::rownames_to_column(var = "CVE_MUN") %>%
                 melt(., id.vars = "CVE_MUN", variable.name = "CVE_MUN_ASI") %>%
                  mutate_at(vars(3), as.numeric) %>%
                   as_tibble() %>%
                    filter(CVE_MUN != CVE_MUN_ASI) %>%
                     group_by(CVE_MUN_ASI) %>%
                      summarise(Emigrantes = sum(value, na.rm = TRUE)) %>%
                       rename("CVE_MUN" = "CVE_MUN_ASI") 

tabla <- Pob.Total %>%
          merge(., Pob.3ymas, by = c("CVE_MUN")) %>%
          merge(., Residentes, by = c("CVE_MUN")) %>%
          merge(., Inmigrantes, by = c("CVE_MUN")) %>%
          merge(., Emigrantes, by = c("CVE_MUN")) %>%
            mutate(Mig.Neta = .$Inmigrantes - .$Emigrantes,
                   Mig.Bruta = .$Inmigrantes + .$Emigrantes, 
                   Tasa.Inmig = ((.$Inmigrantes/ 5) /((.$Pob.Total + .$Pob.3ymas) / 2)) * 1000,
                   Tasa.Emig = ((.$Emigrantes/ 5) /((.$Pob.Total + .$Pob.3ymas) / 2)) * 1000,
                   Tasa.Mig = Tasa.Inmig - Tasa.Emig, 
                   Eficacia = Mig.Neta - Mig.Bruta)

write.xlsx(tabla, file = paste0(here::here(), "/Output/Municipio/04_Movilidad estudiantil/2015/Indicadores de movilidad estudiantil a nivel intermunicipal 2015.xlsx"), overwrite = TRUE)

save(tabla, file = paste0(here::here(), "/Output/Municipio/04_Movilidad estudiantil/2015/Indicadores de movilidad estudiantil a nivel intermunicipal 2015.RData"))
```

```{r, echo = FALSE}
load(file = paste0(here::here(), "/Output/Municipio/04_Movilidad estudiantil/2015/Indicadores de movilidad estudiantil a nivel intermunicipal 2015.RData"))

tabla[1:20,] %>%  
 as.data.frame() %>%
  gt() %>% 
   tab_header(title = "Indicadores de  movilidad estudiantil", 
              subtitle = "Nivel intermunicipal") %>%
    tab_options(heading.title.font.size = 12, 
                heading.align = "center",
                heading.subtitle.font.size = 10,
                data_row.padding = px(1),
                column_labels.font.weight = "bold",
                column_labels.padding = px(10), 
                table.font.names = 'montserrat',
                table.font.size = 8) %>%
      tab_style(style = list(cell_text(align = "center",
                                       weight = 'bold')),
                locations = list(cells_title(groups = c("title")))) %>%
       fmt_integer(columns = c(2:8, 12), sep_mark = " ") %>%
        fmt_number(columns = c(11), decimals = 1) %>%
         sub_missing(columns = everything(), missing_text = "0") %>%
          tab_footnote(footnote = "Fuente: Estimaciones del CONAPO.") %>%  
           as_raw_html()
```


# Referencias

Librerias que se usaron en el documento

```{r, echo = FALSE}
sesion_info <- devtools::session_info()
kable(dplyr::select(tibble::as_tibble(sesion_info$packages %>% dplyr::filter(attached == TRUE)),
                    c(package, loadedversion, source))) %>%
 kable_styling(font_size = 10, 
               bootstrap_options = c("condensed", "responsive", "bordered")) %>%
  kable_classic(full_width = TRUE, html_font = "montserrat") %>% 
   scroll_box(width = "100%", height = "150px") %>%  
    gsub("font-size: initial !important;", "font-size: 10pt !important;", .)
```
