---
title: "Zonas Metropolitanas 2020"
subtitle: 'Migración de retorno 2020'
author: "CONAPO"
output:
   html_document:
      highlight: tango
      theme: flatly
      toc: yes
      toc_depth: 2
      toc_float:
        collapsed: yes
---

\usepackage{color}

```{=html}
<style>
code.r{
  font-size: 10px;
}
pre {
  font-size: 12px
}
</style>

<style>
body {
text-align: justify;
font-style: normal;
font-family: "Montserrat";
font-size: 12px
}
h1.title {
  font-size: 40px;
  color: #000D3B;
}
h1 {
  color: #B6854D;
}
h2 {
  color: #172984;
}
h3 {
  color: #172984;
}
</style>
```

```{=html}
<style>
.nav>li>a {
    position: relative;
    display: block;
    padding: 10px 15px;
    color: #0A2687;
}
.nav-pills>li.active>a, .nav-pills>li.active>a:hover, .nav-pills>li.active>a:focus {
    color: #ffffff;
    background-color: #09C2BC;
}
</style>
```

```{r, include=FALSE}
knitr::opts_chunk$set(echo = TRUE, message = FALSE, warning = FALSE, cache = FALSE, cache.lazy = FALSE, 
                         eval = FALSE, class.source = "fold-show")
knitr::opts_knit$set(root.dir = rprojroot::find_rstudio_root_file())
options(digits = 2, encoding = "UTF8")
```   
 

```{r, echo=FALSE}
rm(list = ls())
```

```{r, echo=FALSE}
setwd(here::here())
```


```{r, echo=FALSE}
#Font Stlye
require(showtext)
library(extrafont)
# activar showtext
showtext_auto()
#font_add_google("Montserrat", "montserrat")
#font_add_google("Raleway", "Raleway")
loadfonts(device = "win")
font.add("montserrat", regular = 'C:/Users/dvill/AppData/Local/Microsoft/Windows/Fonts/Montserrat-Light.ttf')
```



```{r, echo = FALSE}
# Librerías que se usaron en el documCVE_ENTo
require(chorddiag)
require(circlize)
require(haven)
require(Hmisc) # %nin%
require(dplyr)
require(survey)
require(srvyr)
require(stringr)
require(sna)
require(expss)
require(knitr)
require(kableExtra)
require(sjlabelled)
require(gt)
require(ggplot2)
require(ggpubr)
require(ggalluvial)
require(ggsankey)
require(ggrepel)
require(tibble)
require(tidyr)
require(reshape2)
require(openxlsx)
```

**Cuestionario Ampliado del Censo de Población y Vivienda 2020**

El cuestionario ampliado se guarda en un un archivo `.RData`. 

```{r, eval = FALSE}
data <- read_sav("~/Personas_Censo 2020.SAV")

save(data, 
      file = paste0(here::here(), "/Bases/Censo_Personas_2020.RData"))
```


Se seleccionan las variables que se desean conservar para la realización de este documento y se guarda en un archivo `.RData` para practicidad del manejo de datos. 


```{r, eval = FALSE}
load(paste0(here::here(), "/Bases/Censo_Personas_2020.RData"))

mydata <- data %>%
           select(CVE_ENT, ENT, MUN, CVE_MUN, ENT_PAIS_RES_5A, MUN_RES_5A, CVE_MUN_RES15, 
                  ENT_PAIS_NAC, ENT_PAIS_TRAB, MUN_TRAB, CVE_MUN_TRABAJO, 
                  ENT_PAIS_ASI, MUN_ASI, CVE_MUN_ASI, EDAD, SEXO, AFRODES, HLENGUA, QDIALECT_INALI, 
                  PERTE_INDIGENA, ALFABET, CAUSA_MIG, SITUA_CONYUGAL, HIJOS_NAC_VIVOS, 
                  CONACT, OCUPACION_C, SITTRA, VACACIONES, SERVICIO_MEDICO, INCAP_SUELDO, INGTRMEN, 
                  ACTIVIDADES_C, TIE_TRASLADO_TRAB, MED_TRASLADO_TRAB1, MED_TRASLADO_TRAB2, MED_TRASLADO_TRAB3,
                  ASISTEN, NIVACAD, ESCOLARI, ESCOACUM,  NOMCAR_C, TIE_TRASLADO_ESCU, 
                  MED_TRASLADO_ESC1, MED_TRASLADO_ESC2, MED_TRASLADO_ESC3,
                  FACTOR, ESTRATO, UPM) 
```


**Zonas Metropolitanas 2020**

Se anexa la base de datos de las Zonas Metropolitanas 2020 a la base orginal

```{r, eval = FALSE}
ZM_2020 <- read.xlsx(paste0(here::here(), "/Bases/Municipio/ZM_2020.xlsx"), 
                      startRow = 7, 
                       skipEmptyRows = TRUE) %>%
            select(CVE_ZM, NOM_ZM, CVE_ENT, NOM_ENT, CVE_MUN, NOM_MUN, MC, CF) %>%
             mutate(CVE_ENT = stringr::str_pad(.$CVE_ENT, width = 3, side = c("left"), pad = "0"),
                    CVE_MUN = stringr::str_pad(.$CVE_MUN, width = 6, side = c("left"), pad = "0"))
```


Se asignan las claves de las zonas metropolitanas de acuerdo a las diferentes variables de interes:
- Residencia hace 5 años 
- Laboral
- Estudiantil 
- Nacimiento

```{r, eval = FALSE}
mydata <- mydata %>%
          # Zonas Metropolitanas por residenicia
           left_join(., ZM_2020 %>% select(-CVE_ENT), by = c("CVE_MUN")) %>%
           # Zonas Metropolitanas en el lugar de residencia hace 5 años
            left_join(., ZM_2020 %>% select(-CVE_ENT, -NOM_ENT, -NOM_MUN) %>% 
                          rename("CVE_ZM_RES15" = "CVE_ZM",
                                 "ZM_RES15" = "NOM_ZM",
                                 "MC_RES15" = "MC",
                                 "CF_RES15" = "CF"), by = c("CVE_MUN_RES15" = "CVE_MUN")) %>%
            # Zonas Metropolitanas en el lugar de trabajo
             left_join(., ZM_2020 %>% select(-CVE_ENT, -NOM_ENT, -NOM_MUN) %>%
                           rename("CVE_ZM_TRABAJO" = "CVE_ZM",
                                  "ZM_TRABAJO" = "NOM_ZM",
                                  "MC_TRABAJO" = "MC",
                                  "CF_TRABAJO" = "CF"), by = c("CVE_MUN_TRABAJO" = "CVE_MUN")) %>%
             # Zonas Metropolitanas en el lugar de estudio
              left_join(., ZM_2020 %>% select(-CVE_ENT, -NOM_ENT, -NOM_MUN) %>%
                            rename("CVE_ZM_ASI" = "CVE_ZM",
                                   "ZM_ASI" = "NOM_ZM",
                                   "MC_ASI" = "MC",
                                   "CF_ASI" = "CF"), by = c("CVE_MUN_ASI" = "CVE_MUN"))

save(mydata, file = paste0(here::here(), "/Bases/06_Migracion por Zonas Metropolitanas_2020.RData"))          
```


Se carga el archivo `Migracion por Zonas Metropolitanas_2020.RData`.   

```{r}
load(file = paste0(here::here(), "/Bases/06_Migracion por Zonas Metropolitanas_2020.RData"))
names(mydata)
# Para fines prácticos se genera un ponderador de uno 
mydata <- mydata %>%
           select(CVE_ENT, NOM_ENT, MUN, CVE_MUN, NOM_MUN, ENT_PAIS_TRAB, MUN_TRAB, CVE_MUN_TRABAJO, 
                  EDAD, CONACT, CVE_ZM, NOM_ZM, CVE_ZM_TRABAJO, ZM_TRABAJO, FACTOR, ESTRATO, UPM) %>%
            mutate(M = 1) 

# Se vuelve a cargar la base de datos para fines practicos
ZM_2020 <- read.xlsx(paste0(here::here(), "/Bases/Municipio/ZM_2020.xlsx"), 
                      startRow = 7, 
                       skipEmptyRows = TRUE) %>%
            mutate(CVE_ENT = stringr::str_pad(.$CVE_ENT, width = 3, side = c("left"), pad = "0"),
                   CVE_MUN = stringr::str_pad(.$CVE_MUN, width = 6, side = c("left"), pad = "0"))
```
