---
title: "Movilidad Laboral 2020"
author: "Indicadores sociodemográficos"
output:
   html_document:
      highlight: tango
      theme: flatly
      toc: yes
      toc_depth: 2
      toc_float:
        collapsed: yes
---

```{r, include=FALSE}
knitr::opts_chunk$set(echo = TRUE, message = FALSE, warning = FALSE, cache = FALSE, cache.lazy = FALSE, 
                         eval = FALSE, class.source = "fold-show")
knitr::opts_knit$set(root.dir = rprojroot::find_rstudio_root_file())
options(digits = 2, encoding = "UTF8")
```   
 

```{r, echo=FALSE}
rm(list = ls())
```

```{r, echo=FALSE}
setwd(here::here())
```


```{r, echo=FALSE}
#Font Stlye
require(showtext)
library(extrafont)
# activar showtext
# SE cargan las funtes del sitema Windows (Pero tarda en correr)
#ttf_import('C:/Users/dvill/AppData/Local/Microsoft/Windows/Fonts/')
#fonts()
#extrafont::loadfonts(device = "win")
#font_import()
windowsFonts()
```

```{r, echo = FALSE}
# Librerías que se usaron en el documCVE_ENTo
require(chorddiag)
require(circlize)
require(Cairo)
require(haven)
require(Hmisc) # %nin%
require(dplyr)
require(survey)
require(srvyr)
require(stringr)
require(sna)
require(expss)
require(knitr)
require(kableExtra)
require(sjlabelled)
require(gt)
require(ggplot2)
require(ggpubr)
require(ggalluvial)
require(ggsankey)
require(ggrepel)
require(janitor)
require(tibble)
require(tidyr)
require(reshape2)
require(openxlsx)
require(rlang)
require(doMC)
registerDoMC(cores = 18)
```


**Cuestionario Ampliado del Censo de Población y Vivienda 2020**

El cuestionario ampliado se guarda en un un archivo `.RData`. 

```{r, eval = FALSE}
data <- read_sav("~/Personas_Censo 2020.SAV")
save(data, 
      file = paste0(here::here(), "/Bases/Censo_Personas_2020.RData"))
```


Se seleccionan las variables que se desean conservar para la realización de este documento y se guarda en un archivo `.RData` para practicidad del manejo de datos. 

La variable `mydata` contiene **15 015 683 observaciones** y **33 variables**.      

**Posibles variables que se pueden contemplar en la migración laboral** 

- `NIVACAD` ¿Cuál fue el último año o grado aprobado por (NOMBRE) en la escuela?  
- `CONACT` Situación laboral    
- `OCUPACION_C` Cuál fue la ocupación de (NOMBRE) la semana pasada? Por ejemplo: técnico electricista, maestra de primaria, vendedora de frutas, albañil, mecánico de autos    
- `SITTRA`  Situación de trabajo    
- `VACACIONES`   
- `SERVICIO_MEDICO`   
- `INCAP_SUELDO` 
- `INGTRMEN`   
- `ACTIVIDADES_C` ¿A qué se dedica el negocio, empresa o lugar donde trabajó (NOMBRE)? Por ejemplo: hacer muebles de madera, hacer escobas, reparar autos, vender ropa usada, armar televisores..    
- `TIE_TRASLADO_TRAB`   
- `MED_TRASLADO_TRAB1`  
- `MED_TRASLADO_TRAB2`   
- `MED_TRASLADO_TRAB3`    
  
✔️A partir de aquí se pueden correr los códidos 👇.
Se carga el archivo `Migracion laboral_2020.RData`.   

```{r}
load(file = paste0(here::here(), "/Bases/03_Movilidad laboral_2020.RData"))

# Para fines prácticos se genera un ponderador de uno 
mydata <- mydata %>% 
           mutate(M = 1)  %>%
            mutate(NOM_ENT = as.factor(.$CVE_ENT)) %>%
             ungroup()
```



**Entidades y Municipios**

Se genera un vector con el nombre de las entidades llamado `estados` para facilitar los filtros en el documento.     
Se genera un vector con las abreviaturas de las entidades llamado `ent` para fines prácticos.     
Se genera un vector con las claves de los municipios, pero es importante hacer notar que tres municipios no entraron el muestreo del Cuestionario Ampliado.   

```{r}
# Claves de los municipios
estados <- sjlabelled::get_labels(mydata$CVE_ENT)
nom_estados <- c( "Aguascalientes", "Baja California" ,"Baja California Sur", "Campeche", "Coahuila de Zaragoza", "Colima", 
                  "Chiapas", "Chihuahua", "Ciudad de México", "Durango", "Guanajuato", "Guerrero", "Hidalgo", "Jalisco",        
                  "México", "Michoacán de Ocampo", "Morelos", "Nayarit", "Nuevo León", "Oaxaca", "Puebla", "Querétaro", 
                  "Quintana Roo", "San Luis Potosí", "Sinaloa", "Sonora", "Tabasco", "Tamaulipas", "Tlaxcala", 
                  "Veracruz de Ignacio de la Llave", "Yucatán", "Zacatecas")
est <- c("AGS", "BC", "BCS", "CAMP", "COAH", "COL", "CHIS", "CHIH", "CDMX", "DGO", "GTO", "GRO", "HGO",
         "JAL", "MEX", "MICH", "MOR", "NAY", "NL", "OAX", "PUE", "QRO", "QROO", "SLP","SIN","SON", "TAB", 
         "TAMS", "TLX", "VER", "YUC", "ZAC")

# Claves de los estados
ENT <- readRDS(file = paste0(here::here(), "/Bases/estados.RDS"))

# Claves de los municipios
MUN <- readRDS(paste0(here::here(), "/Bases/municipios_2020.RDS"))
nom_municipios <- sjlabelled::get_labels(MUN$NOM_MUN) %>% as.factor()
municipios <- sjlabelled::get_labels(MUN$CVE_MUN) %>% as.factor()
#saveRDS(MUN, file = paste0(here::here(), "/Bases/municipios_2020.RDS"))

# Claves de las zonas metropolitanas
zm <- sjlabelled::get_labels(mydata$CVE_ZM)[-2]
nom_zm <- sjlabelled::get_labels(mydata$NOM_ZM)[-2]
```

