---
title: "Migraci贸n por lugar de nacimiento 1990"
author: "Diana Villasana Ocampo"
output:
  html_document:
    highlight: tango
    theme: flatly
    toc: yes
    toc_depth: 2
    toc_float:
      collapsed: yes
---

\usepackage{color}

```{r, include=FALSE}
knitr::opts_chunk$set(echo = TRUE, message = FALSE, warning = FALSE, cache = FALSE, cache.lazy = FALSE, 
                         eval = FALSE, class.source = "fold-show")
knitr::opts_knit$set(root.dir = rprojroot::find_rstudio_root_file())
options(digits = 2, encoding = "UTF8")
```

```{r, echo=FALSE}
rm(list = ls())
```

```{r, echo=FALSE}
setwd(here::here())
source(paste0(here::here(), "/R/inst/chord_function.R"))
source(paste0(here::here(), "/R/inst/margins_function.R"))
source(paste0(here::here(), "/R/inst/migration_function.R"))
```

```{r, echo=FALSE}
#Font Stlye
require(showtext)
library(extrafont)
# activar showtext
# SE cargan las funtes del sitema Windows (Pero tarda en correr)
#ttf_import('C:/Users/dvill/AppData/Local/Microsoft/Windows/Fonts/')
#fonts()
#extrafont::loadfonts(device = "win")
#font_import()
windowsFonts()
```

```{r, echo = FALSE, eval = TRUE, results=FALSE}
# Librer铆as que se usaron en el documCVE_ENTo
require(chorddiag)
require(circlize)
require(Cairo)
require(haven)
require(Hmisc) # %nin%
require(dplyr)
require(survey)
require(srvyr)
require(stringr)
require(sna)
require(expss)
require(knitr)
require(kableExtra)
require(mapview)
require(sjlabelled)
require(gt)
require(ggplot2)
require(ggpubr)
require(ggalluvial)
require(ggsankey)
require(ggrepel)
require(janitor)
require(tibble)
require(tidyr)
require(reshape2)
require(openxlsx)
require(doMC)
registerDoMC(cores = 18)
```

**Cuestionario Ampliado del Censo de Poblaci贸n y Vivienda 1990**

El cuestionario ampliado se guarda en un un archivo `.RData`.

```{r, eval = FALSE}
data <- read_sav("~/Censo General de Poblaci贸n y Vivienda 1990.sav")

save(data, 
      file = paste0(here::here(),"/Bases/Censo_Personas_1990.RData"))
```

Se seleccionan las variables que se desean conservar para la realizaci贸n de este documento y se guarda en un archivo `.RData` para practicidad del manejo de datos.

**Posibles variables que se pueden contemplar en la migraci贸n reciente**

-   `EDAD`
-   `SEXO`
-   `HAB_IND`
-   `CVE_LENG`: Clave de lengua ind铆gena
-   `ALFABETA`
-   `ASISTE`
-   `APROBO`: Aprobo alg煤n grado
-   `PRESCO`: Preescolar
-   `TEC_PRIM`: Estudios t茅cnicos con primaria
-   `TEC_SEC`:Estudios t茅cnicos con secundaria
-   `NOR_BAS`: Normal b谩sica
-   `NIV_EST`: Nivel de estudios
-   `ANO_APRO`: A帽os aprovados
-   `H_V_TENIDO:` N煤mero de hijos nacidos vivos
-   `EST_CIVIL:` Estado civil
-   `ACT_PRIN:` Actividad principal
-   `CVE_OCUP:` Clave de la ocupaci贸n
-   `SIT_TRA:` Situaci贸n laboral
-   `C_A_ECO:` Clave de actividad econ贸mica

La variable `mydata` contiene **8 118 242** observaciones\*\* y **27 variables**.

```{r, eval = FALSE}
load(paste0(here::here(),"/Bases/Censo_Personas_2010.RData"))

mydata <- data %>%
           select(ENT, MUN, CVE_P_NAC, CVE_P_RES, 
                  ANO_CUMP, SEXO, HAB_IND, CVE_LENG, 
                  ALFABETA, ASISTE, APROBO, PRESCO, TEC_PRIM, TEC_SEC, NOR_BAS, NIV_EST, ANO_APRO,
                  H_V_TENIDO, EST_CIVIL, ACT_PRIN, CVE_OCUP, SIT_TRAB, C_A_ECO,
                  TAM_LOC, NUM_PERS, NUM_PER) %>%
            rename("EDAD" = "ANO_CUMP",
                   "CVE_ENT" = "ENT",
                   "ENT_PAIS_NAC" = "CVE_P_NAC",
                   "ENT_PAIS_RES_5A" = "CVE_P_RES") %>%
             mutate(CVE_ENT = str_pad(.$CVE_ENT, width = 3, side = c("left"), pad = "0"),
                    MUN = str_pad(.$MUN, width = 3, side = c("left"), pad = "0")) %>% 
              mutate(CVE_MUN = paste0(CVE_ENT, MUN))
  

save(mydata, file = paste0(here::here(),"/Bases/02_Migracion de lugar de nacimiento_1990.RData"))
```


锔A partir de aqu铆 se pueden correr los c贸didos .   
Se carga el archivo `Migracion de lugar de nacimiento_1990.RData`.  

```{r, echo = FALSE}
load(paste0(here::here(), "/Bases/02_Migracion de lugar de nacimiento_1990.RData"))

mydata <- mydata %>%
           as.data.frame() %>% 
            mutate_at(.vars = c(6:7, 9:20, 22, 25:26), as.character) %>% 
             mutate_at(.vars = c(6:7, 9:20, 22, 25:26), as.numeric)
```

**Claves de entidades y municipios**

Se genera un vector con el nombre de las entdades llamado `estados` para facilitar los filtros en el documento. Se genera un vector con las abreviaturas de las entidades llamado `est` para fines pr谩cticos.\
Se genera un vector con las claves de los municipios, pero es importante hacer notar que tres municipios no entraron el muestreo la Encuesta Intercensal.

```{r}
# Claves de los estados
estados <- sjlabelled::get_labels(mydata$CVE_ENT) 
nom_estados <- c( "Aguascalientes", "Baja California" ,"Baja California Sur", "Campeche", "Coahuila de Zaragoza", "Colima", 
                  "Chiapas", "Chihuahua", "Ciudad de M茅xico", "Durango", "Guanajuato", "Guerrero", "Hidalgo", "Jalisco",        
                  "M茅xico", "Michoac谩n de Ocampo", "Morelos", "Nayarit", "Nuevo Le贸n", "Oaxaca", "Puebla", "Quer茅taro", "Quintana Roo",
                  "San Luis Potos铆", "Sinaloa", "Sonora", "Tabasco", "Tamaulipas", "Tlaxcala", "Veracruz de Ignacio de la Llave",
                  "Yucat谩n", "Zacatecas")

est <- c("AGS", "BC", "BCS", "CAMP", "COAH", "COL", "CHIS", "CHIH", "CDMX", "DGO", "GTO", "GRO", "HGO", "JAL", "MEX", "MICH", "MOR", "NAY", "NL", "OAX", "PUE", "QRO", "QROO", "SLP","SIN","SON", "TAB", "TAMS", "TLX", "VER", "YUC", "ZAC")

# Claves de los municipios
municipios <- sjlabelled::get_labels(mydata$CVE_MUN) %>% as.factor()
#saveRDS(municipios, file = paste0(here::here(), "/Bases/municipios_1990.RDS"))
```

**Poblaci贸n total**

Se identifica a la poblaci贸n total dentro del cuestionario ampliado.

```{r}
Pob.total <- mydata %>%
              as.data.frame() %>%
               summarise(Pob_Total = sum(NUM_PER))
```

```{r, echo = FALSE}
Pob.total %>%  
 as.data.frame() %>%
   gt() %>% 
    fmt_integer(columns = 1, sep = " ") %>%
     tab_header(title = "Poblaci贸n total 2010") %>%
      tab_options(heading.title.font.size = 12, 
                  heading.align = "center",
                  heading.subtitle.font.size = 10,
                  table.align = "center",
                  column_labels.font.weight = "bold",
                  table.font.names = 'montserrat',
                  table.font.size = 8) %>%  
       as_raw_html()
```

